---
title: "R06_ordenació_BGM"
author: "Sinty Garau"
date: "20/10/2025"
output: html_document
---
```{r message=FALSE, warning=FALSE, include=FALSE}
# paquets necessaris:

# readxl # per llegir els documents .xls 
# writexl # per exportar dades a .xls
# nortest # pels tests de normalitat

# kableExtra # per visualitzar les taules

# definim les opcions per tots els chunks del document: 
knitr::opts_chunk$set(echo = FALSE, cache=FALSE, message=FALSE, warning=FALSE)

packages = c("readxl","writexl","nortest")
# ,"kableExtra","DT","dplyr","lubridate"

## Now load or install&load all
package.check <- lapply(packages,
  FUN = function(x) {
    if (!require(x, character.only = TRUE, quietly = TRUE)) {
      install.packages(x, dependencies = TRUE)
      library(x, character.only = TRUE)
    }
  }
)
```

Anam a fer un estudi per obtenir una ordenació dels 11 mètodes de segmentació amb les seves millors binaritzacions obtingudes a R04 amb màscara segons la mesura d'execució IoU.

Primer de tot carregam les dades, és a dir, els resultats de la mesura d'execució IoU de les imatges test de cada taula
- Results\GroundTruth_BW...-GM... .xls
dels 11 mètodes (una taula per cada mètode), en una sola taula.

```{r}
test_im <- c(8,10,13,17,18,20,30,36,37,39,47,49,52,56,57)
mainPath = "C:/Users/sinty/OneDrive - Universitat de les Illes Balears/TFG_Sinty_Garau"
resultsPath = paste(mainPath,"/Results",sep = "")
resultsNames <- list.files(path = resultsPath) # nom de tots els arxius de la carpeta "resultsPath" amb .xls
```

```{r}
cat("IoU_methods\n")
(IoU_methods <- read_excel(paste(mainPath,"/Code/Contrasts/R04/R04_df_millor_bin.xlsx", sep=""))$procés)
cat("IoU_resultsGTvsBW\n")
(IoU_resultsGTvsBW <- paste("GroundTruth_BW", IoU_methods, ".xls", sep=""))
cat("IoU_methods_s\n")
(IoU_methods_s <- c("oa-GMCd","oa-GMZK","ot-GMHg","oa-GMCw","ot-GMZp","ot-GMGM","ot-GMKN","oa-GMLM","oa-GMBk","ot-GMAz","ot-GMBb"))
cat("IoU_M\n")
(IoU_M <- length(IoU_methods))
cat("IoU_methodsgrey\n")
(IoU_methodsgrey <- sub(".*-Grey", "", IoU_methods))
```

La taula global on les columnes són els mètodes i les files els resultats de la mesura IoU de les imatges test és:

```{r}
IoU_df_methods_wide <- data.frame(matrix(nrow = length(test_im), ncol = IoU_M))
colnames(IoU_df_methods_wide) <- IoU_methods

for (m in 1:IoU_M){
  IoU_df_methods_wide[,m] <- read_excel(paste(resultsPath,"/",IoU_resultsGTvsBW[m],sep=""))[test_im,"IoU"]
}

write_xlsx(data.frame(rownames(IoU_df_methods_wide),IoU_df_methods_wide),paste(mainPath,"/Code/Contrasts/R06/R06_IoU_df_methods_wide.xlsx",sep = ""))
```

i la taula de factors on la primera columna és un valor de IoU i la segona columna l'etiqueta del mètode al que correspon és:

```{r}
IoU_df_methods_long <- stack(IoU_df_methods_wide)
colnames(IoU_df_methods_long) <- c("IoU_value", "method")

write_xlsx(data.frame(rownames(IoU_df_methods_long),IoU_df_methods_long),paste(mainPath,"/Code/Contrasts/R06/R06_IoU_df_methods_long.xlsx",sep = ""))
```

Calculam la taula de mitjanes, desviacions típiques i medianes experimentals, i de les normalitzacions del conjunt test, per mètode.

$H_0$: la mostra segueix una distribució normal (si $p-valor>0.1$)
$H_1$: la mostra no segueix una distribució normal (si $p-valor<0.05$)

```{r}
IoU_df_m_sd_norm <- data.frame(matrix(nrow = IoU_M, ncol = 8))
rownames(IoU_df_m_sd_norm) <- IoU_methods
colnames(IoU_df_m_sd_norm) <- c("mean","sd","median","norm_pval","norm_01","norm_01_def","norm_01_aj","norm_01_aj_def")

IoU_df_m_sd_norm[,1] <- colMeans(IoU_df_methods_wide)
IoU_df_m_sd_norm[,2] <- apply(IoU_df_methods_wide,2,sd)
IoU_df_m_sd_norm[,3] <- apply(IoU_df_methods_wide,2,median)
for (m in 1:IoU_M){
  IoU_df_m_sd_norm[m,4] <- shapiro.test(IoU_df_methods_wide[,m])$p.value
  if (IoU_df_m_sd_norm[m,4]>0.1){
    IoU_df_m_sd_norm[m,5] <- 0
    IoU_df_m_sd_norm[m,6] <- 0
  }else if (IoU_df_m_sd_norm[m,4]<0.05){
    IoU_df_m_sd_norm[m,5] <- 1
    IoU_df_m_sd_norm[m,6] <- 1
  }else{
    IoU_df_m_sd_norm[m,5] <- 2
  }
  
  if (IoU_df_m_sd_norm[m,4]>(0.1/IoU_M)){
    IoU_df_m_sd_norm[m,7] <- 0
    IoU_df_m_sd_norm[m,8] <- 0
  }else if (IoU_df_m_sd_norm[m,4]<(0.05/IoU_M)){
    IoU_df_m_sd_norm[m,7] <- 1
    IoU_df_m_sd_norm[m,8] <- 1
  }else{
    IoU_df_m_sd_norm[m,7] <- 2
  }
}
```

Veiem si el contrast ajustat no decideix per algun mètode.

```{r}
IoU_idx_norm_aj_2 <- which(IoU_df_m_sd_norm[,7] == 2, arr.ind = TRUE)
if (length(IoU_idx_norm_aj_2) > 0){
  cat("El contrast ajustat no decideix pels mètodes: ", paste(IoU_methods[IoU_idx_norm_aj_2], collapse = ", "), "\n")
  
  # Genera el nom de l'arxiu i el títol de la gràfica
  nom_arxiu <- paste("R06_IoU_boxplot_norm_aj.png", sep = "")
  
  # Crea el boxplot utilitzant les dades filtrades
  boxplot(IoU_df_methods_long$IoU_value ~ IoU_df_methods_long$method,
    horizontal = TRUE, boxwex = 0.5,
    xlab = "Valors de IoU", ylab = "",
    main = paste("Comparació de normalitats ajustades de", paste(IoU_methods[IoU_idx_norm_aj_2], collapse = ", ")),
    names = IoU_methods_s)
  png(nom_arxiu, width = 1200, height = 800)
  boxplot(IoU_df_methods_long$IoU_value ~ IoU_df_methods_long$method,
    horizontal = TRUE, boxwex = 0.5,
    xlab = "Valors de IoU", ylab = "",
    main = paste("Comparació de normalitats ajustades de", paste(IoU_methods[IoU_idx_norm_aj_2], collapse = ", ")),
    names = IoU_methods_s)
  dev.off()
}else {
  cat("El contrast ajustat decideix per tots els mètodes.")
}
```

El contrast ajustat decideix per tot els mètodes. 

```{r}
# Si el contrast ajustat no ha decidit per tots els mètodes, assignar aquí els valors finals
```

Veiem si els contrasts individuals no decideixen per algun mètode.

```{r}
IoU_idx_norm_ind_2 <- which(IoU_df_m_sd_norm[,5] == 2, arr.ind = TRUE)
if (length(IoU_idx_norm_ind_2) > 0){
  cat("Els contrasts individuals no decideixen pels mètodes: ", paste(IoU_methods[IoU_idx_norm_ind_2], collapse = ", "), "\n")
  
  for (m in IoU_idx_norm_ind_2) {
  
    # Genera el nom de l'arxiu i el títol de la gràfica
    nom_arxiu <- paste("R06_IoU_boxplot_norm_ind_", IoU_methods_s[m], ".png", sep = "")
  
    # Crea el boxplot utilitzant les dades filtrades
    boxplot(IoU_df_methods_wide[,m],
      horizontal = TRUE, boxwex = 0.5,
      xlab = "Valors de IoU", ylab = "",
      main = paste("Estudi de la normalitat individual de", IoU_methods[m]),
      names = IoU_methods_s[m])
    png(nom_arxiu, width = 1200, height = 800)
    boxplot(IoU_df_methods_wide[,m],
      horizontal = TRUE, boxwex = 0.5,
      xlab = "Valors de IoU", ylab = "",
      main = paste("Estudi de la normalitat individual de", IoU_methods[m]),
      names = IoU_methods_s[m])
    dev.off()
  }
}else {
  cat("Els contrasts individuals decideixen per tots els mètodes.")
}
```

Els contrasts individuals decideixen per tots els mètodes.

```{r}
# Si els contrasts individuals no han decidit per tots els mètodes, assignar aquí els valors finals

write_xlsx(data.frame(rownames(IoU_df_m_sd_norm),IoU_df_m_sd_norm),paste(mainPath,"/Code/Contrasts/R06/R06_IoU_df_m_sd_norm.xlsx",sep = ""))
```

Si cal, realitzam l'estudi d'homoscedasticitat, és a dir, si totes les variàncies són o no iguals.

$H_0$: $\sigma_{x_1} = \sigma_{x_2} = \sigma_{x_3}$ (si $p-valor>0.1$)
$H_1$: hi ha qualque variància diferent (si $p-valor<0.05$)

```{r}
if (sum(IoU_df_m_sd_norm[,8]) == 0){
  cat("Tots els mètodes segueixen una distribució normal: ", paste(IoU_df_m_sd_norm[,8], collapse = ", "), "\n")
  (IoU_hom = bartlett.test(IoU_value ~ method, data = IoU_df_methods_long)$p.value)
  cat("Com el p-valor del test de Bartlett és", IoU_hom)
  
  if (IoU_hom > 0.1){
    cat(", totes les variàncies sí són iguals.")
  }else if (IoU_hom < 0.05){
    cat(", no totes les variàncies són iguals.")
  }else{
    cat(", veiem al diagrama de caixes si totes les variàncies són o no iguals.")
  
    # Genera el nom de l'arxiu i el títol de la gràfica
    nom_arxiu <- paste("R06_IoU_boxplot_hom.png", sep = "")
  
    # Crea el boxplot utilitzant les dades filtrades
    boxplot(IoU_df_methods_long$IoU_value ~ IoU_df_methods_long$method,
      horizontal = TRUE, boxwex = 0.5,
      xlab = "Valors de IoU", ylab = "",
      main = paste("Comparació de totes les variàncies"),
      names = IoU_methods_s)
    png(nom_arxiu, width = 1200, height = 800)
    boxplot(IoU_df_methods_long$IoU_value ~ IoU_df_methods_long$method,
      horizontal = TRUE, boxwex = 0.5,
      xlab = "Valors de IoU", ylab = "",
      main = paste("Comparació de totes les variàncies"),
      names = IoU_methods_s)
    dev.off()
  }
}else {
  cat("No tots els mètodes segueixen una distribució normal: ", paste(IoU_df_m_sd_norm[,8], collapse = ", "), "\n")
}
```

Anem a comprovar si podem rebutjar o no que les mitjanes de tots els mètodes són iguals. Si es satisfan la normalitat en totes les mostres i l'homoscedasticitat, s'aplica ANOVA. En cas contrari, s'aplica Kruskal-Wallis.

$H_0$: $\mu_{x_1} = \mu_{x_2} = \dots = \mu_{x_{11}}$ (si $p-valor>0.1$)
$H_1$: hi ha qualque mitjana diferent (si $p-valor<0.05$)

```{r}
if(sum(IoU_df_m_sd_norm[,8]) == 0 && IoU_hom > 0.1){
  (IoU_meane_all <- summary(aov(IoU_value ~ method, data = IoU_df_methods_long))[[1]]$"Pr(>F)"[1])
}else{
  (IoU_meane_all <- kruskal.test(IoU_value ~ method, data = IoU_df_methods_long)$p.value)
}
```

El p-valor ens dóna evidències significatives de que no totes les mitjanes són iguals.

Comparem idò per parells de mètodes si tenen o no mateixa mitjana. Si es satisfan la normalitat en totes les mostres i l'homoscedasticitat, s'aplica el test t per parelles amb ajust de Bonferroni. En cas contrari, s'aplica el test de Mann-Whitney per parelles amb l'ajust dels p-valors de Bonferroni.

$H_0$: $\mu_{x_1} = \mu_{x_2}$ (si $p-valor>0.1$)
$H_1$: $\mu_{x_1} \neq \mu_{x_2}$ (si $p-valor<0.05$)

```{r}
IoU_df_meane_pval <- data.frame(matrix(nrow = IoU_M, ncol = IoU_M))
rownames(IoU_df_meane_pval) <- IoU_methods
colnames(IoU_df_meane_pval) <- IoU_methods
IoU_df_meane_01 <- IoU_df_meane_pval
IoU_df_mean <- IoU_df_meane_pval

if(sum(IoU_df_m_sd_norm[,8]) == 0 && IoU_hom > 0.1){
  IoU_df_meane_pval[2:IoU_M,1:(IoU_M-1)] <- pairwise.t.test(IoU_df_methods_long$IoU_value, IoU_df_methods_long$method, paired = TRUE, p.adjust.method = "bonferroni")$p.value
}else{
  IoU_df_meane_pval[2:IoU_M,1:(IoU_M-1)] <- pairwise.wilcox.test(IoU_df_methods_long$IoU_value, IoU_df_methods_long$method, paired = TRUE, p.adjust.method = "bonferroni")$p.value
}

IoU_df_meane_01[] <- ifelse(IoU_df_meane_pval > 0.1, 0, ifelse(IoU_df_meane_pval < 0.05, 1, 2))
IoU_df_mean[] <- ifelse(IoU_df_meane_pval > 0.1, "=", ifelse(IoU_df_meane_pval < 0.05, "dif", "?"))
```

```{r}
IoU_idx_meane_2 <- which(IoU_df_meane_01 == 2, arr.ind = TRUE)
if (length(IoU_idx_meane_2) > 0){
  for (k in 1:nrow(IoU_idx_meane_2)) {
    i <- IoU_idx_meane_2[k, "row"]
    j <- IoU_idx_meane_2[k, "col"]
  
    # Filtra el dataframe llarg per obtenir les dades dels dos mètodes
    IoU_df_comp_meane <- stack(IoU_df_methods_wide[,c(i,j)])
    colnames(IoU_df_comp_meane) <- c("IoU_value", "method")
  
    # Genera el nom de l'arxiu i el títol de la gràfica
    nom_arxiu <- paste("R06_IoU_boxplot_meane_", IoU_methods_s[i], "_", IoU_methods_s[j], ".png", sep = "")
  
    # Crea el boxplot utilitzant les dades filtrades
    boxplot(IoU_df_comp_meane$IoU_value ~ IoU_df_comp_meane$method,
      horizontal = TRUE, boxwex = 0.5,
      xlab = "Valors de IoU", ylab = "",
      main = paste("Comparació de mean per", IoU_methods_s[i], "=", IoU_methods_s[j]),
      names = IoU_methods_s[c(i,j)])
    png(nom_arxiu, width = 1200, height = 800)
    boxplot(IoU_df_comp_meane$IoU_value ~ IoU_df_comp_meane$method,
      horizontal = TRUE, boxwex = 0.5,
      xlab = "Valors de IoU", ylab = "",
      main = paste("Comparació de mean per", IoU_methods_s[i], "=", IoU_methods_s[j]),
      names = IoU_methods_s[c(i,j)])
    dev.off()
  }
}else {
  cat("Tots els contrastos decideixen.")
}
```

Tots els contrastos decideixen.

```{r}
# Si qualque contrast no ha decidit, assignar aquí els valors finals
```

```{r}
write_xlsx(data.frame(rownames(IoU_df_meane_pval),IoU_df_meane_pval),paste(mainPath,"/Code/Contrasts/R06/R06_IoU_meane_pval.xlsx",sep = ""))
write_xlsx(data.frame(rownames(IoU_df_meane_01),IoU_df_meane_01),paste(mainPath,"/Code/Contrasts/R06/R06_IoU_meane_01.xlsx",sep = ""))
```

Dels mètodes que s'han determinat com diferents, es comparen parell a parell individualment. Per saber quin test i contrast aplicar, s'han de comprovar: la normalitat, les variàncies, i les mitjanes mostrals.

Feim les taules de variàncies. La primera té els p-valors de realitzar el contrast de variàncies següent, per cada parell de mètodes:

$H_0$: $\sigma_x = \sigma_y$ (si $p-valor>0.1$)
$H_1$: $\sigma_x \neq \sigma_y$ (si $p-valor<0.05$)

Si ambdues mostres provenen de distribucions normals, s'aplica el test F, sinó el test de Fligner-Killeen.

```{r}
IoU_df_var_cont <- data.frame(matrix(nrow = IoU_M, ncol = IoU_M)) # Tipus de contrast aplicat
rownames(IoU_df_var_cont) <- IoU_methods
colnames(IoU_df_var_cont) <- IoU_methods
IoU_df_var_pval <- IoU_df_var_cont # p-valor del contrast aplicat
IoU_df_var_01 <- IoU_df_var_cont # Hipòtesi acceptada del contrast aplicat
IoU_df_var <- IoU_df_var_cont # Relació final
for (i in 2:nrow(IoU_df_var)){
  for (j in 1:(i-1)){
    IoU_df_comp_var <- stack(IoU_df_methods_wide[,c(i,j)])
    colnames(IoU_df_comp_var) <- c("IoU_value", "method")
        
    if (IoU_df_m_sd_norm[i,6]==0 && IoU_df_m_sd_norm[j,6]==0){ # Si ambdós són normals, igualtat
      IoU_df_var_pval[i, j] <- var.test(IoU_df_comp_var$IoU_value ~ IoU_df_comp_var$method, paired = TRUE)$p.value 
    }else{ # Si no són ambdós normals
      IoU_df_var_pval[i, j] <- fligner.test(IoU_df_comp_var$IoU_value ~ IoU_df_comp_var$method)$p.value
    }
        
    if (IoU_df_var_pval[i, j] > 0.1){
      IoU_df_var_cont[i, j] <- "="
      IoU_df_var_01[i, j] <- 0
      IoU_df_var[i, j] <- "="
    }else if (IoU_df_var_pval[i, j] < 0.05){
      IoU_df_var_01[i,j] <- 1
    }else{
      IoU_df_var_01[i,j] <- 2

      # Genera el nom de l'arxiu i el títol de la gràfica
      nom_arxiu <- paste("R06_IoU_boxplot_vare_", IoU_methods_s[i], "_", IoU_methods_s[j], ".png", sep = "")

      # Crea el boxplot utilitzant les dades filtrades
      boxplot(IoU_df_comp_var$IoU_value ~ IoU_df_comp_var$method,
        horizontal = TRUE, boxwex = 0.5,
        xlab = "Valors de IoU", ylab = "",
        main = paste("Comparació de var per", IoU_methods_s[i], "=", IoU_methods_s[j]),
        names = c(IoU_methods_s[i],IoU_methods_s[j]))
      png(nom_arxiu, width = 1200, height = 800)
      boxplot(IoU_df_comp_var$IoU_value ~ IoU_df_comp_var$method,
        horizontal = TRUE, boxwex = 0.5,
        xlab = "Valors de IoU", ylab = "",
        main = paste("Comparació de var per", IoU_methods_s[i], "=", IoU_methods_s[j]),
        names = c(IoU_methods_s[i],IoU_methods_s[j]))
      dev.off()
    }
  }
}
```

Pels diagrames de caixes, decidim que tots els parells comparats tenen variàncies diferents.

```{r}
IoU_df_var_01[IoU_df_var_01 == 2] <- 1
```

Estudiem quina relació tenen les variàncies que han resultat ser estadísticament no iguals. Si ambdues mostres provenen de distribucions normals, aplicarem var.test, sinó ens basarem amb boxplots. A més ens basarem amb les desviacions mostrals per decidir quin contrast aplicar:

- Si $s_{X} > s_{Y}$, aplicam el contrast

$H_0$: $\sigma_x \leq \sigma_y$ (si $p-valor>0.1$)
$H_1$: $\sigma_x > \sigma_y$ (si $p-valor<0.05$)

- Si $s_{X} < s_{Y}$, aplicam el contrast

$H_0$: $\sigma_x \geq \sigma_y$ (si $p-valor>0.1$)
$H_1$: $\sigma_x < \sigma_y$ (si $p-valor<0.05$)

```{r}
IoU_idx_var_dif <- which(IoU_df_var_01 == 1, arr.ind = TRUE)
if (length(IoU_idx_var_dif) > 0){
  for (k in 1:nrow(IoU_idx_var_dif)) {
    i <- IoU_idx_var_dif[k, "row"]
    j <- IoU_idx_var_dif[k, "col"]
  
    # Filtra el dataframe llarg per obtenir les dades dels dos mètodes
    IoU_df_comp_var <- stack(IoU_df_methods_wide[,c(i,j)])
    colnames(IoU_df_comp_var) <- c("IoU_value", "method")
  
    if (IoU_df_m_sd_norm[i, 2] > IoU_df_m_sd_norm[j, 2]){ # Contrast >
      IoU_df_var_cont[i,j] <- ">"
      if (IoU_df_m_sd_norm[i, 6]==0 && IoU_df_m_sd_norm[j, 6]==0){ # Si són normals
        IoU_df_var_pval[i,j] <- var.test(IoU_df_comp_var$IoU_value ~ IoU_df_comp_var$method, alternative = "greater", paired = TRUE)$p.value
      }else{
        IoU_df_var_pval[i,j] <- 2 # Aquí serveix d'indicador, no és un p-valor real
        IoU_df_var_01[i,j] <- 2
      }
          
      if (IoU_df_var_pval[i,j] > 0.1 && IoU_df_var_pval[i,j] != 2){
        IoU_df_var_01[i,j] <- 0
        IoU_df_var[i,j] <- "<"
      }else if (IoU_df_var_pval[i,j] < 0.05){
        IoU_df_var_01[i,j] <- 1
        IoU_df_var[i,j] <- ">"
      }else{
        # Genera el nom de l'arxiu i el títol de la gràfica
        nom_arxiu <- paste("R06_IoU_boxplot_varg_", IoU_methods_s[i], "_", IoU_methods_s[j], ".png", sep = "")
  
        # Crea el boxplot utilitzant les dades filtrades
        boxplot(IoU_df_comp_var$IoU_value ~ IoU_df_comp_var$method,
          horizontal = TRUE, boxwex = 0.5,
          xlab = "Valors de IoU", ylab = "",
          main = paste("Comparació de var per", IoU_methods_s[i], ">", IoU_methods_s[j]),
          names = c(IoU_methods_s[i],IoU_methods_s[j]))
        png(nom_arxiu, width = 1200, height = 800)
        boxplot(IoU_df_comp_var$IoU_value ~ IoU_df_comp_var$method,
          horizontal = TRUE, boxwex = 0.5,
          xlab = "Valors de IoU", ylab = "",
          main = paste("Comparació de var per", IoU_methods_s[i], ">", IoU_methods_s[j]),
          names = c(IoU_methods_s[i],IoU_methods_s[j]))
        dev.off()
      }
    }else{ # Contrast <
      IoU_df_var_cont[i,j] <- "<"
      if (IoU_df_m_sd_norm[i, 6]==0 && IoU_df_m_sd_norm[j, 6]==0){ # Si són normals
        IoU_df_var_pval[i,j] <- var.test(IoU_df_comp_var$IoU_value ~ IoU_df_comp_var$method, alternative = "less", paired = TRUE)$p.value
      }else{
        IoU_df_var_pval[i,j] <- 2 # Aquí serveix d'indicador, no és un p-valor real
        IoU_df_var_01[i,j] <- 2
      }
          
      if (IoU_df_var_pval[i,j] > 0.1 && IoU_df_var_pval[i,j] != 2){
        IoU_df_var_01[i,j] <- 0
        IoU_df_var[i,j] <- ">"
      }else if (IoU_df_var_pval[i,j] < 0.05){
        IoU_df_var_01[i,j] <- 1
        IoU_df_var[i,j] <- "<"
      }else{
        # Genera el nom de l'arxiu i el títol de la gràfica
        nom_arxiu <- paste("R06_IoU_boxplot_varl_", IoU_methods_s[i], "_", IoU_methods_s[j], ".png", sep = "")
  
        # Crea el boxplot utilitzant les dades filtrades
        boxplot(IoU_df_comp_var$IoU_value ~ IoU_df_comp_var$method,
          horizontal = TRUE, boxwex = 0.5,
          xlab = "Valors de IoU", ylab = "",
          main = paste("Comparació de var per", IoU_methods_s[i], "<", IoU_methods_s[j]),
          names = c(IoU_methods_s[i],IoU_methods_s[j]))
        png(nom_arxiu, width = 1200, height = 800)
        boxplot(IoU_df_comp_var$IoU_value ~ IoU_df_comp_var$method,
          horizontal = TRUE, boxwex = 0.5,
          xlab = "Valors de IoU", ylab = "",
          main = paste("Comparació de var per", IoU_methods_s[i], "<", IoU_methods_s[j]),
          names = c(IoU_methods_s[i],IoU_methods_s[j]))
        dev.off()
      }
    }
  }
}else {
  cat("Totes les variàncies han resultat ser estadísticament iguals.")
}
```

Pels boxplots es decideix que sí es satisfan totes les relacions indicades.

```{r}
IoU_df_var[which(IoU_df_var_01 == 2, arr.ind = TRUE)] <- IoU_df_var_cont[which(IoU_df_var_01 == 2, arr.ind = TRUE)]
IoU_df_var_01[IoU_df_var_01 == 2] <- 1
```

```{r}
write_xlsx(data.frame(rownames(IoU_df_var_cont),IoU_df_var_cont),paste(mainPath,"/Code/Contrasts/R06/R06_IoU_var_cont.xlsx",sep = ""))
write_xlsx(data.frame(rownames(IoU_df_var_pval),IoU_df_var_pval),paste(mainPath,"/Code/Contrasts/R06/R06_IoU_var_pval.xlsx",sep = ""))
write_xlsx(data.frame(rownames(IoU_df_var_01),IoU_df_var_01),paste(mainPath,"/Code/Contrasts/R06/R06_IoU_var_01.xlsx",sep = ""))
write_xlsx(data.frame(rownames(IoU_df_var),IoU_df_var),paste(mainPath,"/Code/Contrasts/R06/R06_IoU_df_var.xlsx",sep = ""))
```

A continuació feim els contrasts de desigualtat de mitjanes per cada parell de mètodes que han resultat ser estadísticament diferents.

El contrast a aplicar dependrà de la relació de les mitjanes mostrals:

- Si $\overline{X} > \overline{Y}$, aplicam el contrast

$H_0$: $\mu_x \leq \mu_y$ (si $p-valor>0.1$)
$H_1$: $\mu_x > \mu_y$ (si $p-valor<0.05$)

- Si $\overline{X} < \overline{Y}$, aplicam el contrast

$H_0$: $\mu_x \geq \mu_y$ (si $p-valor>0.1$)
$H_1$: $\mu_x < \mu_y$ (si $p-valor<0.05$)

```{r}
IoU_df_meand_pval <- data.frame(matrix(nrow = IoU_M, ncol = IoU_M))
rownames(IoU_df_meand_pval) <- IoU_methods
colnames(IoU_df_meand_pval) <- IoU_methods
IoU_df_meand_01 <- IoU_df_meand_pval
IoU_df_meand_cont <- IoU_df_meand_pval
IoU_idx_mean_dif <- which(IoU_df_meane_01 == 1, arr.ind = TRUE)
for (k in 1:nrow(IoU_idx_mean_dif)) {
  i <- IoU_idx_mean_dif[k, "row"]
  j <- IoU_idx_mean_dif[k, "col"]
  
  # Filtra el dataframe llarg per obtenir les dades dels dos mètodes
  IoU_df_comp_meand <- stack(IoU_df_methods_wide[,c(i,j)])
  colnames(IoU_df_comp_meand) <- c("IoU_value", "method")
    
  if (IoU_df_m_sd_norm[i, 1] > IoU_df_m_sd_norm[j, 1]){ #si mean(i) > mean(j)
    IoU_df_meand_cont[i,j] <- ">"
    if (IoU_df_m_sd_norm[i, 6]==0 && IoU_df_m_sd_norm[j, 6]==0){ #si ambdós normals
      if (IoU_df_var[i,j] == "="){ #si desviacions iguals
        IoU_df_meand_pval[i,j] <- t.test(IoU_df_comp_meand$IoU_value ~ IoU_df_comp_meand$method, alternative = "greater", paired = TRUE, var.equal = TRUE)$p.value
      }else{
        IoU_df_meand_pval[i,j] <- t.test(IoU_df_comp_meand$IoU_value ~ IoU_df_comp_meand$method, alternative = "greater", paired = TRUE)$p.value
      }
    }else{
      IoU_df_meand_pval[i,j] <- wilcox.test(IoU_df_comp_meand$IoU_value ~ IoU_df_comp_meand$method,alternative = "greater",paired = TRUE)$p.value
    }
      
    if (IoU_df_meand_pval[i,j] > 0.1){
      IoU_df_meand_01[i,j] <- 0
      IoU_df_mean[i,j] <- "<"
    }else if (IoU_df_meand_pval[i,j] < 0.05){
      IoU_df_meand_01[i,j] <- 1
      IoU_df_mean[i,j] <- ">"
    }else{
      IoU_df_meand_01[i,j] <- 2
            
      # Genera el nom de l'arxiu i el títol de la gràfica
      nom_arxiu <- paste("R06_IoU_boxplot_meang_", IoU_methods_s[i], "_", IoU_methods_s[j], ".png", sep = "")
  
      # Crea el boxplot utilitzant les dades filtrades
      boxplot(IoU_df_comp_meand$IoU_value ~ IoU_df_comp_meand$method,
        horizontal = TRUE, boxwex = 0.5,
        xlab = "Valors de IoU", ylab = "",
        main = paste("Comparació de mean per", IoU_methods_s[i], ">", IoU_methods_s[j]),
        names = c(IoU_methods_s[i],IoU_methods_s[j]))
      png(nom_arxiu, width = 1200, height = 800)
      boxplot(IoU_df_comp_meand$IoU_value ~ IoU_df_comp_meand$method,
        horizontal = TRUE, boxwex = 0.5,
        xlab = "Valors de IoU", ylab = "",
        main = paste("Comparació de mean per", IoU_methods_s[i], ">", IoU_methods_s[j]),
        names = c(IoU_methods_s[i],IoU_methods_s[j]))
      dev.off()
    }
  }else{ #si mean(i) < mean(j)
    IoU_df_meand_cont[i,j] <- "<"
    if (IoU_df_m_sd_norm[i, 6]==0 && IoU_df_m_sd_norm[j, 6]==0){ #si ambdós normals
      if (IoU_df_var[i,j] == "="){ #si desviacions iguals
        IoU_df_meand_pval[i,j] <- t.test(IoU_df_comp_meand$IoU_value ~ IoU_df_comp_meand$method, alternative = "less", paired = TRUE, var.equal = TRUE)$p.value
      }else{
        IoU_df_meand_pval[i,j] <- t.test(IoU_df_comp_meand$IoU_value ~ IoU_df_comp_meand$method, alternative = "less", paired = TRUE)$p.value
      }
    }else{
      IoU_df_meand_pval[i,j] <- wilcox.test(IoU_df_comp_meand$IoU_value ~ IoU_df_comp_meand$method,alternative = "less",paired = TRUE)$p.value
    }
      
    if (IoU_df_meand_pval[i,j] > 0.1){
      IoU_df_meand_01[i,j] <- 0
      IoU_df_mean[i,j] <- ">"
    }else if (IoU_df_meand_pval[i,j] < 0.05){
      IoU_df_meand_01[i,j] <- 1
      IoU_df_mean[i,j] <- "<"
    }else{
      IoU_df_meand_01[i,j] <- 2
            
      # Genera el nom de l'arxiu i el títol de la gràfica
      nom_arxiu <- paste("R06_IoU_boxplot_meanl_", IoU_methods_s[i], "_", IoU_methods_s[j], ".png", sep = "")
  
      # Crea el boxplot utilitzant les dades filtrades
      boxplot(IoU_df_comp_meand$IoU_value ~ IoU_df_comp_meand$method,
        horizontal = TRUE, boxwex = 0.5,
        xlab = "Valors de IoU", ylab = "",
        main = paste("Comparació de mean per", IoU_methods_s[i], "<", IoU_methods_s[j]),
        names = c(IoU_methods_s[i],IoU_methods_s[j]))
      png(nom_arxiu, width = 1200, height = 800)
      boxplot(IoU_df_comp_meand$IoU_value ~ IoU_df_comp_meand$method,
        horizontal = TRUE, boxwex = 0.5,
        xlab = "Valors de IoU", ylab = "",
        main = paste("Comparació de mean per", IoU_methods_s[i], "<", IoU_methods_s[j]),
        names = c(IoU_methods_s[i],IoU_methods_s[j]))
      dev.off()
    }
  }
}
```

El contrast decideix per totes les combinacions.

```{r warning=FALSE}
write_xlsx(data.frame(rownames(IoU_df_meand_cont),IoU_df_meand_cont),paste(mainPath,"/Code/Contrasts/R06/R06_IoU_meand_cont.xlsx",sep = ""))
write_xlsx(data.frame(rownames(IoU_df_meand_pval),IoU_df_meand_pval),paste(mainPath,"/Code/Contrasts/R06/R06_IoU_meand_pval.xlsx",sep = ""))
write_xlsx(data.frame(rownames(IoU_df_meand_01),IoU_df_meand_01),paste(mainPath,"/Code/Contrasts/R06/R06_IoU_meand_01.xlsx",sep = ""))
write_xlsx(data.frame(rownames(IoU_df_mean),IoU_df_mean),paste(mainPath,"/Code/Contrasts/R06/R06_IoU_df_mean.xlsx",sep = ""))
```

Per acabar, cream la taula que indica de cada mètode, a quants altres mètodes supera, a quants n'és inferior, i la posició en la jerarquia dels millors mètodes a la que pertany.

```{r}
IoU_df_ord <- data.frame(matrix(nrow = IoU_M, ncol = 5))
rownames(IoU_df_ord) <- IoU_methods
colnames(IoU_df_ord) <- c("millor_que","pitjor_que","ord","ord_def","methodsgrey")
IoU_df_ord$methodsgrey <- IoU_methodsgrey

for (m in 1:IoU_M) {
  IoU_df_ord[m, 1] <- sum(IoU_df_mean[m, ] == '>', na.rm = TRUE) + sum(IoU_df_mean[, m] == '<', na.rm = TRUE)
  IoU_df_ord[m, 2] <- sum(IoU_df_mean[m, ] == '<', na.rm = TRUE) + sum(IoU_df_mean[, m] == '>', na.rm = TRUE)
}
IoU_df_ord$ord <- rank(-100*IoU_df_ord$millor_que + IoU_df_ord$pitjor_que, ties.method = "min")
df_ord_final <- IoU_df_ord[order(IoU_df_ord$ord),]
IoU_df_ord$ord_def <- IoU_df_ord$ord

IoU_list_ord <- split(rownames(IoU_df_ord), IoU_df_ord[[3]])
IoU_list_ord_long <- sapply(IoU_list_ord, length)
IoU_list_ord_empats <- sum(IoU_list_ord_long > 1)
if (IoU_list_ord_empats == 0){
  cat("No hi ha empats\n")
  (IoU_df_ord)
  write_xlsx(data.frame(rownames(IoU_df_ord),IoU_df_ord),paste(mainPath,"/Code/Contrasts/R06/R06_IoU_df_ord.xlsx",sep = ""))
}else{
  cat("Hi ha", IoU_list_ord_empats, "empats:\n")
  (IoU_list_empats <- IoU_list_ord[IoU_list_ord_long > 1])
}
```

Hi ha 1 empat entre varis processos: M1989Chaudhuri-M2001ZanaKlein-M2003Chanwimaluang-M2012Bankhead.

Comprovam quina relació estadística tenien:

```{r}
for(emp in names(IoU_list_empats)){
  print(IoU_df_mean[IoU_list_empats[[emp]],IoU_list_empats[[emp]]])
}
```

Són tots iguals. Comprovam relació de variàncies:

```{r}
for(emp in names(IoU_list_empats)){
  print(IoU_df_var[IoU_list_empats[[emp]],IoU_list_empats[[emp]]])
}
```

Com qualsevol mesura indica un millor resultat com menor sigui la variància, concloem que M2012Bankhead és pitjor que els altres tres.

```{r}
IoU_df_ord["otsuA-GreyM2012Bankhead","ord_def"] <- IoU_df_ord["otsuA-GreyM2012Bankhead","ord"] + 3
write_xlsx(data.frame(rownames(IoU_df_ord),IoU_df_ord),paste(mainPath,"/Code/Contrasts/R06/R06_IoU_df_ord.xlsx",sep = ""))

df_ord_final["otsuA-GreyM2012Bankhead","ord"] <- IoU_df_ord["otsuA-GreyM2012Bankhead","ord_def"] 
df_ord_final <- df_ord_final[order(df_ord_final$ord),]
df_ord_final$ord_def <- df_ord_final$ord
```

Anem a fer el mateix estudi pels empats restants, M1989Chaudhuri-M2001ZanaKlein-M2003Chanwimaluang, amb l'índex FPR, que és millor com més petit sigui. 

```{r}
idx_list_ord <- split(rownames(df_ord_final), df_ord_final[[3]])
idx_list_ord_length <- sapply(idx_list_ord, length)
cat("FPR_methods\n")
(FPR_methods <- sort(unlist(idx_list_ord[idx_list_ord_length > 1], use.names = FALSE)))
idx_methods <- match(FPR_methods, IoU_methods)
cat("FPR_resultsGTvsBW\n")
(FPR_resultsGTvsBW <- IoU_resultsGTvsBW[idx_methods])
cat("FPR_methods_s\n")
(FPR_methods_s <- IoU_methods_s[idx_methods])
cat("FPR_M\n")
(FPR_M <- length(FPR_methods_s))
cat("FPR_methodsgrey\n")
(FPR_methodsgrey <- IoU_methodsgrey[idx_methods])
```

La taula global on les columnes són els mètodes i les files els resultats de la mesura FPR de les imatges test és:

```{r}
FPR_df_methods_wide <- data.frame(matrix(nrow = length(test_im), ncol = FPR_M))
colnames(FPR_df_methods_wide) <- FPR_methods

for (m in 1:FPR_M){
  FPR_df_methods_wide[,m] <- read_excel(paste(resultsPath,"/",FPR_resultsGTvsBW[m],sep=""))[test_im,"FPR"]
}

write_xlsx(data.frame(rownames(FPR_df_methods_wide),FPR_df_methods_wide),paste(mainPath,"/Code/Contrasts/R06/R06_FPR_df_methods_wide.xlsx",sep = ""))
```

i la taula de factors on la primera columna és un valor de FPR i la segona columna l'etiqueta del mètode al que correspon és:

```{r}
FPR_df_methods_long <- stack(FPR_df_methods_wide)
colnames(FPR_df_methods_long) <- c("FPR_value", "method")

write_xlsx(data.frame(rownames(FPR_df_methods_long),FPR_df_methods_long),paste(mainPath,"/Code/Contrasts/R06/R06_FPR_df_methods_long.xlsx",sep = ""))
```

Calculam la taula de mitjanes, desviacions típiques i medianes experimentals, i de les normalitzacions del conjunt test, per mètode.

$H_0$: la mostra segueix una distribució normal (si $p-valor>0.1$)
$H_1$: la mostra no segueix una distribució normal (si $p-valor<0.05$)

```{r}
FPR_df_m_sd_norm <- data.frame(matrix(nrow = FPR_M, ncol = 8))
rownames(FPR_df_m_sd_norm) <- FPR_methods
colnames(FPR_df_m_sd_norm) <- c("mean","sd","median","norm_pval","norm_01","norm_01_def","norm_01_aj","norm_01_aj_def")

FPR_df_m_sd_norm[,1] <- colMeans(FPR_df_methods_wide)
FPR_df_m_sd_norm[,2] <- apply(FPR_df_methods_wide,2,sd)
FPR_df_m_sd_norm[,3] <- apply(FPR_df_methods_wide,2,median)
for (m in 1:FPR_M){
  FPR_df_m_sd_norm[m,4] <- shapiro.test(FPR_df_methods_wide[,m])$p.value
  if (FPR_df_m_sd_norm[m,4]>0.1){
    FPR_df_m_sd_norm[m,5] <- 0
    FPR_df_m_sd_norm[m,6] <- 0
  }else if (FPR_df_m_sd_norm[m,4]<0.05){
    FPR_df_m_sd_norm[m,5] <- 1
    FPR_df_m_sd_norm[m,6] <- 1
  }else{
    FPR_df_m_sd_norm[m,5] <- 2
  }
  
  if (FPR_df_m_sd_norm[m,4]>(0.1/FPR_M)){
    FPR_df_m_sd_norm[m,7] <- 0
    FPR_df_m_sd_norm[m,8] <- 0
  }else if (FPR_df_m_sd_norm[m,4]<(0.05/FPR_M)){
    FPR_df_m_sd_norm[m,7] <- 1
    FPR_df_m_sd_norm[m,8] <- 1
  }else{
    FPR_df_m_sd_norm[m,7] <- 2
  }
}
```

Veiem si el contrast ajustat no decideix per algun mètode.

```{r}
FPR_idx_norm_aj_2 <- which(FPR_df_m_sd_norm[,7] == 2, arr.ind = TRUE)
if (length(FPR_idx_norm_aj_2) > 0){
  cat("El contrast ajustat no decideix pels mètodes: ", paste(FPR_methods[FPR_idx_norm_aj_2], collapse = ", "), "\n")
  
  # Genera el nom de l'arxiu i el títol de la gràfica
  nom_arxiu <- paste("R06_FPR_boxplot_norm_aj.png", sep = "")
  
  # Crea el boxplot utilitzant les dades filtrades
  boxplot(FPR_df_methods_long$FPR_value ~ FPR_df_methods_long$method,
    horizontal = TRUE, boxwex = 0.5,
    xlab = "Valors de FPR", ylab = "",
    main = paste("Comparació de normalitats ajustades de", paste(FPR_methods[FPR_idx_norm_aj_2], collapse = ", ")),
    names = FPR_methods_s)
  png(nom_arxiu, width = 1200, height = 800)
  boxplot(FPR_df_methods_long$FPR_value ~ FPR_df_methods_long$method,
    horizontal = TRUE, boxwex = 0.5,
    xlab = "Valors de FPR", ylab = "",
    main = paste("Comparació de normalitats ajustades de", paste(FPR_methods[FPR_idx_norm_aj_2], collapse = ", ")),
    names = FPR_methods_s)
  dev.off()
}else {
  cat("El contrast ajustat decideix per tots els mètodes.")
}
```

El contrast ajustat no decideix pel mètode:  otsuA-GreyM1989Chaudhuri. Pel diagrama de caixes decidim que otsuA-GreyM1989Chaudhuri sí és normal.

```{r}
FPR_df_m_sd_norm["otsuA-GreyM1989Chaudhuri", 8] <- 0
```

Veiem si els contrasts individuals no decideixen per algun mètode.

```{r}
FPR_idx_norm_ind_2 <- which(FPR_df_m_sd_norm[,5] == 2, arr.ind = TRUE)
if (length(FPR_idx_norm_ind_2) > 0){
  cat("Els contrasts individuals no decideixen pels mètodes: ", paste(FPR_methods[FPR_idx_norm_ind_2], collapse = ", "), "\n")
  
  for (m in FPR_idx_norm_ind_2) {
  
    # Genera el nom de l'arxiu i el títol de la gràfica
    nom_arxiu <- paste("R06_FPR_boxplot_norm_ind_", FPR_methods_s[m], ".png", sep = "")
  
    # Crea el boxplot utilitzant les dades filtrades
    boxplot(FPR_df_methods_wide[,m],
      horizontal = TRUE, boxwex = 0.5,
      xlab = "Valors de FPR", ylab = "",
      main = paste("Estudi de la normalitat individual de", FPR_methods[m]),
      names = FPR_methods_s[m])
    png(nom_arxiu, width = 1200, height = 800)
    boxplot(FPR_df_methods_wide[,m],
      horizontal = TRUE, boxwex = 0.5,
      xlab = "Valors de FPR", ylab = "",
      main = paste("Estudi de la normalitat individual de", FPR_methods[m]),
      names = FPR_methods_s[m])
    dev.off()
  }
}else {
  cat("Els contrasts individuals decideixen per tots els mètodes.")
}
```

Els contrasts individuals decideixen per tots els mètodes.

```{r}
# Si els contrasts individuals no han decidit per tots els mètodes, assignar aquí els valors finals

write_xlsx(data.frame(rownames(FPR_df_m_sd_norm),FPR_df_m_sd_norm),paste(mainPath,"/Code/Contrasts/R06/R06_FPR_df_m_sd_norm.xlsx",sep = ""))
```

Si cal, realitzam l'estudi d'homoscedasticitat, és a dir, si totes les variàncies són o no iguals.

$H_0$: $\sigma_{x_1} = \sigma_{x_2} = \sigma_{x_3}$ (si $p-valor>0.1$)
$H_1$: hi ha qualque variància diferent (si $p-valor<0.05$)

```{r}
if (sum(FPR_df_m_sd_norm[,8]) == 0){
  cat("Tots els mètodes segueixen una distribució normal: ", paste(FPR_df_m_sd_norm[,8], collapse = ", "), "\n")
  (FPR_hom = bartlett.test(FPR_value ~ method, data = FPR_df_methods_long)$p.value)
  cat("Com el p-valor del test de Bartlett és", FPR_hom)
  
  if (FPR_hom > 0.1){
    cat(", totes les variàncies sí són iguals.")
  }else if (FPR_hom < 0.05){
    cat(", no totes les variàncies són iguals.")
  }else{
    cat(", veiem al diagrama de caixes si totes les variàncies són o no iguals.")
  
    # Genera el nom de l'arxiu i el títol de la gràfica
    nom_arxiu <- paste("R06_FPR_boxplot_hom.png", sep = "")
  
    # Crea el boxplot utilitzant les dades filtrades
    boxplot(FPR_df_methods_long$FPR_value ~ FPR_df_methods_long$method,
      horizontal = TRUE, boxwex = 0.5,
      xlab = "Valors de FPR", ylab = "",
      main = paste("Comparació de totes les variàncies"),
      names = FPR_methods_s)
    png(nom_arxiu, width = 1200, height = 800)
    boxplot(FPR_df_methods_long$FPR_value ~ FPR_df_methods_long$method,
      horizontal = TRUE, boxwex = 0.5,
      xlab = "Valors de FPR", ylab = "",
      main = paste("Comparació de totes les variàncies"),
      names = FPR_methods_s)
    dev.off()
  }
}else {
  cat("No tots els mètodes segueixen una distribució normal: ", paste(FPR_df_m_sd_norm[,8], collapse = ", "), "\n")
}
```

Anem a comprovar si podem rebutjar o no que les mitjanes de tots els mètodes són iguals. Si es satisfan la normalitat en totes les mostres i l'homoscedasticitat, s'aplica ANOVA. En cas contrari, s'aplica Kruskal-Wallis.

$H_0$: $\mu_{x_1} = \mu_{x_2} = \dots = \mu_{x_{11}}$ (si $p-valor>0.1$)
$H_1$: hi ha qualque mitjana diferent (si $p-valor<0.05$)

```{r}
if(sum(FPR_df_m_sd_norm[,8]) == 0 && FPR_hom > 0.1){
  (FPR_meane_all <- summary(aov(FPR_value ~ method, data = FPR_df_methods_long))[[1]]$"Pr(>F)"[1])
}else{
  (FPR_meane_all <- kruskal.test(FPR_value ~ method, data = FPR_df_methods_long)$p.value)
}
```

El p-valor ens dóna evidències significatives de que no totes les mitjanes són iguals.

Comparem idò per parells de mètodes si tenen o no mateixa mitjana. Si es satisfan la normalitat en totes les mostres i l'homoscedasticitat, s'aplica el test t per parelles amb ajust de Bonferroni. En cas contrari, s'aplica el test de Mann-Whitney per parelles amb l'ajust dels p-valors de Bonferroni.

$H_0$: $\mu_{x_1} = \mu_{x_2}$ (si $p-valor>0.1$)
$H_1$: $\mu_{x_1} \neq \mu_{x_2}$ (si $p-valor<0.05$)

```{r}
FPR_df_meane_pval <- data.frame(matrix(nrow = FPR_M, ncol = FPR_M))
rownames(FPR_df_meane_pval) <- FPR_methods
colnames(FPR_df_meane_pval) <- FPR_methods
FPR_df_meane_01 <- FPR_df_meane_pval
FPR_df_mean <- FPR_df_meane_pval

if(sum(FPR_df_m_sd_norm[,8]) == 0 && FPR_hom > 0.1){
  FPR_df_meane_pval[2:FPR_M,1:(FPR_M-1)] <- pairwise.t.test(FPR_df_methods_long$FPR_value, FPR_df_methods_long$method, paired = TRUE, p.adjust.method = "bonferroni")$p.value
}else{
  FPR_df_meane_pval[2:FPR_M,1:(FPR_M-1)] <- pairwise.wilcox.test(FPR_df_methods_long$FPR_value, FPR_df_methods_long$method, paired = TRUE, p.adjust.method = "bonferroni")$p.value
}

FPR_df_meane_01[] <- ifelse(FPR_df_meane_pval > 0.1, 0, ifelse(FPR_df_meane_pval < 0.05, 1, 2))
FPR_df_mean[] <- ifelse(FPR_df_meane_pval > 0.1, "=", ifelse(FPR_df_meane_pval < 0.05, "dif", "?"))
```

```{r}
FPR_idx_meane_2 <- which(FPR_df_meane_01 == 2, arr.ind = TRUE)
if (length(FPR_idx_meane_2) > 0){
  for (k in 1:nrow(FPR_idx_meane_2)) {
    i <- FPR_idx_meane_2[k, "row"]
    j <- FPR_idx_meane_2[k, "col"]
  
    # Filtra el dataframe llarg per obtenir les dades dels dos mètodes
    FPR_df_comp_meane <- stack(FPR_df_methods_wide[,c(i,j)])
    colnames(FPR_df_comp_meane) <- c("FPR_value", "method")
  
    # Genera el nom de l'arxiu i el títol de la gràfica
    nom_arxiu <- paste("R06_FPR_boxplot_meane_", FPR_methods_s[i], "_", FPR_methods_s[j], ".png", sep = "")
  
    # Crea el boxplot utilitzant les dades filtrades
    boxplot(FPR_df_comp_meane$FPR_value ~ FPR_df_comp_meane$method,
      horizontal = TRUE, boxwex = 0.5,
      xlab = "Valors de FPR", ylab = "",
      main = paste("Comparació de mean per", FPR_methods_s[i], "=", FPR_methods_s[j]),
      names = FPR_methods_s[c(i,j)])
    png(nom_arxiu, width = 1200, height = 800)
    boxplot(FPR_df_comp_meane$FPR_value ~ FPR_df_comp_meane$method,
      horizontal = TRUE, boxwex = 0.5,
      xlab = "Valors de FPR", ylab = "",
      main = paste("Comparació de mean per", FPR_methods_s[i], "=", FPR_methods_s[j]),
      names = FPR_methods_s[c(i,j)])
    dev.off()
  }
}else {
  cat("Tots els contrastos decideixen.")
}
```

Tots els contrastos decideixen.

```{r}
# Si qualque contrast no ha decidit, assignar aquí els valors finals
```

```{r}
write_xlsx(data.frame(rownames(FPR_df_meane_pval),FPR_df_meane_pval),paste(mainPath,"/Code/Contrasts/R06/R06_FPR_meane_pval.xlsx",sep = ""))
write_xlsx(data.frame(rownames(FPR_df_meane_01),FPR_df_meane_01),paste(mainPath,"/Code/Contrasts/R06/R06_FPR_meane_01.xlsx",sep = ""))
```

Dels mètodes que s'han determinat com diferents, es comparen parell a parell individualment. Per saber quin test i contrast aplicar, s'han de comprovar: la normalitat, les variàncies, i les mitjanes mostrals.

Feim les taules de variàncies. La primera té els p-valors de realitzar el contrast de variàncies següent, per cada parell de mètodes:

$H_0$: $\sigma_x = \sigma_y$ (si $p-valor>0.1$)
$H_1$: $\sigma_x \neq \sigma_y$ (si $p-valor<0.05$)

Si ambdues mostres provenen de distribucions normals, s'aplica el test F, sinó el test de Fligner-Killeen.

```{r}
FPR_df_var_cont <- data.frame(matrix(nrow = FPR_M, ncol = FPR_M)) # Tipus de contrast aplicat
rownames(FPR_df_var_cont) <- FPR_methods
colnames(FPR_df_var_cont) <- FPR_methods
FPR_df_var_pval <- FPR_df_var_cont # p-valor del contrast aplicat
FPR_df_var_01 <- FPR_df_var_cont # Hipòtesi acceptada del contrast aplicat
FPR_df_var <- FPR_df_var_cont # Relació final
for (i in 2:nrow(FPR_df_var)){
  for (j in 1:(i-1)){
    FPR_df_comp_var <- stack(FPR_df_methods_wide[,c(i,j)])
    colnames(FPR_df_comp_var) <- c("FPR_value", "method")
        
    if (FPR_df_m_sd_norm[i,6]==0 && FPR_df_m_sd_norm[j,6]==0){ # Si ambdós són normals, igualtat
      FPR_df_var_pval[i, j] <- var.test(FPR_df_comp_var$FPR_value ~ FPR_df_comp_var$method, paired = TRUE)$p.value 
    }else{ # Si no són ambdós normals
      FPR_df_var_pval[i, j] <- fligner.test(FPR_df_comp_var$FPR_value ~ FPR_df_comp_var$method)$p.value
    }
        
    if (FPR_df_var_pval[i, j] > 0.1){
      FPR_df_var_cont[i, j] <- "="
      FPR_df_var_01[i, j] <- 0
      FPR_df_var[i, j] <- "="
    }else if (FPR_df_var_pval[i, j] < 0.05){
      FPR_df_var_01[i,j] <- 1
    }else{
      FPR_df_var_01[i,j] <- 2

      # Genera el nom de l'arxiu i el títol de la gràfica
      nom_arxiu <- paste("R06_FPR_boxplot_vare_", FPR_methods_s[i], "_", FPR_methods_s[j], ".png", sep = "")

      # Crea el boxplot utilitzant les dades filtrades
      boxplot(FPR_df_comp_var$FPR_value ~ FPR_df_comp_var$method,
        horizontal = TRUE, boxwex = 0.5,
        xlab = "Valors de FPR", ylab = "",
        main = paste("Comparació de var per", FPR_methods_s[i], "=", FPR_methods_s[j]),
        names = c(FPR_methods_s[i],FPR_methods_s[j]))
      png(nom_arxiu, width = 1200, height = 800)
      boxplot(FPR_df_comp_var$FPR_value ~ FPR_df_comp_var$method,
        horizontal = TRUE, boxwex = 0.5,
        xlab = "Valors de FPR", ylab = "",
        main = paste("Comparació de var per", FPR_methods_s[i], "=", FPR_methods_s[j]),
        names = c(FPR_methods_s[i],FPR_methods_s[j]))
      dev.off()
    }
  }
}
```

Tots els contrastos decideixen.

```{r}
# Si qualque contrast no ha decidit, assignar aquí els valors finals
# FPR_df_var_01[FPR_df_var_01 == 2] <- 1
```

Estudiem quina relació tenen les variàncies que han resultat ser estadísticament no iguals. Si ambdues mostres provenen de distribucions normals, aplicarem var.test, sinó ens basarem amb boxplots. A més ens basarem amb les desviacions mostrals per decidir quin contrast aplicar:

- Si $s_{X} > s_{Y}$, aplicam el contrast

$H_0$: $\sigma_x \leq \sigma_y$ (si $p-valor>0.1$)
$H_1$: $\sigma_x > \sigma_y$ (si $p-valor<0.05$)

- Si $s_{X} < s_{Y}$, aplicam el contrast

$H_0$: $\sigma_x \geq \sigma_y$ (si $p-valor>0.1$)
$H_1$: $\sigma_x < \sigma_y$ (si $p-valor<0.05$)

```{r}
FPR_idx_var_dif <- which(FPR_df_var_01 == 1, arr.ind = TRUE)
if (length(FPR_idx_var_dif) > 0){
  for (k in 1:nrow(FPR_idx_var_dif)) {
    i <- FPR_idx_var_dif[k, "row"]
    j <- FPR_idx_var_dif[k, "col"]
  
    # Filtra el dataframe llarg per obtenir les dades dels dos mètodes
    FPR_df_comp_var <- stack(FPR_df_methods_wide[,c(i,j)])
    colnames(FPR_df_comp_var) <- c("FPR_value", "method")
  
    if (FPR_df_m_sd_norm[i, 2] > FPR_df_m_sd_norm[j, 2]){ # Contrast >
      FPR_df_var_cont[i,j] <- ">"
      if (FPR_df_m_sd_norm[i, 6]==0 && FPR_df_m_sd_norm[j, 6]==0){ # Si són normals
        FPR_df_var_pval[i,j] <- var.test(FPR_df_comp_var$FPR_value ~ FPR_df_comp_var$method, alternative = "greater", paired = TRUE)$p.value
      }else{
        FPR_df_var_pval[i,j] <- 2 # Aquí serveix d'indicador, no és un p-valor real
        FPR_df_var_01[i,j] <- 2
      }
          
      if (FPR_df_var_pval[i,j] > 0.1 && FPR_df_var_pval[i,j] != 2){
        FPR_df_var_01[i,j] <- 0
        FPR_df_var[i,j] <- "<"
      }else if (FPR_df_var_pval[i,j] < 0.05){
        FPR_df_var_01[i,j] <- 1
        FPR_df_var[i,j] <- ">"
      }else{
        # Genera el nom de l'arxiu i el títol de la gràfica
        nom_arxiu <- paste("R06_FPR_boxplot_varg_", FPR_methods_s[i], "_", FPR_methods_s[j], ".png", sep = "")
  
        # Crea el boxplot utilitzant les dades filtrades
        boxplot(FPR_df_comp_var$FPR_value ~ FPR_df_comp_var$method,
          horizontal = TRUE, boxwex = 0.5,
          xlab = "Valors de FPR", ylab = "",
          main = paste("Comparació de var per", FPR_methods_s[i], ">", FPR_methods_s[j]),
          names = c(FPR_methods_s[i],FPR_methods_s[j]))
        png(nom_arxiu, width = 1200, height = 800)
        boxplot(FPR_df_comp_var$FPR_value ~ FPR_df_comp_var$method,
          horizontal = TRUE, boxwex = 0.5,
          xlab = "Valors de FPR", ylab = "",
          main = paste("Comparació de var per", FPR_methods_s[i], ">", FPR_methods_s[j]),
          names = c(FPR_methods_s[i],FPR_methods_s[j]))
        dev.off()
      }
    }else{ # Contrast <
      FPR_df_var_cont[i,j] <- "<"
      if (FPR_df_m_sd_norm[i, 6]==0 && FPR_df_m_sd_norm[j, 6]==0){ # Si són normals
        FPR_df_var_pval[i,j] <- var.test(FPR_df_comp_var$FPR_value ~ FPR_df_comp_var$method, alternative = "less", paired = TRUE)$p.value
      }else{
        FPR_df_var_pval[i,j] <- 2 # Aquí serveix d'indicador, no és un p-valor real
        FPR_df_var_01[i,j] <- 2
      }
          
      if (FPR_df_var_pval[i,j] > 0.1 && FPR_df_var_pval[i,j] != 2){
        FPR_df_var_01[i,j] <- 0
        FPR_df_var[i,j] <- ">"
      }else if (FPR_df_var_pval[i,j] < 0.05){
        FPR_df_var_01[i,j] <- 1
        FPR_df_var[i,j] <- "<"
      }else{
        # Genera el nom de l'arxiu i el títol de la gràfica
        nom_arxiu <- paste("R06_FPR_boxplot_varl_", FPR_methods_s[i], "_", FPR_methods_s[j], ".png", sep = "")
  
        # Crea el boxplot utilitzant les dades filtrades
        boxplot(FPR_df_comp_var$FPR_value ~ FPR_df_comp_var$method,
          horizontal = TRUE, boxwex = 0.5,
          xlab = "Valors de FPR", ylab = "",
          main = paste("Comparació de var per", FPR_methods_s[i], "<", FPR_methods_s[j]),
          names = c(FPR_methods_s[i],FPR_methods_s[j]))
        png(nom_arxiu, width = 1200, height = 800)
        boxplot(FPR_df_comp_var$FPR_value ~ FPR_df_comp_var$method,
          horizontal = TRUE, boxwex = 0.5,
          xlab = "Valors de FPR", ylab = "",
          main = paste("Comparació de var per", FPR_methods_s[i], "<", FPR_methods_s[j]),
          names = c(FPR_methods_s[i],FPR_methods_s[j]))
        dev.off()
      }
    }
  }
}else {
  cat("Totes les variàncies han resultat ser estadísticament iguals.")
}
```

Totes les variàncies han resultat ser estadísticament iguals.

```{r}
# Si qualque contrast no ha decidit, assignar aquí els valors finals
# FPR_df_var[which(FPR_df_var_01 == 2, arr.ind = TRUE)] <- FPR_df_var_cont[which(FPR_df_var_01 == 2, arr.ind = TRUE)]
# FPR_df_var_01[FPR_df_var_01 == 2] <- 1
```

```{r}
write_xlsx(data.frame(rownames(FPR_df_var_cont),FPR_df_var_cont),paste(mainPath,"/Code/Contrasts/R06/R06_FPR_var_cont.xlsx",sep = ""))
write_xlsx(data.frame(rownames(FPR_df_var_pval),FPR_df_var_pval),paste(mainPath,"/Code/Contrasts/R06/R06_FPR_var_pval.xlsx",sep = ""))
write_xlsx(data.frame(rownames(FPR_df_var_01),FPR_df_var_01),paste(mainPath,"/Code/Contrasts/R06/R06_FPR_var_01.xlsx",sep = ""))
write_xlsx(data.frame(rownames(FPR_df_var),FPR_df_var),paste(mainPath,"/Code/Contrasts/R06/R06_FPR_df_var.xlsx",sep = ""))
```

A continuació feim els contrasts de desigualtat de mitjanes per cada parell de mètodes que han resultat ser estadísticament diferents.

El contrast a aplicar dependrà de la relació de les mitjanes mostrals:

- Si $\overline{X} > \overline{Y}$, aplicam el contrast

$H_0$: $\mu_x \leq \mu_y$ (si $p-valor>0.1$)
$H_1$: $\mu_x > \mu_y$ (si $p-valor<0.05$)

- Si $\overline{X} < \overline{Y}$, aplicam el contrast

$H_0$: $\mu_x \geq \mu_y$ (si $p-valor>0.1$)
$H_1$: $\mu_x < \mu_y$ (si $p-valor<0.05$)

```{r}
FPR_df_meand_pval <- data.frame(matrix(nrow = FPR_M, ncol = FPR_M))
rownames(FPR_df_meand_pval) <- FPR_methods
colnames(FPR_df_meand_pval) <- FPR_methods
FPR_df_meand_01 <- FPR_df_meand_pval
FPR_df_meand_cont <- FPR_df_meand_pval
FPR_idx_mean_dif <- which(FPR_df_meane_01 == 1, arr.ind = TRUE)
for (k in 1:nrow(FPR_idx_mean_dif)) {
  i <- FPR_idx_mean_dif[k, "row"]
  j <- FPR_idx_mean_dif[k, "col"]
  
  # Filtra el dataframe llarg per obtenir les dades dels dos mètodes
  FPR_df_comp_meand <- stack(FPR_df_methods_wide[,c(i,j)])
  colnames(FPR_df_comp_meand) <- c("FPR_value", "method")
    
  if (FPR_df_m_sd_norm[i, 1] > FPR_df_m_sd_norm[j, 1]){ #si mean(i) > mean(j)
    FPR_df_meand_cont[i,j] <- ">"
    if (FPR_df_m_sd_norm[i, 6]==0 && FPR_df_m_sd_norm[j, 6]==0){ #si ambdós normals
      if (FPR_df_var[i,j] == "="){ #si desviacions iguals
        FPR_df_meand_pval[i,j] <- t.test(FPR_df_comp_meand$FPR_value ~ FPR_df_comp_meand$method, alternative = "greater", paired = TRUE, var.equal = TRUE)$p.value
      }else{
        FPR_df_meand_pval[i,j] <- t.test(FPR_df_comp_meand$FPR_value ~ FPR_df_comp_meand$method, alternative = "greater", paired = TRUE)$p.value
      }
    }else{
      FPR_df_meand_pval[i,j] <- wilcox.test(FPR_df_comp_meand$FPR_value ~ FPR_df_comp_meand$method,alternative = "greater",paired = TRUE)$p.value
    }
      
    if (FPR_df_meand_pval[i,j] > 0.1){
      FPR_df_meand_01[i,j] <- 0
      FPR_df_mean[i,j] <- "<"
    }else if (FPR_df_meand_pval[i,j] < 0.05){
      FPR_df_meand_01[i,j] <- 1
      FPR_df_mean[i,j] <- ">"
    }else{
      FPR_df_meand_01[i,j] <- 2
            
      # Genera el nom de l'arxiu i el títol de la gràfica
      nom_arxiu <- paste("R06_FPR_boxplot_meang_", FPR_methods_s[i], "_", FPR_methods_s[j], ".png", sep = "")
  
      # Crea el boxplot utilitzant les dades filtrades
      boxplot(FPR_df_comp_meand$FPR_value ~ FPR_df_comp_meand$method,
        horizontal = TRUE, boxwex = 0.5,
        xlab = "Valors de FPR", ylab = "",
        main = paste("Comparació de mean per", FPR_methods_s[i], ">", FPR_methods_s[j]),
        names = c(FPR_methods_s[i],FPR_methods_s[j]))
      png(nom_arxiu, width = 1200, height = 800)
      boxplot(FPR_df_comp_meand$FPR_value ~ FPR_df_comp_meand$method,
        horizontal = TRUE, boxwex = 0.5,
        xlab = "Valors de FPR", ylab = "",
        main = paste("Comparació de mean per", FPR_methods_s[i], ">", FPR_methods_s[j]),
        names = c(FPR_methods_s[i],FPR_methods_s[j]))
      dev.off()
    }
  }else{ #si mean(i) < mean(j)
    FPR_df_meand_cont[i,j] <- "<"
    if (FPR_df_m_sd_norm[i, 6]==0 && FPR_df_m_sd_norm[j, 6]==0){ #si ambdós normals
      if (FPR_df_var[i,j] == "="){ #si desviacions iguals
        FPR_df_meand_pval[i,j] <- t.test(FPR_df_comp_meand$FPR_value ~ FPR_df_comp_meand$method, alternative = "less", paired = TRUE, var.equal = TRUE)$p.value
      }else{
        FPR_df_meand_pval[i,j] <- t.test(FPR_df_comp_meand$FPR_value ~ FPR_df_comp_meand$method, alternative = "less", paired = TRUE)$p.value
      }
    }else{
      FPR_df_meand_pval[i,j] <- wilcox.test(FPR_df_comp_meand$FPR_value ~ FPR_df_comp_meand$method,alternative = "less",paired = TRUE)$p.value
    }
      
    if (FPR_df_meand_pval[i,j] > 0.1){
      FPR_df_meand_01[i,j] <- 0
      FPR_df_mean[i,j] <- ">"
    }else if (FPR_df_meand_pval[i,j] < 0.05){
      FPR_df_meand_01[i,j] <- 1
      FPR_df_mean[i,j] <- "<"
    }else{
      FPR_df_meand_01[i,j] <- 2
            
      # Genera el nom de l'arxiu i el títol de la gràfica
      nom_arxiu <- paste("R06_FPR_boxplot_meanl_", FPR_methods_s[i], "_", FPR_methods_s[j], ".png", sep = "")
  
      # Crea el boxplot utilitzant les dades filtrades
      boxplot(FPR_df_comp_meand$FPR_value ~ FPR_df_comp_meand$method,
        horizontal = TRUE, boxwex = 0.5,
        xlab = "Valors de FPR", ylab = "",
        main = paste("Comparació de mean per", FPR_methods_s[i], "<", FPR_methods_s[j]),
        names = c(FPR_methods_s[i],FPR_methods_s[j]))
      png(nom_arxiu, width = 1200, height = 800)
      boxplot(FPR_df_comp_meand$FPR_value ~ FPR_df_comp_meand$method,
        horizontal = TRUE, boxwex = 0.5,
        xlab = "Valors de FPR", ylab = "",
        main = paste("Comparació de mean per", FPR_methods_s[i], "<", FPR_methods_s[j]),
        names = c(FPR_methods_s[i],FPR_methods_s[j]))
      dev.off()
    }
  }
}
```

El contrast decideix per totes les combinacions.

```{r warning=FALSE}
write_xlsx(data.frame(rownames(FPR_df_meand_cont),FPR_df_meand_cont),paste(mainPath,"/Code/Contrasts/R06/R06_FPR_meand_cont.xlsx",sep = ""))
write_xlsx(data.frame(rownames(FPR_df_meand_pval),FPR_df_meand_pval),paste(mainPath,"/Code/Contrasts/R06/R06_FPR_meand_pval.xlsx",sep = ""))
write_xlsx(data.frame(rownames(FPR_df_meand_01),FPR_df_meand_01),paste(mainPath,"/Code/Contrasts/R06/R06_FPR_meand_01.xlsx",sep = ""))
write_xlsx(data.frame(rownames(FPR_df_mean),FPR_df_mean),paste(mainPath,"/Code/Contrasts/R06/R06_FPR_df_mean.xlsx",sep = ""))
```

Per acabar, cream la taula que indica de cada mètode, a quants altres mètodes supera, a quants n'és inferior, i la posició en la jerarquia dels millors mètodes a la que pertany.

```{r}
FPR_df_ord <- data.frame(matrix(nrow = FPR_M, ncol = 5))
rownames(FPR_df_ord) <- FPR_methods
colnames(FPR_df_ord) <- c("millor_que","pitjor_que","ord","ord_def","methodsgrey")
FPR_df_ord$methodsgrey <- FPR_methodsgrey

for (m in 1:FPR_M) {
  FPR_df_ord[m, 1] <- sum(FPR_df_mean[m, ] == '<', na.rm = TRUE) + sum(FPR_df_mean[, m] == '>', na.rm = TRUE)
  FPR_df_ord[m, 2] <- sum(FPR_df_mean[m, ] == '>', na.rm = TRUE) + sum(FPR_df_mean[, m] == '<', na.rm = TRUE)
}
FPR_df_ord$ord <- rank(-100*FPR_df_ord$millor_que + FPR_df_ord$pitjor_que, ties.method = "min")
FPR_df_ord$ord_def <- FPR_df_ord$ord

FPR_list_ord <- split(rownames(FPR_df_ord), FPR_df_ord[[3]])
FPR_list_ord_long <- sapply(FPR_list_ord, length)
FPR_list_ord_empats <- sum(FPR_list_ord_long > 1)
if (FPR_list_ord_empats == 0){
  cat("No hi ha empats\n")
  (FPR_df_ord)
  write_xlsx(data.frame(rownames(FPR_df_ord),FPR_df_ord),paste(mainPath,"/Code/Contrasts/R06/R06_FPR_df_ord.xlsx",sep = ""))
}else{
  cat("Hi ha", FPR_list_ord_empats, "empats:\n")
  (FPR_list_empats <- FPR_list_ord[FPR_list_ord_long > 1])
}
```

Hi ha empat a 1 empat entre varis processos: M1989Chaudhuri-M2003Chanwimaluang.

Comprovam quina relació estadística tenien:

```{r}
for(emp in names(FPR_list_empats)){
  print(FPR_df_mean[FPR_list_empats[[emp]],FPR_list_empats[[emp]]])
}
```

Són tots iguals. Comprovam relació de variàncies:

```{r}
for(emp in names(FPR_list_empats)){
  print(FPR_df_var[FPR_list_empats[[emp]],FPR_list_empats[[emp]]])
}
```

Concloem que otsuA-GreyM1989Chaudhuri i otsuA-GreyM2003Chanwimaluang són pitjor que otsuA-GreyM2001ZanaKlein.

```{r}
write_xlsx(data.frame(rownames(FPR_df_ord),FPR_df_ord),paste(mainPath,"/Code/Contrasts/R06/R06_FPR_df_ord.xlsx",sep = ""))

df_ord_final["otsuA-GreyM1989Chaudhuri","ord_def"] <- df_ord_final["otsuA-GreyM1989Chaudhuri","ord_def"] + 1 
df_ord_final["otsuA-GreyM2003Chanwimaluang","ord_def"] <- df_ord_final["otsuA-GreyM2003Chanwimaluang","ord_def"] + 1 
df_ord_final <- df_ord_final[order(df_ord_final$ord_def),]
```

Anem a fer el mateix estudi pels empats restants, M1989Chaudhuri-M2003Chanwimaluang, amb l'índex PPV, que és millor com més gran sigui. 

```{r}
idx_list_ord <- split(rownames(df_ord_final), df_ord_final[[4]])
idx_list_ord_length <- sapply(idx_list_ord, length)
cat("PPV_methods\n")
(PPV_methods <- sort(unlist(idx_list_ord[idx_list_ord_length > 1], use.names = FALSE)))
idx_methods <- match(PPV_methods, IoU_methods)
cat("PPV_resultsGTvsBW\n")
(PPV_resultsGTvsBW <- IoU_resultsGTvsBW[idx_methods])
cat("PPV_methods_s\n")
(PPV_methods_s <- IoU_methods_s[idx_methods])
cat("PPV_M\n")
(PPV_M <- length(PPV_methods_s))
cat("PPV_methodsgrey\n")
(PPV_methodsgrey <- IoU_methodsgrey[idx_methods])
```

Com el nombre de mètodes comparats és 2, notem que no es realitzaran el contrast d'homoscedasticitat ni el contrast d'igualtat de més de dues mitjanes.

La taula global on les columnes són els mètodes i les files els resultats de la mesura PPV de les imatges test és:

```{r}
PPV_df_methods_wide <- data.frame(matrix(nrow = length(test_im), ncol = PPV_M))
colnames(PPV_df_methods_wide) <- PPV_methods

for (m in 1:PPV_M){
  PPV_df_methods_wide[,m] <- read_excel(paste(resultsPath,"/",PPV_resultsGTvsBW[m],sep=""))[test_im,"PPV"]
}

write_xlsx(data.frame(rownames(PPV_df_methods_wide),PPV_df_methods_wide),paste(mainPath,"/Code/Contrasts/R06/R06_PPV_df_methods_wide.xlsx",sep = ""))
```

i la taula de factors on la primera columna és un valor de PPV i la segona columna l'etiqueta del mètode al que correspon és:

```{r}
PPV_df_methods_long <- stack(PPV_df_methods_wide)
colnames(PPV_df_methods_long) <- c("PPV_value", "method")

write_xlsx(data.frame(rownames(PPV_df_methods_long),PPV_df_methods_long),paste(mainPath,"/Code/Contrasts/R06/R06_PPV_df_methods_long.xlsx",sep = ""))
```

Calculam la taula de mitjanes, desviacions típiques i medianes experimentals, i de les normalitzacions del conjunt test, per mètode.

$H_0$: la mostra segueix una distribució normal (si $p-valor>0.1$)
$H_1$: la mostra no segueix una distribució normal (si $p-valor<0.05$)

```{r}
PPV_df_m_sd_norm <- data.frame(matrix(nrow = PPV_M, ncol = 8))
rownames(PPV_df_m_sd_norm) <- PPV_methods
colnames(PPV_df_m_sd_norm) <- c("mean","sd","median","norm_pval","norm_01","norm_01_def","norm_01_aj","norm_01_aj_def")

PPV_df_m_sd_norm[,1] <- colMeans(PPV_df_methods_wide)
PPV_df_m_sd_norm[,2] <- apply(PPV_df_methods_wide,2,sd)
PPV_df_m_sd_norm[,3] <- apply(PPV_df_methods_wide,2,median)
for (m in 1:PPV_M){
  PPV_df_m_sd_norm[m,4] <- shapiro.test(PPV_df_methods_wide[,m])$p.value
  if (PPV_df_m_sd_norm[m,4]>0.1){
    PPV_df_m_sd_norm[m,5] <- 0
    PPV_df_m_sd_norm[m,6] <- 0
  }else if (PPV_df_m_sd_norm[m,4]<0.05){
    PPV_df_m_sd_norm[m,5] <- 1
    PPV_df_m_sd_norm[m,6] <- 1
  }else{
    PPV_df_m_sd_norm[m,5] <- 2
  }
  
  if (PPV_df_m_sd_norm[m,4]>(0.1/PPV_M)){
    PPV_df_m_sd_norm[m,7] <- 0
    PPV_df_m_sd_norm[m,8] <- 0
  }else if (PPV_df_m_sd_norm[m,4]<(0.05/PPV_M)){
    PPV_df_m_sd_norm[m,7] <- 1
    PPV_df_m_sd_norm[m,8] <- 1
  }else{
    PPV_df_m_sd_norm[m,7] <- 2
  }
}
```

Veiem si el contrast ajustat no decideix per algun mètode.

```{r}
PPV_idx_norm_aj_2 <- which(PPV_df_m_sd_norm[,7] == 2, arr.ind = TRUE)
if (length(PPV_idx_norm_aj_2) > 0){
  cat("El contrast ajustat no decideix pels mètodes: ", paste(PPV_methods[PPV_idx_norm_aj_2], collapse = ", "), "\n")
  
  # Genera el nom de l'arxiu i el títol de la gràfica
  nom_arxiu <- paste("R06_PPV_boxplot_norm_aj.png", sep = "")
  
  # Crea el boxplot utilitzant les dades filtrades
  boxplot(PPV_df_methods_long$PPV_value ~ PPV_df_methods_long$method,
    horizontal = TRUE, boxwex = 0.5,
    xlab = "Valors de PPV", ylab = "",
    main = paste("Comparació de normalitats ajustades de", paste(PPV_methods[PPV_idx_norm_aj_2], collapse = ", ")),
    names = PPV_methods_s)
  png(nom_arxiu, width = 1200, height = 800)
  boxplot(PPV_df_methods_long$PPV_value ~ PPV_df_methods_long$method,
    horizontal = TRUE, boxwex = 0.5,
    xlab = "Valors de PPV", ylab = "",
    main = paste("Comparació de normalitats ajustades de", paste(PPV_methods[PPV_idx_norm_aj_2], collapse = ", ")),
    names = PPV_methods_s)
  dev.off()
}else {
  cat("El contrast ajustat decideix per tots els mètodes.")
}
```

El contrast ajustat decideix per tot els mètodes. 

```{r}
# Si el contrast ajustat no ha decidit per tots els mètodes, assignar aquí els valors finals
```

Veiem si els contrasts individuals no decideixen per algun mètode.

```{r}
PPV_idx_norm_ind_2 <- which(PPV_df_m_sd_norm[,5] == 2, arr.ind = TRUE)
if (length(PPV_idx_norm_ind_2) > 0){
  cat("Els contrasts individuals no decideixen pels mètodes: ", paste(PPV_methods[PPV_idx_norm_ind_2], collapse = ", "), "\n")
  
  for (m in PPV_idx_norm_ind_2) {
  
    # Genera el nom de l'arxiu i el títol de la gràfica
    nom_arxiu <- paste("R06_PPV_boxplot_norm_ind_", PPV_methods_s[m], ".png", sep = "")
  
    # Crea el boxplot utilitzant les dades filtrades
    boxplot(PPV_df_methods_wide[,m],
      horizontal = TRUE, boxwex = 0.5,
      xlab = "Valors de PPV", ylab = "",
      main = paste("Estudi de la normalitat individual de", PPV_methods[m]),
      names = PPV_methods_s[m])
    png(nom_arxiu, width = 1200, height = 800)
    boxplot(PPV_df_methods_wide[,m],
      horizontal = TRUE, boxwex = 0.5,
      xlab = "Valors de PPV", ylab = "",
      main = paste("Estudi de la normalitat individual de", PPV_methods[m]),
      names = PPV_methods_s[m])
    dev.off()
  }
}else {
  cat("Els contrasts individuals decideixen per tots els mètodes.")
}
```

Els contrasts individuals decideixen per tots els mètodes.

```{r}
# Si els contrasts individuals no han decidit per tots els mètodes, assignar aquí els valors finals

write_xlsx(data.frame(rownames(PPV_df_m_sd_norm),PPV_df_m_sd_norm),paste(mainPath,"/Code/Contrasts/R06/R06_PPV_df_m_sd_norm.xlsx",sep = ""))
```

Feim les taules de variàncies. La primera té els p-valors de realitzar el contrast de variàncies següent, per cada parell de mètodes:

$H_0$: $\sigma_x = \sigma_y$ (si $p-valor>0.1$)
$H_1$: $\sigma_x \neq \sigma_y$ (si $p-valor<0.05$)

Si ambdues mostres provenen de distribucions normals, s'aplica el test F, sinó el test de Fligner-Killeen.

```{r}
PPV_df_var_cont <- data.frame(matrix(nrow = PPV_M, ncol = PPV_M)) # Tipus de contrast aplicat
rownames(PPV_df_var_cont) <- PPV_methods
colnames(PPV_df_var_cont) <- PPV_methods
PPV_df_var_pval <- PPV_df_var_cont # p-valor del contrast aplicat
PPV_df_var_01 <- PPV_df_var_cont # Hipòtesi acceptada del contrast aplicat
PPV_df_var <- PPV_df_var_cont # Relació final
for (i in 2:nrow(PPV_df_var)){
  for (j in 1:(i-1)){
    PPV_df_comp_var <- stack(PPV_df_methods_wide[,c(i,j)])
    colnames(PPV_df_comp_var) <- c("PPV_value", "method")
        
    if (PPV_df_m_sd_norm[i,6]==0 && PPV_df_m_sd_norm[j,6]==0){ # Si ambdós són normals, igualtat
      PPV_df_var_pval[i, j] <- var.test(PPV_df_comp_var$PPV_value ~ PPV_df_comp_var$method, paired = TRUE)$p.value 
    }else{ # Si no són ambdós normals
      PPV_df_var_pval[i, j] <- fligner.test(PPV_df_comp_var$PPV_value ~ PPV_df_comp_var$method)$p.value
    }
        
    if (PPV_df_var_pval[i, j] > 0.1){
      PPV_df_var_cont[i, j] <- "="
      PPV_df_var_01[i, j] <- 0
      PPV_df_var[i, j] <- "="
    }else if (PPV_df_var_pval[i, j] < 0.05){
      PPV_df_var_01[i,j] <- 1
    }else{
      PPV_df_var_01[i,j] <- 2

      # Genera el nom de l'arxiu i el títol de la gràfica
      nom_arxiu <- paste("R06_PPV_boxplot_vare_", PPV_methods_s[i], "_", PPV_methods_s[j], ".png", sep = "")

      # Crea el boxplot utilitzant les dades filtrades
      boxplot(PPV_df_comp_var$PPV_value ~ PPV_df_comp_var$method,
        horizontal = TRUE, boxwex = 0.5,
        xlab = "Valors de PPV", ylab = "",
        main = paste("Comparació de var per", PPV_methods_s[i], "=", PPV_methods_s[j]),
        names = c(PPV_methods_s[i],PPV_methods_s[j]))
      png(nom_arxiu, width = 1200, height = 800)
      boxplot(PPV_df_comp_var$PPV_value ~ PPV_df_comp_var$method,
        horizontal = TRUE, boxwex = 0.5,
        xlab = "Valors de PPV", ylab = "",
        main = paste("Comparació de var per", PPV_methods_s[i], "=", PPV_methods_s[j]),
        names = c(PPV_methods_s[i],PPV_methods_s[j]))
      dev.off()
    }
  }
}
```

Tots els contrastos decideixen.

```{r}
# Si qualque contrast no ha decidit, assignar aquí els valors finals
# PPV_df_var_01[PPV_df_var_01 == 2] <- 1
```

Estudiem quina relació tenen les variàncies que han resultat ser estadísticament no iguals. Si ambdues mostres provenen de distribucions normals, aplicarem var.test, sinó ens basarem amb boxplots. A més ens basarem amb les desviacions mostrals per decidir quin contrast aplicar:

- Si $s_{X} > s_{Y}$, aplicam el contrast

$H_0$: $\sigma_x \leq \sigma_y$ (si $p-valor>0.1$)
$H_1$: $\sigma_x > \sigma_y$ (si $p-valor<0.05$)

- Si $s_{X} < s_{Y}$, aplicam el contrast

$H_0$: $\sigma_x \geq \sigma_y$ (si $p-valor>0.1$)
$H_1$: $\sigma_x < \sigma_y$ (si $p-valor<0.05$)

```{r}
PPV_idx_var_dif <- which(PPV_df_var_01 == 1, arr.ind = TRUE)
if (length(PPV_idx_var_dif) > 0){
  for (k in 1:nrow(PPV_idx_var_dif)) {
    i <- PPV_idx_var_dif[k, "row"]
    j <- PPV_idx_var_dif[k, "col"]
  
    # Filtra el dataframe llarg per obtenir les dades dels dos mètodes
    PPV_df_comp_var <- stack(PPV_df_methods_wide[,c(i,j)])
    colnames(PPV_df_comp_var) <- c("PPV_value", "method")
  
    if (PPV_df_m_sd_norm[i, 2] > PPV_df_m_sd_norm[j, 2]){ # Contrast >
      PPV_df_var_cont[i,j] <- ">"
      if (PPV_df_m_sd_norm[i, 6]==0 && PPV_df_m_sd_norm[j, 6]==0){ # Si són normals
        PPV_df_var_pval[i,j] <- var.test(PPV_df_comp_var$PPV_value ~ PPV_df_comp_var$method, alternative = "greater", paired = TRUE)$p.value
      }else{
        PPV_df_var_pval[i,j] <- 2 # Aquí serveix d'indicador, no és un p-valor real
        PPV_df_var_01[i,j] <- 2
      }
          
      if (PPV_df_var_pval[i,j] > 0.1 && PPV_df_var_pval[i,j] != 2){
        PPV_df_var_01[i,j] <- 0
        PPV_df_var[i,j] <- "<"
      }else if (PPV_df_var_pval[i,j] < 0.05){
        PPV_df_var_01[i,j] <- 1
        PPV_df_var[i,j] <- ">"
      }else{
        # Genera el nom de l'arxiu i el títol de la gràfica
        nom_arxiu <- paste("R06_PPV_boxplot_varg_", PPV_methods_s[i], "_", PPV_methods_s[j], ".png", sep = "")
  
        # Crea el boxplot utilitzant les dades filtrades
        boxplot(PPV_df_comp_var$PPV_value ~ PPV_df_comp_var$method,
          horizontal = TRUE, boxwex = 0.5,
          xlab = "Valors de PPV", ylab = "",
          main = paste("Comparació de var per", PPV_methods_s[i], ">", PPV_methods_s[j]),
          names = c(PPV_methods_s[i],PPV_methods_s[j]))
        png(nom_arxiu, width = 1200, height = 800)
        boxplot(PPV_df_comp_var$PPV_value ~ PPV_df_comp_var$method,
          horizontal = TRUE, boxwex = 0.5,
          xlab = "Valors de PPV", ylab = "",
          main = paste("Comparació de var per", PPV_methods_s[i], ">", PPV_methods_s[j]),
          names = c(PPV_methods_s[i],PPV_methods_s[j]))
        dev.off()
      }
    }else{ # Contrast <
      PPV_df_var_cont[i,j] <- "<"
      if (PPV_df_m_sd_norm[i, 6]==0 && PPV_df_m_sd_norm[j, 6]==0){ # Si són normals
        PPV_df_var_pval[i,j] <- var.test(PPV_df_comp_var$PPV_value ~ PPV_df_comp_var$method, alternative = "less", paired = TRUE)$p.value
      }else{
        PPV_df_var_pval[i,j] <- 2 # Aquí serveix d'indicador, no és un p-valor real
        PPV_df_var_01[i,j] <- 2
      }
          
      if (PPV_df_var_pval[i,j] > 0.1 && PPV_df_var_pval[i,j] != 2){
        PPV_df_var_01[i,j] <- 0
        PPV_df_var[i,j] <- ">"
      }else if (PPV_df_var_pval[i,j] < 0.05){
        PPV_df_var_01[i,j] <- 1
        PPV_df_var[i,j] <- "<"
      }else{
        # Genera el nom de l'arxiu i el títol de la gràfica
        nom_arxiu <- paste("R06_PPV_boxplot_varl_", PPV_methods_s[i], "_", PPV_methods_s[j], ".png", sep = "")
  
        # Crea el boxplot utilitzant les dades filtrades
        boxplot(PPV_df_comp_var$PPV_value ~ PPV_df_comp_var$method,
          horizontal = TRUE, boxwex = 0.5,
          xlab = "Valors de PPV", ylab = "",
          main = paste("Comparació de var per", PPV_methods_s[i], "<", PPV_methods_s[j]),
          names = c(PPV_methods_s[i],PPV_methods_s[j]))
        png(nom_arxiu, width = 1200, height = 800)
        boxplot(PPV_df_comp_var$PPV_value ~ PPV_df_comp_var$method,
          horizontal = TRUE, boxwex = 0.5,
          xlab = "Valors de PPV", ylab = "",
          main = paste("Comparació de var per", PPV_methods_s[i], "<", PPV_methods_s[j]),
          names = c(PPV_methods_s[i],PPV_methods_s[j]))
        dev.off()
      }
    }
  }
}else {
  cat("Totes les variàncies han resultat ser estadísticament iguals.")
}
```

Totes les variàncies han resultat ser estadísticament iguals.

```{r}
# Si qualque contrast no ha decidit, assignar aquí els valors finals
# PPV_df_var[which(PPV_df_var_01 == 2, arr.ind = TRUE)] <- PPV_df_var_cont[which(PPV_df_var_01 == 2, arr.ind = TRUE)]
# PPV_df_var_01[PPV_df_var_01 == 2] <- 1
```

```{r}
write_xlsx(data.frame(rownames(PPV_df_var_cont),PPV_df_var_cont),paste(mainPath,"/Code/Contrasts/R06/R06_PPV_var_cont.xlsx",sep = ""))
write_xlsx(data.frame(rownames(PPV_df_var_pval),PPV_df_var_pval),paste(mainPath,"/Code/Contrasts/R06/R06_PPV_var_pval.xlsx",sep = ""))
write_xlsx(data.frame(rownames(PPV_df_var_01),PPV_df_var_01),paste(mainPath,"/Code/Contrasts/R06/R06_PPV_var_01.xlsx",sep = ""))
write_xlsx(data.frame(rownames(PPV_df_var),PPV_df_var),paste(mainPath,"/Code/Contrasts/R06/R06_PPV_df_var.xlsx",sep = ""))
```

Com només s'estan comparant dos mètodes, es fa un únic contrast d'igualtat de dues mitjanes.

$H_0$: $\mu_{x_1} = \mu_{x_2}$ (si $p-valor>0.1$)
$H_1$: $\mu_{x_1} \neq \mu_{x_2}$ (si $p-valor<0.05$)

```{r}
PPV_df_meane_pval <- data.frame(matrix(nrow = PPV_M, ncol = PPV_M))
rownames(PPV_df_meane_pval) <- PPV_methods
colnames(PPV_df_meane_pval) <- PPV_methods
PPV_df_meane_01 <- PPV_df_meane_pval
PPV_df_mean <- PPV_df_meane_pval
for (i in 2:nrow(PPV_df_var)){
  for (j in 1:(i-1)){
    
    # Filtra el dataframe llarg per obtenir les dades dels dos mètodes
    PPV_df_comp_meane <- stack(PPV_df_methods_wide[,c(i,j)])
    colnames(PPV_df_comp_meane) <- c("PPV_value", "method")
    
    if (PPV_df_m_sd_norm[i, 6]==0 && PPV_df_m_sd_norm[j, 6]==0){ #si ambdós normals
      if (PPV_df_var[i,j] == "="){ #si desviacions iguals
        PPV_df_meane_pval[i,j] <- t.test(PPV_df_comp_meane$PPV_value ~ PPV_df_comp_meane$method, paired = TRUE, var.equal = TRUE)$p.value
      }else{
        PPV_df_meane_pval[i,j] <- t.test(PPV_df_comp_meane$PPV_value ~ PPV_df_comp_meane$method, paired = TRUE)$p.value
      }
    }else{
      PPV_df_meane_pval[i,j] <- wilcox.test(PPV_df_comp_meane$PPV_value ~ PPV_df_comp_meane$method, paired = TRUE)$p.value
    }
      
    if (PPV_df_meane_pval[i,j] > 0.1){
      PPV_df_meane_01[i,j] <- 0
      PPV_df_mean[i,j] <- "="
    }else if (PPV_df_meane_pval[i,j] < 0.05){
      PPV_df_meane_01[i,j] <- 1
      PPV_df_mean[i,j] <- "dif"
    }else{
      PPV_df_meane_01[i,j] <- 2
            
      # Genera el nom de l'arxiu i el títol de la gràfica
      nom_arxiu <- paste("R06_PPV_boxplot_meane_", PPV_methods_s[i], "_", PPV_methods_s[j], ".png", sep = "")
  
      # Crea el boxplot utilitzant les dades filtrades
      boxplot(PPV_df_comp_meane$PPV_value ~ PPV_df_comp_meane$method,
        horizontal = TRUE, boxwex = 0.5,
        xlab = "Valors de PPV", ylab = "",
        main = paste("Comparació de mean per", PPV_methods_s[i], "=", PPV_methods_s[j]),
        names = c(PPV_methods_s[i],PPV_methods_s[j]))
      png(nom_arxiu, width = 1200, height = 800)
      boxplot(PPV_df_comp_meane$PPV_value ~ PPV_df_comp_meane$method,
        horizontal = TRUE, boxwex = 0.5,
        xlab = "Valors de PPV", ylab = "",
        main = paste("Comparació de mean per", PPV_methods_s[i], "=", PPV_methods_s[j]),
        names = c(PPV_methods_s[i],PPV_methods_s[j]))
      dev.off()
    }
  }
}
```

Tots els contrastos decideixen.

```{r}
# Si qualque contrast no ha decidit, assignar aquí els valors finals
# PPV_df_mean[PPV_df_meane_01 == 2] <- "dif"
# PPV_df_meane_01[PPV_df_meane_01 == 2] <- 1
```

```{r warning=FALSE}
write_xlsx(data.frame(rownames(PPV_df_meane_pval),PPV_df_meane_pval),paste(mainPath,"/Code/Contrasts/R06/R06_PPV_meane_pval.xlsx",sep = ""))
write_xlsx(data.frame(rownames(PPV_df_meane_01),PPV_df_meane_01),paste(mainPath,"/Code/Contrasts/R06/R06_PPV_meane_01.xlsx",sep = ""))
```

A continuació feim els contrasts de desigualtat de mitjanes per cada parell de mètodes que han resultat ser estadísticament diferents.

El contrast a aplicar dependrà de la relació de les mitjanes mostrals:

- Si $\overline{X} > \overline{Y}$, aplicam el contrast

$H_0$: $\mu_x \leq \mu_y$ (si $p-valor>0.1$)
$H_1$: $\mu_x > \mu_y$ (si $p-valor<0.05$)

- Si $\overline{X} < \overline{Y}$, aplicam el contrast

$H_0$: $\mu_x \geq \mu_y$ (si $p-valor>0.1$)
$H_1$: $\mu_x < \mu_y$ (si $p-valor<0.05$)

```{r}
PPV_df_meand_pval <- data.frame(matrix(nrow = PPV_M, ncol = PPV_M))
rownames(PPV_df_meand_pval) <- PPV_methods
colnames(PPV_df_meand_pval) <- PPV_methods
PPV_df_meand_01 <- PPV_df_meand_pval
PPV_df_meand_cont <- PPV_df_meand_pval
PPV_idx_mean_dif <- which(PPV_df_meane_01 == 1, arr.ind = TRUE)
if (length(PPV_idx_mean_dif) > 0){
  for (k in 1:nrow(PPV_idx_mean_dif)) {
    i <- PPV_idx_mean_dif[k, "row"]
    j <- PPV_idx_mean_dif[k, "col"]
    
    # Filtra el dataframe llarg per obtenir les dades dels dos mètodes
    PPV_df_comp_meand <- stack(PPV_df_methods_wide[,c(i,j)])
    colnames(PPV_df_comp_meand) <- c("PPV_value", "method")
      
    if (PPV_df_m_sd_norm[i, 1] > PPV_df_m_sd_norm[j, 1]){ #si mean(i) > mean(j)
      PPV_df_meand_cont[i,j] <- ">"
      if (PPV_df_m_sd_norm[i, 6]==0 && PPV_df_m_sd_norm[j, 6]==0){ #si ambdós normals
        if (PPV_df_var[i,j] == "="){ #si desviacions iguals
          PPV_df_meand_pval[i,j] <- t.test(PPV_df_comp_meand$PPV_value ~ PPV_df_comp_meand$method, alternative = "greater", paired = TRUE, var.equal = TRUE)$p.value
        }else{
          PPV_df_meand_pval[i,j] <- t.test(PPV_df_comp_meand$PPV_value ~ PPV_df_comp_meand$method, alternative = "greater", paired = TRUE)$p.value
        }
      }else{
        PPV_df_meand_pval[i,j] <- wilcox.test(PPV_df_comp_meand$PPV_value ~ PPV_df_comp_meand$method,alternative = "greater",paired = TRUE)$p.value
      }
        
      if (PPV_df_meand_pval[i,j] > 0.1){
        PPV_df_meand_01[i,j] <- 0
        PPV_df_mean[i,j] <- "<"
      }else if (PPV_df_meand_pval[i,j] < 0.05){
        PPV_df_meand_01[i,j] <- 1
        PPV_df_mean[i,j] <- ">"
      }else{
        PPV_df_meand_01[i,j] <- 2
              
        # Genera el nom de l'arxiu i el títol de la gràfica
        nom_arxiu <- paste("R06_PPV_boxplot_meang_", PPV_methods_s[i], "_", PPV_methods_s[j], ".png", sep = "")
    
        # Crea el boxplot utilitzant les dades filtrades
        boxplot(PPV_df_comp_meand$PPV_value ~ PPV_df_comp_meand$method,
          horizontal = TRUE, boxwex = 0.5,
          xlab = "Valors de PPV", ylab = "",
          main = paste("Comparació de mean per", PPV_methods_s[i], ">", PPV_methods_s[j]),
          names = c(PPV_methods_s[i],PPV_methods_s[j]))
        png(nom_arxiu, width = 1200, height = 800)
        boxplot(PPV_df_comp_meand$PPV_value ~ PPV_df_comp_meand$method,
          horizontal = TRUE, boxwex = 0.5,
          xlab = "Valors de PPV", ylab = "",
          main = paste("Comparació de mean per", PPV_methods_s[i], ">", PPV_methods_s[j]),
          names = c(PPV_methods_s[i],PPV_methods_s[j]))
        dev.off()
      }
    }else{ #si mean(i) < mean(j)
      PPV_df_meand_cont[i,j] <- "<"
      if (PPV_df_m_sd_norm[i, 6]==0 && PPV_df_m_sd_norm[j, 6]==0){ #si ambdós normals
        if (PPV_df_var[i,j] == "="){ #si desviacions iguals
          PPV_df_meand_pval[i,j] <- t.test(PPV_df_comp_meand$PPV_value ~ PPV_df_comp_meand$method, alternative = "less", paired = TRUE, var.equal = TRUE)$p.value
        }else{
          PPV_df_meand_pval[i,j] <- t.test(PPV_df_comp_meand$PPV_value ~ PPV_df_comp_meand$method, alternative = "less", paired = TRUE)$p.value
        }
      }else{
        PPV_df_meand_pval[i,j] <- wilcox.test(PPV_df_comp_meand$PPV_value ~ PPV_df_comp_meand$method,alternative = "less",paired = TRUE)$p.value
      }
        
      if (PPV_df_meand_pval[i,j] > 0.1){
        PPV_df_meand_01[i,j] <- 0
        PPV_df_mean[i,j] <- ">"
      }else if (PPV_df_meand_pval[i,j] < 0.05){
        PPV_df_meand_01[i,j] <- 1
        PPV_df_mean[i,j] <- "<"
      }else{
        PPV_df_meand_01[i,j] <- 2
              
        # Genera el nom de l'arxiu i el títol de la gràfica
        nom_arxiu <- paste("R06_PPV_boxplot_meanl_", PPV_methods_s[i], "_", PPV_methods_s[j], ".png", sep = "")
    
        # Crea el boxplot utilitzant les dades filtrades
        boxplot(PPV_df_comp_meand$PPV_value ~ PPV_df_comp_meand$method,
          horizontal = TRUE, boxwex = 0.5,
          xlab = "Valors de PPV", ylab = "",
          main = paste("Comparació de mean per", PPV_methods_s[i], "<", PPV_methods_s[j]),
          names = c(PPV_methods_s[i],PPV_methods_s[j]))
        png(nom_arxiu, width = 1200, height = 800)
        boxplot(PPV_df_comp_meand$PPV_value ~ PPV_df_comp_meand$method,
          horizontal = TRUE, boxwex = 0.5,
          xlab = "Valors de PPV", ylab = "",
          main = paste("Comparació de mean per", PPV_methods_s[i], "<", PPV_methods_s[j]),
          names = c(PPV_methods_s[i],PPV_methods_s[j]))
        dev.off()
      }
    }
  }
}else {
  cat("Totes les mitjanes han resultat ser estadísticament iguals.")
}
```

Totes les mitjanes han resultat ser estadísticament iguals.

```{r warning=FALSE}
write_xlsx(data.frame(rownames(PPV_df_meand_cont),PPV_df_meand_cont),paste(mainPath,"/Code/Contrasts/R06/R06_PPV_meand_cont.xlsx",sep = ""))
write_xlsx(data.frame(rownames(PPV_df_meand_pval),PPV_df_meand_pval),paste(mainPath,"/Code/Contrasts/R06/R06_PPV_meand_pval.xlsx",sep = ""))
write_xlsx(data.frame(rownames(PPV_df_meand_01),PPV_df_meand_01),paste(mainPath,"/Code/Contrasts/R06/R06_PPV_meand_01.xlsx",sep = ""))
write_xlsx(data.frame(rownames(PPV_df_mean),PPV_df_mean),paste(mainPath,"/Code/Contrasts/R06/R06_PPV_df_mean.xlsx",sep = ""))
```

Per acabar, cream la taula que indica de cada mètode, a quants altres mètodes supera, a quants n'és inferior, i la posició en la jerarquia dels millors mètodes a la que pertany. Recordem que amb la mesura PPV, el mètode és millor a menor valor.

```{r}
PPV_df_ord <- data.frame(matrix(nrow = PPV_M, ncol = 5))
rownames(PPV_df_ord) <- PPV_methods
colnames(PPV_df_ord) <- c("millor_que","pitjor_que","ord","ord_def","methodsgrey")
PPV_df_ord$methodsgrey <- PPV_methodsgrey

for (m in 1:PPV_M) {
  PPV_df_ord[m, 1] <- sum(PPV_df_mean[m, ] == '>', na.rm = TRUE) + sum(PPV_df_mean[, m] == '<', na.rm = TRUE)
  PPV_df_ord[m, 2] <- sum(PPV_df_mean[m, ] == '<', na.rm = TRUE) + sum(PPV_df_mean[, m] == '>', na.rm = TRUE)
}
PPV_df_ord$ord <- rank(-100*PPV_df_ord$millor_que + PPV_df_ord$pitjor_que, ties.method = "min")
PPV_df_ord$ord_def <- PPV_df_ord$ord

PPV_list_ord <- split(rownames(PPV_df_ord), PPV_df_ord[[3]])
PPV_list_ord_long <- sapply(PPV_list_ord, length)
PPV_list_ord_empats <- sum(PPV_list_ord_long > 1)
if (PPV_list_ord_empats == 0){
  cat("No hi ha empats\n")
  (PPV_df_ord)
  write_xlsx(data.frame(rownames(PPV_df_ord),PPV_df_ord),paste(mainPath,"/Code/Contrasts/R06/R06_PPV_df_ord.xlsx",sep = ""))
}else{
  cat("Hi ha", PPV_list_ord_empats, "empats:\n")
  (PPV_list_empats <- PPV_list_ord[PPV_list_ord_long > 1])
}
```
Hi ha 1 empat entre varis processos: M1989Chaudhuri-M2003Chanwimaluang.

Comprovam quina relació estadística tenien:

```{r}
for(emp in names(PPV_list_empats)){
  print(PPV_df_mean[PPV_list_empats[[emp]],PPV_list_empats[[emp]]])
}
```

Són tots iguals. Comprovam relació de variàncies:

```{r}
for(emp in names(PPV_list_empats)){
  print(PPV_df_var[PPV_list_empats[[emp]],PPV_list_empats[[emp]]])
}
```

Aquest estudi no ha decidit.

```{r}
write_xlsx(data.frame(rownames(PPV_df_ord),PPV_df_ord),paste(mainPath,"/Code/Contrasts/R06/R06_PPV_df_ord.xlsx",sep = ""))
```

Anem a fer el mateix estudi pels empats restants, M1989Chaudhuri-M2003Chanwimaluang, amb l'índex ACC, que és millor com més gran sigui. 

```{r}
idx_list_ord <- split(rownames(df_ord_final), df_ord_final[[4]])
idx_list_ord_length <- sapply(idx_list_ord, length)
cat("ACC_methods\n")
(ACC_methods <- sort(unlist(idx_list_ord[idx_list_ord_length > 1], use.names = FALSE)))
idx_methods <- match(ACC_methods, IoU_methods)
cat("ACC_resultsGTvsBW\n")
(ACC_resultsGTvsBW <- IoU_resultsGTvsBW[idx_methods])
cat("ACC_methods_s\n")
(ACC_methods_s <- IoU_methods_s[idx_methods])
cat("ACC_M\n")
(ACC_M <- length(ACC_methods_s))
cat("ACC_methodsgrey\n")
(ACC_methodsgrey <- IoU_methodsgrey[idx_methods])
```

Com el nombre de mètodes comparats és 2, notem que no es realitzaran el contrast d'homoscedasticitat ni el contrast d'igualtat de més de dues mitjanes.

La taula global on les columnes són els mètodes i les files els resultats de la mesura ACC de les imatges test és:

```{r}
ACC_df_methods_wide <- data.frame(matrix(nrow = length(test_im), ncol = ACC_M))
colnames(ACC_df_methods_wide) <- ACC_methods

for (m in 1:ACC_M){
  ACC_df_methods_wide[,m] <- read_excel(paste(resultsPath,"/",ACC_resultsGTvsBW[m],sep=""))[test_im,"ACC"]
}

write_xlsx(data.frame(rownames(ACC_df_methods_wide),ACC_df_methods_wide),paste(mainPath,"/Code/Contrasts/R06/R06_ACC_df_methods_wide.xlsx",sep = ""))
```

i la taula de factors on la primera columna és un valor de ACC i la segona columna l'etiqueta del mètode al que correspon és:

```{r}
ACC_df_methods_long <- stack(ACC_df_methods_wide)
colnames(ACC_df_methods_long) <- c("ACC_value", "method")

write_xlsx(data.frame(rownames(ACC_df_methods_long),ACC_df_methods_long),paste(mainPath,"/Code/Contrasts/R06/R06_ACC_df_methods_long.xlsx",sep = ""))
```

Calculam la taula de mitjanes, desviacions típiques i medianes experimentals, i de les normalitzacions del conjunt test, per mètode.

$H_0$: la mostra segueix una distribució normal (si $p-valor>0.1$)
$H_1$: la mostra no segueix una distribució normal (si $p-valor<0.05$)

```{r}
ACC_df_m_sd_norm <- data.frame(matrix(nrow = ACC_M, ncol = 8))
rownames(ACC_df_m_sd_norm) <- ACC_methods
colnames(ACC_df_m_sd_norm) <- c("mean","sd","median","norm_pval","norm_01","norm_01_def","norm_01_aj","norm_01_aj_def")

ACC_df_m_sd_norm[,1] <- colMeans(ACC_df_methods_wide)
ACC_df_m_sd_norm[,2] <- apply(ACC_df_methods_wide,2,sd)
ACC_df_m_sd_norm[,3] <- apply(ACC_df_methods_wide,2,median)
for (m in 1:ACC_M){
  ACC_df_m_sd_norm[m,4] <- shapiro.test(ACC_df_methods_wide[,m])$p.value
  if (ACC_df_m_sd_norm[m,4]>0.1){
    ACC_df_m_sd_norm[m,5] <- 0
    ACC_df_m_sd_norm[m,6] <- 0
  }else if (ACC_df_m_sd_norm[m,4]<0.05){
    ACC_df_m_sd_norm[m,5] <- 1
    ACC_df_m_sd_norm[m,6] <- 1
  }else{
    ACC_df_m_sd_norm[m,5] <- 2
  }
  
  if (ACC_df_m_sd_norm[m,4]>(0.1/ACC_M)){
    ACC_df_m_sd_norm[m,7] <- 0
    ACC_df_m_sd_norm[m,8] <- 0
  }else if (ACC_df_m_sd_norm[m,4]<(0.05/ACC_M)){
    ACC_df_m_sd_norm[m,7] <- 1
    ACC_df_m_sd_norm[m,8] <- 1
  }else{
    ACC_df_m_sd_norm[m,7] <- 2
  }
}
```

Veiem si el contrast ajustat no decideix per algun mètode.

```{r}
ACC_idx_norm_aj_2 <- which(ACC_df_m_sd_norm[,7] == 2, arr.ind = TRUE)
if (length(ACC_idx_norm_aj_2) > 0){
  cat("El contrast ajustat no decideix pels mètodes: ", paste(ACC_methods[ACC_idx_norm_aj_2], collapse = ", "), "\n")
  
  # Genera el nom de l'arxiu i el títol de la gràfica
  nom_arxiu <- paste("R06_ACC_boxplot_norm_aj.png", sep = "")
  
  # Crea el boxplot utilitzant les dades filtrades
  boxplot(ACC_df_methods_long$ACC_value ~ ACC_df_methods_long$method,
    horizontal = TRUE, boxwex = 0.5,
    xlab = "Valors de ACC", ylab = "",
    main = paste("Comparació de normalitats ajustades de", paste(ACC_methods[ACC_idx_norm_aj_2], collapse = ", ")),
    names = ACC_methods_s)
  png(nom_arxiu, width = 1200, height = 800)
  boxplot(ACC_df_methods_long$ACC_value ~ ACC_df_methods_long$method,
    horizontal = TRUE, boxwex = 0.5,
    xlab = "Valors de ACC", ylab = "",
    main = paste("Comparació de normalitats ajustades de", paste(ACC_methods[ACC_idx_norm_aj_2], collapse = ", ")),
    names = ACC_methods_s)
  dev.off()
}else {
  cat("El contrast ajustat decideix per tots els mètodes.")
}
```

El contrast ajustat decideix per tot els mètodes. 

```{r}
# Si el contrast ajustat no ha decidit per tots els mètodes, assignar aquí els valors finals
```

Veiem si els contrasts individuals no decideixen per algun mètode.

```{r}
ACC_idx_norm_ind_2 <- which(ACC_df_m_sd_norm[,5] == 2, arr.ind = TRUE)
if (length(ACC_idx_norm_ind_2) > 0){
  cat("Els contrasts individuals no decideixen pels mètodes: ", paste(ACC_methods[ACC_idx_norm_ind_2], collapse = ", "), "\n")
  
  for (m in ACC_idx_norm_ind_2) {
  
    # Genera el nom de l'arxiu i el títol de la gràfica
    nom_arxiu <- paste("R06_ACC_boxplot_norm_ind_", ACC_methods_s[m], ".png", sep = "")
  
    # Crea el boxplot utilitzant les dades filtrades
    boxplot(ACC_df_methods_wide[,m],
      horizontal = TRUE, boxwex = 0.5,
      xlab = "Valors de ACC", ylab = "",
      main = paste("Estudi de la normalitat individual de", ACC_methods[m]),
      names = ACC_methods_s[m])
    png(nom_arxiu, width = 1200, height = 800)
    boxplot(ACC_df_methods_wide[,m],
      horizontal = TRUE, boxwex = 0.5,
      xlab = "Valors de ACC", ylab = "",
      main = paste("Estudi de la normalitat individual de", ACC_methods[m]),
      names = ACC_methods_s[m])
    dev.off()
  }
}else {
  cat("Els contrasts individuals decideixen per tots els mètodes.")
}
```

Els contrasts individuals decideixen per tots els mètodes.

```{r}
# Si els contrasts individuals no han decidit per tots els mètodes, assignar aquí els valors finals

write_xlsx(data.frame(rownames(ACC_df_m_sd_norm),ACC_df_m_sd_norm),paste(mainPath,"/Code/Contrasts/R06/R06_ACC_df_m_sd_norm.xlsx",sep = ""))
```

Feim les taules de variàncies. La primera té els p-valors de realitzar el contrast de variàncies següent, per cada parell de mètodes:

$H_0$: $\sigma_x = \sigma_y$ (si $p-valor>0.1$)
$H_1$: $\sigma_x \neq \sigma_y$ (si $p-valor<0.05$)

Si ambdues mostres provenen de distribucions normals, s'aplica el test F, sinó el test de Fligner-Killeen.

```{r}
ACC_df_var_cont <- data.frame(matrix(nrow = ACC_M, ncol = ACC_M)) # Tipus de contrast aplicat
rownames(ACC_df_var_cont) <- ACC_methods
colnames(ACC_df_var_cont) <- ACC_methods
ACC_df_var_pval <- ACC_df_var_cont # p-valor del contrast aplicat
ACC_df_var_01 <- ACC_df_var_cont # Hipòtesi acceptada del contrast aplicat
ACC_df_var <- ACC_df_var_cont # Relació final
for (i in 2:nrow(ACC_df_var)){
  for (j in 1:(i-1)){
    ACC_df_comp_var <- stack(ACC_df_methods_wide[,c(i,j)])
    colnames(ACC_df_comp_var) <- c("ACC_value", "method")
        
    if (ACC_df_m_sd_norm[i,6]==0 && ACC_df_m_sd_norm[j,6]==0){ # Si ambdós són normals, igualtat
      ACC_df_var_pval[i, j] <- var.test(ACC_df_comp_var$ACC_value ~ ACC_df_comp_var$method, paired = TRUE)$p.value 
    }else{ # Si no són ambdós normals
      ACC_df_var_pval[i, j] <- fligner.test(ACC_df_comp_var$ACC_value ~ ACC_df_comp_var$method)$p.value
    }
        
    if (ACC_df_var_pval[i, j] > 0.1){
      ACC_df_var_cont[i, j] <- "="
      ACC_df_var_01[i, j] <- 0
      ACC_df_var[i, j] <- "="
    }else if (ACC_df_var_pval[i, j] < 0.05){
      ACC_df_var_01[i,j] <- 1
    }else{
      ACC_df_var_01[i,j] <- 2

      # Genera el nom de l'arxiu i el títol de la gràfica
      nom_arxiu <- paste("R06_ACC_boxplot_vare_", ACC_methods_s[i], "_", ACC_methods_s[j], ".png", sep = "")

      # Crea el boxplot utilitzant les dades filtrades
      boxplot(ACC_df_comp_var$ACC_value ~ ACC_df_comp_var$method,
        horizontal = TRUE, boxwex = 0.5,
        xlab = "Valors de ACC", ylab = "",
        main = paste("Comparació de var per", ACC_methods_s[i], "=", ACC_methods_s[j]),
        names = c(ACC_methods_s[i],ACC_methods_s[j]))
      png(nom_arxiu, width = 1200, height = 800)
      boxplot(ACC_df_comp_var$ACC_value ~ ACC_df_comp_var$method,
        horizontal = TRUE, boxwex = 0.5,
        xlab = "Valors de ACC", ylab = "",
        main = paste("Comparació de var per", ACC_methods_s[i], "=", ACC_methods_s[j]),
        names = c(ACC_methods_s[i],ACC_methods_s[j]))
      dev.off()
    }
  }
}
```

Tots els contrastos decideixen.

```{r}
# Si qualque contrast no ha decidit, assignar aquí els valors finals
# ACC_df_var_01[ACC_df_var_01 == 2] <- 1
```

Estudiem quina relació tenen les variàncies que han resultat ser estadísticament no iguals. Si ambdues mostres provenen de distribucions normals, aplicarem var.test, sinó ens basarem amb boxplots. A més ens basarem amb les desviacions mostrals per decidir quin contrast aplicar:

- Si $s_{X} > s_{Y}$, aplicam el contrast

$H_0$: $\sigma_x \leq \sigma_y$ (si $p-valor>0.1$)
$H_1$: $\sigma_x > \sigma_y$ (si $p-valor<0.05$)

- Si $s_{X} < s_{Y}$, aplicam el contrast

$H_0$: $\sigma_x \geq \sigma_y$ (si $p-valor>0.1$)
$H_1$: $\sigma_x < \sigma_y$ (si $p-valor<0.05$)

```{r}
ACC_idx_var_dif <- which(ACC_df_var_01 == 1, arr.ind = TRUE)
if (length(ACC_idx_var_dif) > 0){
  for (k in 1:nrow(ACC_idx_var_dif)) {
    i <- ACC_idx_var_dif[k, "row"]
    j <- ACC_idx_var_dif[k, "col"]
  
    # Filtra el dataframe llarg per obtenir les dades dels dos mètodes
    ACC_df_comp_var <- stack(ACC_df_methods_wide[,c(i,j)])
    colnames(ACC_df_comp_var) <- c("ACC_value", "method")
  
    if (ACC_df_m_sd_norm[i, 2] > ACC_df_m_sd_norm[j, 2]){ # Contrast >
      ACC_df_var_cont[i,j] <- ">"
      if (ACC_df_m_sd_norm[i, 6]==0 && ACC_df_m_sd_norm[j, 6]==0){ # Si són normals
        ACC_df_var_pval[i,j] <- var.test(ACC_df_comp_var$ACC_value ~ ACC_df_comp_var$method, alternative = "greater", paired = TRUE)$p.value
      }else{
        ACC_df_var_pval[i,j] <- 2 # Aquí serveix d'indicador, no és un p-valor real
        ACC_df_var_01[i,j] <- 2
      }
          
      if (ACC_df_var_pval[i,j] > 0.1 && ACC_df_var_pval[i,j] != 2){
        ACC_df_var_01[i,j] <- 0
        ACC_df_var[i,j] <- "<"
      }else if (ACC_df_var_pval[i,j] < 0.05){
        ACC_df_var_01[i,j] <- 1
        ACC_df_var[i,j] <- ">"
      }else{
        # Genera el nom de l'arxiu i el títol de la gràfica
        nom_arxiu <- paste("R06_ACC_boxplot_varg_", ACC_methods_s[i], "_", ACC_methods_s[j], ".png", sep = "")
  
        # Crea el boxplot utilitzant les dades filtrades
        boxplot(ACC_df_comp_var$ACC_value ~ ACC_df_comp_var$method,
          horizontal = TRUE, boxwex = 0.5,
          xlab = "Valors de ACC", ylab = "",
          main = paste("Comparació de var per", ACC_methods_s[i], ">", ACC_methods_s[j]),
          names = c(ACC_methods_s[i],ACC_methods_s[j]))
        png(nom_arxiu, width = 1200, height = 800)
        boxplot(ACC_df_comp_var$ACC_value ~ ACC_df_comp_var$method,
          horizontal = TRUE, boxwex = 0.5,
          xlab = "Valors de ACC", ylab = "",
          main = paste("Comparació de var per", ACC_methods_s[i], ">", ACC_methods_s[j]),
          names = c(ACC_methods_s[i],ACC_methods_s[j]))
        dev.off()
      }
    }else{ # Contrast <
      ACC_df_var_cont[i,j] <- "<"
      if (ACC_df_m_sd_norm[i, 6]==0 && ACC_df_m_sd_norm[j, 6]==0){ # Si són normals
        ACC_df_var_pval[i,j] <- var.test(ACC_df_comp_var$ACC_value ~ ACC_df_comp_var$method, alternative = "less", paired = TRUE)$p.value
      }else{
        ACC_df_var_pval[i,j] <- 2 # Aquí serveix d'indicador, no és un p-valor real
        ACC_df_var_01[i,j] <- 2
      }
          
      if (ACC_df_var_pval[i,j] > 0.1 && ACC_df_var_pval[i,j] != 2){
        ACC_df_var_01[i,j] <- 0
        ACC_df_var[i,j] <- ">"
      }else if (ACC_df_var_pval[i,j] < 0.05){
        ACC_df_var_01[i,j] <- 1
        ACC_df_var[i,j] <- "<"
      }else{
        # Genera el nom de l'arxiu i el títol de la gràfica
        nom_arxiu <- paste("R06_ACC_boxplot_varl_", ACC_methods_s[i], "_", ACC_methods_s[j], ".png", sep = "")
  
        # Crea el boxplot utilitzant les dades filtrades
        boxplot(ACC_df_comp_var$ACC_value ~ ACC_df_comp_var$method,
          horizontal = TRUE, boxwex = 0.5,
          xlab = "Valors de ACC", ylab = "",
          main = paste("Comparació de var per", ACC_methods_s[i], "<", ACC_methods_s[j]),
          names = c(ACC_methods_s[i],ACC_methods_s[j]))
        png(nom_arxiu, width = 1200, height = 800)
        boxplot(ACC_df_comp_var$ACC_value ~ ACC_df_comp_var$method,
          horizontal = TRUE, boxwex = 0.5,
          xlab = "Valors de ACC", ylab = "",
          main = paste("Comparació de var per", ACC_methods_s[i], "<", ACC_methods_s[j]),
          names = c(ACC_methods_s[i],ACC_methods_s[j]))
        dev.off()
      }
    }
  }
}else {
  cat("Totes les variàncies han resultat ser estadísticament iguals.")
}
```

Tots els contrastos decideixen.

```{r}
# Si qualque contrast no ha decidit, assignar aquí els valors finals
# ACC_df_var[which(ACC_df_var_01 == 2, arr.ind = TRUE)] <- ACC_df_var_cont[which(ACC_df_var_01 == 2, arr.ind = TRUE)]
# ACC_df_var_01[ACC_df_var_01 == 2] <- 1
```

```{r}
write_xlsx(data.frame(rownames(ACC_df_var_cont),ACC_df_var_cont),paste(mainPath,"/Code/Contrasts/R06/R06_ACC_var_cont.xlsx",sep = ""))
write_xlsx(data.frame(rownames(ACC_df_var_pval),ACC_df_var_pval),paste(mainPath,"/Code/Contrasts/R06/R06_ACC_var_pval.xlsx",sep = ""))
write_xlsx(data.frame(rownames(ACC_df_var_01),ACC_df_var_01),paste(mainPath,"/Code/Contrasts/R06/R06_ACC_var_01.xlsx",sep = ""))
write_xlsx(data.frame(rownames(ACC_df_var),ACC_df_var),paste(mainPath,"/Code/Contrasts/R06/R06_ACC_df_var.xlsx",sep = ""))
```

Com només s'estan comparant dos mètodes, es fa un únic contrast d'igualtat de dues mitjanes.

$H_0$: $\mu_{x_1} = \mu_{x_2}$ (si $p-valor>0.1$)
$H_1$: $\mu_{x_1} \neq \mu_{x_2}$ (si $p-valor<0.05$)

```{r}
ACC_df_meane_pval <- data.frame(matrix(nrow = ACC_M, ncol = ACC_M))
rownames(ACC_df_meane_pval) <- ACC_methods
colnames(ACC_df_meane_pval) <- ACC_methods
ACC_df_meane_01 <- ACC_df_meane_pval
ACC_df_mean <- ACC_df_meane_pval
for (i in 2:nrow(ACC_df_var)){
  for (j in 1:(i-1)){
    
    # Filtra el dataframe llarg per obtenir les dades dels dos mètodes
    ACC_df_comp_meane <- stack(ACC_df_methods_wide[,c(i,j)])
    colnames(ACC_df_comp_meane) <- c("ACC_value", "method")
    
    if (ACC_df_m_sd_norm[i, 6]==0 && ACC_df_m_sd_norm[j, 6]==0){ #si ambdós normals
      if (ACC_df_var[i,j] == "="){ #si desviacions iguals
        ACC_df_meane_pval[i,j] <- t.test(ACC_df_comp_meane$ACC_value ~ ACC_df_comp_meane$method, paired = TRUE, var.equal = TRUE)$p.value
      }else{
        ACC_df_meane_pval[i,j] <- t.test(ACC_df_comp_meane$ACC_value ~ ACC_df_comp_meane$method, paired = TRUE)$p.value
      }
    }else{
      ACC_df_meane_pval[i,j] <- wilcox.test(ACC_df_comp_meane$ACC_value ~ ACC_df_comp_meane$method, paired = TRUE)$p.value
    }
      
    if (ACC_df_meane_pval[i,j] > 0.1){
      ACC_df_meane_01[i,j] <- 0
      ACC_df_mean[i,j] <- "="
    }else if (ACC_df_meane_pval[i,j] < 0.05){
      ACC_df_meane_01[i,j] <- 1
      ACC_df_mean[i,j] <- "dif"
    }else{
      ACC_df_meane_01[i,j] <- 2
            
      # Genera el nom de l'arxiu i el títol de la gràfica
      nom_arxiu <- paste("R06_ACC_boxplot_meane_", ACC_methods_s[i], "_", ACC_methods_s[j], ".png", sep = "")
  
      # Crea el boxplot utilitzant les dades filtrades
      boxplot(ACC_df_comp_meane$ACC_value ~ ACC_df_comp_meane$method,
        horizontal = TRUE, boxwex = 0.5,
        xlab = "Valors de ACC", ylab = "",
        main = paste("Comparació de mean per", ACC_methods_s[i], "=", ACC_methods_s[j]),
        names = c(ACC_methods_s[i],ACC_methods_s[j]))
      png(nom_arxiu, width = 1200, height = 800)
      boxplot(ACC_df_comp_meane$ACC_value ~ ACC_df_comp_meane$method,
        horizontal = TRUE, boxwex = 0.5,
        xlab = "Valors de ACC", ylab = "",
        main = paste("Comparació de mean per", ACC_methods_s[i], "=", ACC_methods_s[j]),
        names = c(ACC_methods_s[i],ACC_methods_s[j]))
      dev.off()
    }
  }
}
```

Tots els contrastos decideixen.

```{r}
# Si qualque contrast no ha decidit, assignar aquí els valors finals
# ACC_df_mean[ACC_df_meane_01 == 2] <- "dif"
# ACC_df_meane_01[ACC_df_meane_01 == 2] <- 1
```

```{r warning=FALSE}
write_xlsx(data.frame(rownames(ACC_df_meane_pval),ACC_df_meane_pval),paste(mainPath,"/Code/Contrasts/R06/R06_ACC_meane_pval.xlsx",sep = ""))
write_xlsx(data.frame(rownames(ACC_df_meane_01),ACC_df_meane_01),paste(mainPath,"/Code/Contrasts/R06/R06_ACC_meane_01.xlsx",sep = ""))
```

A continuació feim els contrasts de desigualtat de mitjanes per cada parell de mètodes que han resultat ser estadísticament diferents.

El contrast a aplicar dependrà de la relació de les mitjanes mostrals:

- Si $\overline{X} > \overline{Y}$, aplicam el contrast

$H_0$: $\mu_x \leq \mu_y$ (si $p-valor>0.1$)
$H_1$: $\mu_x > \mu_y$ (si $p-valor<0.05$)

- Si $\overline{X} < \overline{Y}$, aplicam el contrast

$H_0$: $\mu_x \geq \mu_y$ (si $p-valor>0.1$)
$H_1$: $\mu_x < \mu_y$ (si $p-valor<0.05$)

```{r}
ACC_df_meand_pval <- data.frame(matrix(nrow = ACC_M, ncol = ACC_M))
rownames(ACC_df_meand_pval) <- ACC_methods
colnames(ACC_df_meand_pval) <- ACC_methods
ACC_df_meand_01 <- ACC_df_meand_pval
ACC_df_meand_cont <- ACC_df_meand_pval
ACC_idx_mean_dif <- which(ACC_df_meane_01 == 1, arr.ind = TRUE)
if (length(ACC_idx_mean_dif) > 0){
  for (k in 1:nrow(ACC_idx_mean_dif)) {
    i <- ACC_idx_mean_dif[k, "row"]
    j <- ACC_idx_mean_dif[k, "col"]
    
    # Filtra el dataframe llarg per obtenir les dades dels dos mètodes
    ACC_df_comp_meand <- stack(ACC_df_methods_wide[,c(i,j)])
    colnames(ACC_df_comp_meand) <- c("ACC_value", "method")
      
    if (ACC_df_m_sd_norm[i, 1] > ACC_df_m_sd_norm[j, 1]){ #si mean(i) > mean(j)
      ACC_df_meand_cont[i,j] <- ">"
      if (ACC_df_m_sd_norm[i, 6]==0 && ACC_df_m_sd_norm[j, 6]==0){ #si ambdós normals
        if (ACC_df_var[i,j] == "="){ #si desviacions iguals
          ACC_df_meand_pval[i,j] <- t.test(ACC_df_comp_meand$ACC_value ~ ACC_df_comp_meand$method, alternative = "greater", paired = TRUE, var.equal = TRUE)$p.value
        }else{
          ACC_df_meand_pval[i,j] <- t.test(ACC_df_comp_meand$ACC_value ~ ACC_df_comp_meand$method, alternative = "greater", paired = TRUE)$p.value
        }
      }else{
        ACC_df_meand_pval[i,j] <- wilcox.test(ACC_df_comp_meand$ACC_value ~ ACC_df_comp_meand$method,alternative = "greater",paired = TRUE)$p.value
      }
        
      if (ACC_df_meand_pval[i,j] > 0.1){
        ACC_df_meand_01[i,j] <- 0
        ACC_df_mean[i,j] <- "<"
      }else if (ACC_df_meand_pval[i,j] < 0.05){
        ACC_df_meand_01[i,j] <- 1
        ACC_df_mean[i,j] <- ">"
      }else{
        ACC_df_meand_01[i,j] <- 2
              
        # Genera el nom de l'arxiu i el títol de la gràfica
        nom_arxiu <- paste("R06_ACC_boxplot_meang_", ACC_methods_s[i], "_", ACC_methods_s[j], ".png", sep = "")
    
        # Crea el boxplot utilitzant les dades filtrades
        boxplot(ACC_df_comp_meand$ACC_value ~ ACC_df_comp_meand$method,
          horizontal = TRUE, boxwex = 0.5,
          xlab = "Valors de ACC", ylab = "",
          main = paste("Comparació de mean per", ACC_methods_s[i], ">", ACC_methods_s[j]),
          names = c(ACC_methods_s[i],ACC_methods_s[j]))
        png(nom_arxiu, width = 1200, height = 800)
        boxplot(ACC_df_comp_meand$ACC_value ~ ACC_df_comp_meand$method,
          horizontal = TRUE, boxwex = 0.5,
          xlab = "Valors de ACC", ylab = "",
          main = paste("Comparació de mean per", ACC_methods_s[i], ">", ACC_methods_s[j]),
          names = c(ACC_methods_s[i],ACC_methods_s[j]))
        dev.off()
      }
    }else{ #si mean(i) < mean(j)
      ACC_df_meand_cont[i,j] <- "<"
      if (ACC_df_m_sd_norm[i, 6]==0 && ACC_df_m_sd_norm[j, 6]==0){ #si ambdós normals
        if (ACC_df_var[i,j] == "="){ #si desviacions iguals
          ACC_df_meand_pval[i,j] <- t.test(ACC_df_comp_meand$ACC_value ~ ACC_df_comp_meand$method, alternative = "less", paired = TRUE, var.equal = TRUE)$p.value
        }else{
          ACC_df_meand_pval[i,j] <- t.test(ACC_df_comp_meand$ACC_value ~ ACC_df_comp_meand$method, alternative = "less", paired = TRUE)$p.value
        }
      }else{
        ACC_df_meand_pval[i,j] <- wilcox.test(ACC_df_comp_meand$ACC_value ~ ACC_df_comp_meand$method,alternative = "less",paired = TRUE)$p.value
      }
        
      if (ACC_df_meand_pval[i,j] > 0.1){
        ACC_df_meand_01[i,j] <- 0
        ACC_df_mean[i,j] <- ">"
      }else if (ACC_df_meand_pval[i,j] < 0.05){
        ACC_df_meand_01[i,j] <- 1
        ACC_df_mean[i,j] <- "<"
      }else{
        ACC_df_meand_01[i,j] <- 2
              
        # Genera el nom de l'arxiu i el títol de la gràfica
        nom_arxiu <- paste("R06_ACC_boxplot_meanl_", ACC_methods_s[i], "_", ACC_methods_s[j], ".png", sep = "")
    
        # Crea el boxplot utilitzant les dades filtrades
        boxplot(ACC_df_comp_meand$ACC_value ~ ACC_df_comp_meand$method,
          horizontal = TRUE, boxwex = 0.5,
          xlab = "Valors de ACC", ylab = "",
          main = paste("Comparació de mean per", ACC_methods_s[i], "<", ACC_methods_s[j]),
          names = c(ACC_methods_s[i],ACC_methods_s[j]))
        png(nom_arxiu, width = 1200, height = 800)
        boxplot(ACC_df_comp_meand$ACC_value ~ ACC_df_comp_meand$method,
          horizontal = TRUE, boxwex = 0.5,
          xlab = "Valors de ACC", ylab = "",
          main = paste("Comparació de mean per", ACC_methods_s[i], "<", ACC_methods_s[j]),
          names = c(ACC_methods_s[i],ACC_methods_s[j]))
        dev.off()
      }
    }
  }
}else {
  cat("Totes les mitjanes han resultat ser estadísticament iguals.")
}
```

Totes les mitjanes han resultat ser estadísticament iguals.

```{r warning=FALSE}
write_xlsx(data.frame(rownames(ACC_df_meand_cont),ACC_df_meand_cont),paste(mainPath,"/Code/Contrasts/R06/R06_ACC_meand_cont.xlsx",sep = ""))
write_xlsx(data.frame(rownames(ACC_df_meand_pval),ACC_df_meand_pval),paste(mainPath,"/Code/Contrasts/R06/R06_ACC_meand_pval.xlsx",sep = ""))
write_xlsx(data.frame(rownames(ACC_df_meand_01),ACC_df_meand_01),paste(mainPath,"/Code/Contrasts/R06/R06_ACC_meand_01.xlsx",sep = ""))
write_xlsx(data.frame(rownames(ACC_df_mean),ACC_df_mean),paste(mainPath,"/Code/Contrasts/R06/R06_ACC_df_mean.xlsx",sep = ""))
```

Per acabar, cream la taula que indica de cada mètode, a quants altres mètodes supera, a quants n'és inferior, i la posició en la jerarquia dels millors mètodes a la que pertany. Recordem que amb la mesura ACC, el mètode és millor a menor valor.

```{r}
ACC_df_ord <- data.frame(matrix(nrow = ACC_M, ncol = 5))
rownames(ACC_df_ord) <- ACC_methods
colnames(ACC_df_ord) <- c("millor_que","pitjor_que","ord","ord_def","methodsgrey")
ACC_df_ord$methodsgrey <- ACC_methodsgrey

for (m in 1:ACC_M) {
  ACC_df_ord[m, 1] <- sum(ACC_df_mean[m, ] == '>', na.rm = TRUE) + sum(ACC_df_mean[, m] == '<', na.rm = TRUE)
  ACC_df_ord[m, 2] <- sum(ACC_df_mean[m, ] == '<', na.rm = TRUE) + sum(ACC_df_mean[, m] == '>', na.rm = TRUE)
}
ACC_df_ord$ord <- rank(-100*ACC_df_ord$millor_que + ACC_df_ord$pitjor_que, ties.method = "min")
ACC_df_ord$ord_def <- ACC_df_ord$ord

ACC_list_ord <- split(rownames(ACC_df_ord), ACC_df_ord[[3]])
ACC_list_ord_long <- sapply(ACC_list_ord, length)
ACC_list_ord_empats <- sum(ACC_list_ord_long > 1)
if (ACC_list_ord_empats == 0){
  cat("No hi ha empats\n")
  (ACC_df_ord)
  write_xlsx(data.frame(rownames(ACC_df_ord),ACC_df_ord),paste(mainPath,"/Code/Contrasts/R06/R06_ACC_df_ord.xlsx",sep = ""))
}else{
  cat("Hi ha", ACC_list_ord_empats, "empats:\n")
  (ACC_list_empats <- ACC_list_ord[ACC_list_ord_long > 1])
}
```
Hi ha 1 empat entre varis processos: M1989Chaudhuri-M2003Chanwimaluang.

Comprovam quina relació estadística tenien:

```{r}
for(emp in names(ACC_list_empats)){
  print(ACC_df_mean[ACC_list_empats[[emp]],ACC_list_empats[[emp]]])
}
```

Són tots iguals. Comprovam relació de variàncies:

```{r}
for(emp in names(ACC_list_empats)){
  print(ACC_df_var[ACC_list_empats[[emp]],ACC_list_empats[[emp]]])
}
```

Com qualsevol mesura indica un millor resultat com menor sigui la variància, concloem que otsuA-GreyM1989Chaudhuri és pitjor que otsuA-GreyM2003Chanwimaluang.

```{r}
ACC_df_ord["otsuA-GreyM1989Chaudhuri","ord_def"] <- ACC_df_ord["otsuA-GreyM1989Chaudhuri","ord"] + 1
write_xlsx(data.frame(rownames(ACC_df_ord),ACC_df_ord),paste(mainPath,"/Code/Contrasts/R06/R06_ACC_df_ord.xlsx",sep = ""))
```

```{r}
df_ord_final["otsuA-GreyM1989Chaudhuri","ord_def"] <- df_ord_final["otsuA-GreyM1989Chaudhuri","ord_def"] + 1 
df_ord_final <- df_ord_final[order(df_ord_final$ord_def),]

write_xlsx(data.frame(rownames(df_ord_final),df_ord_final),paste(mainPath,"/Code/Contrasts/R06/R06_df_ord_final.xlsx",sep = ""))
```
