---
title: "R09_millor_bin_FMA"
author: "Sinty Garau"
date: "19/10/2025"
output: html_document
---
```{r message=FALSE, warning=FALSE, include=FALSE}
# paquets necessaris:

# readxl # per llegir els documents .xls 
# writexl # per exportar dades a .xls
# nortest # pels tests de normalitat

# kableExtra # per visualitzar les taules

# definim les opcions per tots els chunks del document: 
knitr::opts_chunk$set(echo = FALSE, cache=FALSE, message=FALSE, warning=FALSE)

packages = c("readxl","writexl","nortest")
# ,"kableExtra","DT","dplyr","lubridate"

## Now load or install&load all
package.check <- lapply(packages,
  FUN = function(x) {
    if (!require(x, character.only = TRUE, quietly = TRUE)) {
      install.packages(x, dependencies = TRUE)
      library(x, character.only = TRUE)
    }
  }
)
```

Anam a fer un estudi per obtenir la millor binarització per cada agregació de tots els mètodes amb màscara segons la mesura d'execució IoU.

Primer de tot carregam les dades, és a dir, els resultats de la mesura d'execució IoU de les imatges test de cada taula
- Results\GroundTruth_BWotsu-fullMAgg... .xls
- Results\GroundTruth_BWotsuA-fullMAgg... .xls
- Results\GroundTruth_BWmedcar-fullMAgg... .xls
dels 11 mètodes (3 taules per cada mètode), en una sola taula.

```{r}
test_im <- c(8,10,13,17,18,20,30,36,37,39,47,49,52,56,57)
mainPath = "C:/Users/sinty/OneDrive - Universitat de les Illes Balears/TFG_Sinty_Garau"
resultsPath = paste(mainPath,"/Results",sep = "")
resultsNames <- list.files(path = resultsPath) # nom de tots els arxius de la carpeta "resultsPath" amb .xls
```

```{r}
IoU_resultsGTvsBWotsu_Grey <- resultsNames[startsWith(resultsNames,"GroundTruth_BWotsu-fullMAgg")][1:8]
IoU_resultsGTvsBWotsuA_Grey <- resultsNames[startsWith(resultsNames,"GroundTruth_BWotsuA-fullMAgg")][1:8]
IoU_resultsGTvsBWmedcar_Grey <- resultsNames[startsWith(resultsNames,"GroundTruth_BWmedcar-fullMAgg")][1:8]
cat("IoU_resultsGTvsBW\n")
(IoU_resultsGTvsBW <- c(IoU_resultsGTvsBWotsu_Grey, IoU_resultsGTvsBWotsuA_Grey, IoU_resultsGTvsBWmedcar_Grey))


cat("IoU_methodsbin\n")
(IoU_methodsbin <- c("otsu", "otsuA", "medcar"))
cat("IoU_methodsbinbin\n")
(IoU_methodsbinbin <- combn(IoU_methodsbin, 2, FUN = paste, collapse = "-"))
cat("IoU_methodsgrey\n")
(IoU_methodsgrey <- sub(".xls","",sub("GroundTruth_BWotsu-","",IoU_resultsGTvsBWotsu_Grey)))
cat("IoU_methods\n")
(IoU_methods <- sub(".xls","",sub("GroundTruth_BW","",IoU_resultsGTvsBW)))
cat("IoU_methods3\n")
(IoU_methods3 <- unlist(lapply(IoU_methodsgrey, FUN = function(grey){paste0(IoU_methodsbin, "-", grey)})))

cat("IoU_methodsbin_s\n")
(IoU_methodsbin_s <- c("ot", "oa", "mc"))
cat("IoU_methodsbinbin_s\n")
(IoU_methodsbinbin_s <- combn(IoU_methodsbin_s, 2, FUN = paste, collapse = "-"))
cat("IoU_methodsgrey_s\n")
(IoU_methodsgrey_s <- c("fMAE1","fMAE2","fMAMa","fMAMe","fMAME","fMAMi","fMAMV","fMAQO"))
cat("IoU_methods_s\n")
(IoU_methods_s <- unlist(lapply(IoU_methodsbin_s, FUN = function(bin){paste0(bin, "-", IoU_methodsgrey_s)})))
cat("IoU_methods3_s\n")
(IoU_methods3_s <- unlist(lapply(IoU_methodsgrey_s, FUN = function(grey){paste0(IoU_methodsbin_s, "-", grey)})))

cat("IoU_B\n")
(IoU_B <- length(IoU_methodsbin))
cat("IoU_G\n")
(IoU_G <- length(IoU_methodsgrey))
cat("IoU_M\n")
(IoU_M <- length(IoU_methods))
```

```{r}
# for (g in 1:IoU_G){
#   cat("Mètode: ",IoU_methodsgrey[g], "\n")
#   ms_b123_g <- (c(1:3)-1)*IoU_G+g
#   m3_b23_g <- (g-1)*IoU_B+c(2:IoU_B)
#   m3_b12_g <- c(1:(IoU_B-1))
#   cat("g =",g,", ms_b123_g =",ms_b123_g,", m3_b23_g =",m3_b23_g,", m3_b12_g =",m3_b12_g,"\n")
# }
```

```{r}
# for (g in 1:IoU_G){
#   for (b_1 in 1:2){
#     for (b_2 in (b_1+1):3){
#       cat("Mètode: ",IoU_methodsgrey[g],". Binarització 1: ",IoU_methodsbin[b_1],". Binarització 2: ",IoU_methodsbin[b_2],"\n")
#       bb = b_1+b_2-2
#       ms_1 = (b_1-1)*IoU_G+g
#       ms_2 = (b_2-1)*IoU_G+g
#       cat("g =",g,", b_1 =",b_1,", b_2 =",b_2,", bb =",bb,", ms_1 =",ms_1,", ms_2 =",ms_2,"\n")
#     }
#   }
# }
```

```{r}
# for (ms in 1:IoU_M){
#   cat("Mètode: ",IoU_methods[ms], "\n")
#   b <- floor((ms-1)/IoU_G)+1
#   g <- (ms-1)%%IoU_G+1
#   ms_b123_g <- (c(1:3)-1)*IoU_G+g
#   cat("ms =",ms,", b =",b,", g =",g,", ms_b123_g =",ms_b123_g,"\n")
# }
```

```{r}
# for (m3 in 1:IoU_M){
#   for (b_2 in 1:IoU_B){
#     cat("Mètode: ",IoU_methods3[m3],". Binarització en columna: ",IoU_methodsbin[b_2],"\n")
#     g <- floor((m3-1)/IoU_B)+1
#     b_1 <- (m3-1)%%IoU_B+1
#     ms_1 <- (b_1-1)*IoU_G+g
#     ms_2 <- (b_2-1)*IoU_G+g
#     cat("g =",g,", b_1 =",b_1,", ms_1 =",ms_1,", ms_2 =",ms_2,"\n")
#   }
# }
```

```{r}
# for (m3 in 1:IoU_M){
#   for (b_2 in 1:IoU_B){
#     cat("Mètode: ",IoU_methods3[m3],". Binarització en columna: ",IoU_methodsbin[b_2],"\n")
#     g <- floor((m3-1)/IoU_B)+1
#     b_1 <- (m3-1)%%IoU_B+1
#     bb <- b_1+b_2-2
#     ms_1 <- (b_1-1)*IoU_G+g
#     ms_2 <- (b_2-1)*IoU_G+g
#     cat("g =",g,", b_1 =",b_1,", bb =",bb,", ms_1 =",ms_1,", ms_2 =",ms_2,"\n")
#   }
# }
```

```{r}
# for (bb in 1:IoU_B){
#   cat("Mètode bin-bin: ",IoU_methodsbinbin[bb],"\n")
#     b_1 <- bb%/%IoU_B+1
#     b_2 <- bb%/%2+2
#     cat("b_1 =",b_1,", b_2 =",b_2,"\n")
# }
```

La taula global on les columnes són els mètodes i les files els resultats de la mesura IoU de les imatges test és:

```{r}
IoU_df_methods_wide <- data.frame(matrix(nrow = length(test_im), ncol = IoU_M))
colnames(IoU_df_methods_wide) <- IoU_methods

for (ms in 1:IoU_M){
  IoU_df_methods_wide[,ms] <- read_excel(paste(resultsPath,"/",IoU_resultsGTvsBW[ms],sep=""))[test_im,"IoU"]
}

write_xlsx(data.frame(rownames(IoU_df_methods_wide),IoU_df_methods_wide),paste(mainPath,"/Code/Contrasts/R09/R09_IoU_df_methods_wide.xlsx",sep = ""))
```

i la taula de factors on la primera columna és un valor de IoU i la segona columna l'etiqueta del mètode al que correspon és:

```{r}
IoU_df_methods_long <- stack(IoU_df_methods_wide)
colnames(IoU_df_methods_long) <- c("IoU_value", "method")

write_xlsx(data.frame(rownames(IoU_df_methods_long),IoU_df_methods_long),paste(mainPath,"/Code/Contrasts/R09/R09_IoU_df_methods_long.xlsx",sep = ""))
```

Calculam la taula de mitjanes, desviacions típiques i medianes experimentals, i de les normalitzacions del conjunt test, per mètode.

$H_0$: la mostra segueix una distribució normal (si $p-valor>0.1$)
$H_1$: la mostra no segueix una distribució normal (si $p-valor<0.05$)

```{r}
IoU_df_m_sd_norm <- data.frame(matrix(nrow = IoU_M, ncol = 8))
rownames(IoU_df_m_sd_norm) <- IoU_methods
colnames(IoU_df_m_sd_norm) <- c("mean","sd","median","norm_pval","norm_01","norm_01_def","norm_01_aj","norm_01_aj_def")

IoU_df_m_sd_norm[,1] <- colMeans(IoU_df_methods_wide)
IoU_df_m_sd_norm[,2] <- apply(IoU_df_methods_wide,2,sd)
IoU_df_m_sd_norm[,3] <- apply(IoU_df_methods_wide,2,median)
for (ms in 1:IoU_M){
  IoU_df_m_sd_norm[ms,4] <- shapiro.test(IoU_df_methods_wide[,ms])$p.value
  if (IoU_df_m_sd_norm[ms,4]>0.1){
    IoU_df_m_sd_norm[ms,5] <- 0
    IoU_df_m_sd_norm[ms,6] <- 0
  }else if (IoU_df_m_sd_norm[ms,4]<0.05){
    IoU_df_m_sd_norm[ms,5] <- 1
    IoU_df_m_sd_norm[ms,6] <- 1
  }else{
    IoU_df_m_sd_norm[ms,5] <- 2
  }
  
  if (IoU_df_m_sd_norm[ms,4]>(0.1/IoU_B)){
    IoU_df_m_sd_norm[ms,7] <- 0
    IoU_df_m_sd_norm[ms,8] <- 0
  }else if (IoU_df_m_sd_norm[ms,4]<(0.05/IoU_B)){
    IoU_df_m_sd_norm[ms,7] <- 1
    IoU_df_m_sd_norm[ms,8] <- 1
  }else{
    IoU_df_m_sd_norm[ms,7] <- 2
  }
}
```

Veiem si el contrast ajustat no decideix per algun mètode. 

```{r}
IoU_idx_norm_aj_2 <- which(IoU_df_m_sd_norm[,7] == 2, arr.ind = TRUE)
if (length(IoU_idx_norm_aj_2) > 0){
  for (ms in IoU_idx_norm_aj_2) {
    b <- floor((ms-1)/IoU_G)+1
    g <- (ms-1)%%IoU_G+1
    ms_b123_g <- (c(1:3)-1)*IoU_G+g
    
    cat("El contrast ajustat no decideix pel mètode: ", IoU_methods[ms], "\n")
    print(IoU_df_m_sd_norm[ms_b123_g,7])
    
    # Filtra el dataframe llarg per obtenir les dades dels dos mètodes
    IoU_df_comp_norm_aj <- stack(IoU_df_methods_wide[,ms_b123_g])
    colnames(IoU_df_comp_norm_aj) <- c("IoU_value", "method")
  
    # Genera el nom de l'arxiu i el títol de la gràfica
    nom_arxiu <- paste("R09_IoU_boxplot_norm_aj_", IoU_methods[ms], ".png", sep = "")
  
    # Crea el boxplot utilitzant les dades filtrades
    boxplot(IoU_df_comp_norm_aj$IoU_value ~ IoU_df_comp_norm_aj$method,
      horizontal = TRUE, boxwex = 0.5,
      xlab = "Valors de IoU", ylab = "",
      main = paste("Comparació de normalitats ajustades de", IoU_methods[ms]),
      names = IoU_methods_s[ms_b123_g])
    png(nom_arxiu, width = 1200, height = 800)
    boxplot(IoU_df_comp_norm_aj$IoU_value ~ IoU_df_comp_norm_aj$method,
      horizontal = TRUE, boxwex = 0.5,
      xlab = "Valors de IoU", ylab = "",
      main = paste("Comparació de normalitats ajustades de", IoU_methods[ms]),
      names = IoU_methods_s[ms_b123_g])
    dev.off()
  }
}else {
  cat("El contrast ajustat decideix per tots els mètodes.")
}
```

Pels diagrames de caixes decidim que medcar-fullMAggMean sí és normal, però no ho és medcar-fullMAggMVOWA.

```{r}
IoU_df_m_sd_norm["medcar-fullMAggMean", 8] <- 0
IoU_df_m_sd_norm["medcar-fullMAggMVOWA", 8] <- 1
```

Veiem si els contrasts individuals no decideixen per algun mètode.

```{r}
IoU_idx_norm_ind_2 <- which(IoU_df_m_sd_norm[,5] == 2, arr.ind = TRUE)
if (length(IoU_idx_norm_ind_2) > 0){
  cat("Els contrasts individuals no decideixen pels mètodes: ", paste(IoU_methods[IoU_idx_norm_ind_2], collapse = ", "), "\n")
  
  for (ms in IoU_idx_norm_ind_2) {
  
    # Genera el nom de l'arxiu i el títol de la gràfica
    nom_arxiu <- paste("R09_IoU_boxplot_norm_ind_", IoU_methods_s[ms], ".png", sep = "")
  
    # Crea el boxplot utilitzant les dades filtrades
    boxplot(IoU_df_methods_wide[,ms],
      horizontal = TRUE, boxwex = 0.5,
      xlab = "Valors de IoU", ylab = "",
      main = paste("Estudi de la normalitat individual de", IoU_methods[ms]),
      names = IoU_methods_s[ms])
    png(nom_arxiu, width = 1200, height = 800)
    boxplot(IoU_df_methods_wide[,ms],
      horizontal = TRUE, boxwex = 0.5,
      xlab = "Valors de IoU", ylab = "",
      main = paste("Estudi de la normalitat individual de", IoU_methods[ms]),
      names = IoU_methods_s[ms])
    dev.off()
  }
}else {
  cat("Els contrasts individuals decideixen per tots els mètodes.")
}
```

Pels diagrames de caixes decidim que medcar-GreyM2008SoaresGMM no és normal.

```{r}
IoU_df_m_sd_norm[which(is.na(IoU_df_m_sd_norm[,6]), arr.ind = TRUE), 6] <- 1

write_xlsx(data.frame(rownames(IoU_df_m_sd_norm),IoU_df_m_sd_norm),paste(mainPath,"/Code/Contrasts/R09/R09_IoU_df_m_sd_norm.xlsx",sep = ""))
```

Com hi pot haver mètodes que tenguin les tres binaritzacions normals, hem d'estudiar l'homocedasticitat, és a dir, si totes les variàncies són o no iguals.

$H_0$: $\sigma_{x_1} = \sigma_{x_2} = \sigma_{x_3}$ (si $p-valor>0.1$)
$H_1$: hi ha qualque variància diferent (si $p-valor<0.05$)

```{r}
IoU_df_hom <- data.frame(matrix(nrow = IoU_G, ncol = 3))
rownames(IoU_df_hom) <- IoU_methodsgrey
colnames(IoU_df_hom) <- c("hom_pval","hom_01","hom_01_def")
for (g in 1:IoU_G){
  ms_b123_g <- (c(1:3)-1)*IoU_G+g
    
  IoU_df_comp_hom <- stack(IoU_df_methods_wide[,ms_b123_g])
  colnames(IoU_df_comp_hom) <- c("IoU_value", "method")
    
  IoU_df_hom[g,1] <- bartlett.test(IoU_value ~ method, data = IoU_df_comp_hom)$p.value
  if (IoU_df_hom[g,1] > 0.1){
    IoU_df_hom[g,2] <- 0
    IoU_df_hom[g,3] <- 0
  }else if (IoU_df_hom[g,1] < 0.05){
    IoU_df_hom[g,2] <- 1
    IoU_df_hom[g,3] <- 1
  }else{
    IoU_df_hom[g,2] <- 2
        
    # Genera el nom de l'arxiu i el títol de la gràfica
    nom_arxiu <- paste("R09_IoU_boxplot_hom_", IoU_methodsgrey[g], ".png", sep = "")
  
    # Crea el boxplot utilitzant les dades filtrades
    boxplot(IoU_df_comp_hom$IoU_value ~ IoU_df_comp_hom$method,
      horizontal = TRUE, boxwex = 0.5,
      xlab = "Valors de IoU", ylab = "",
      main = paste("Comparació de totes les variàncies de", IoU_methodsgrey[g]),
      names = IoU_methods_s[ms_b123_g])
    png(nom_arxiu, width = 1200, height = 800)
    boxplot(IoU_df_comp_hom$IoU_value ~ IoU_df_comp_hom$method,
      horizontal = TRUE, boxwex = 0.5,
      xlab = "Valors de IoU", ylab = "",
      main = paste("Comparació de totes les variàncies de", IoU_methodsgrey[g]),
      names = IoU_methods_s[ms_b123_g])
    dev.off()
  }
}
```

Pel diagrama de caixes descartam que les tres variàncies siguin iguals.

```{r}
IoU_df_hom[IoU_df_hom[,2] == 2, 3] <- 1

write_xlsx(data.frame(rownames(IoU_df_hom),IoU_df_hom),paste(mainPath,"/Code/Contrasts/R09/R09_IoU_df_hom.xlsx",sep = ""))
```

Anem a comprovar si, per cada mètode de segmentació en escala de grisos, podem rebutjar o no que les mitjanes de tots els mètodes són iguals. Si es satisfan la normalitat i l'homoscedasticitat en els tres mètodes, s'aplicara ANOVA. En cas contrari, s'aplica Kruskal-Wallis. 

$H_0$: $\mu_{x_1} = \mu_{x_2} = \mu_{x_3}$ (si $p-valor>0.1$)
$H_1$: hi ha qualque mitjana diferent (si $p-valor<0.05$)

```{r}
IoU_df_meane_all <- data.frame(matrix(nrow = IoU_G, ncol = 3))
rownames(IoU_df_meane_all) <- IoU_methodsgrey
colnames(IoU_df_meane_all) <- c("pval", "01", "01_def")
for (g in 1:IoU_G){
  ms_b123_g <- (c(1:3)-1)*IoU_G+g
    
  IoU_df_comp_meane_all <- stack(IoU_df_methods_wide[,ms_b123_g])
  colnames(IoU_df_comp_meane_all) <- c("IoU_value", "method")
    
  if(sum(IoU_df_m_sd_norm[ms_b123_g,8]) == 0 && IoU_df_hom[g,3] == 0){
    IoU_df_meane_all[g,1] <- summary(aov(IoU_value ~ method, data = IoU_df_comp_meane_all))[[1]]$"Pr(>F)"[1]
  }else{
    IoU_df_meane_all[g,1] <- kruskal.test(IoU_value ~ method, data = IoU_df_comp_meane_all)$p.value
  }
    
  if(IoU_df_meane_all[g,1] > 0.1){
    IoU_df_meane_all[g,2] <- 0
    IoU_df_meane_all[g,3] <- 0
  }else if(IoU_df_meane_all[g,1] < 0.05){
    IoU_df_meane_all[g,2] <- 1
    IoU_df_meane_all[g,3] <- 1
  }else{
    IoU_df_meane_all[g,2] <- 2
        
    # Genera el nom de l'arxiu i el títol de la gràfica
    nom_arxiu <- paste("R09_IoU_boxplot_meane_all_", IoU_methodsgrey[g], ".png", sep = "")
  
    # Crea el boxplot utilitzant les dades filtrades
    boxplot(IoU_df_comp_meane_all$IoU_value ~ IoU_df_comp_meane_all$method,
      horizontal = TRUE, boxwex = 0.5,
      xlab = "Valors de IoU", ylab = "",
      main = paste("Comparació de igualtat de mitjanes a", IoU_methodsgrey[g]),
      names = IoU_methods_s[ms_b123_g])
    png(nom_arxiu, width = 1200, height = 800)
    boxplot(IoU_df_comp_meane_all$IoU_value ~ IoU_df_comp_meane_all$method,
      horizontal = TRUE, boxwex = 0.5,
      xlab = "Valors de IoU", ylab = "",
      main = paste("Comparació de igualtat de mitjanes a", IoU_methodsgrey[g]),
      names = IoU_methods_s[ms_b123_g])
    dev.off()
  }
}
```

Tots els contrastos decideixen.

```{r}
if (sum(IoU_df_meane_all[,3]) == IoU_G){
  cat("De tots els mètodes, no totes les binaritzacions són iguals: ", paste(IoU_df_meane_all[,3], collapse = ", "), "\n")
}else{
  cat("Hi ha qualque mètode on totes les binaritzacions són iguals: ", paste(IoU_df_meane_all[,3], collapse = ", "), "\n")
}
```

Tenim evidències estadístiques de que per cada mètode, no totes les binaritzacions són iguals.

```{r}
write_xlsx(data.frame(rownames(IoU_df_meane_all),IoU_df_meane_all),paste(mainPath,"/Code/Contrasts/R09/R09_IoU_meane_all.xlsx",sep = ""))
```

Comparem idò per parells de binaritzacions de cada mètode si tenen o no mateixa mitjana. Si es satisfan la normalitat en totes les mostres i l'homoscedasticitat, s'aplica el test t per parelles amb ajust de Bonferroni. En cas contrari, s'aplica el test de Mann-Whitney per parelles amb l'ajust dels p-valors de Bonferroni.

```{r}
IoU_df_meane_pval <- data.frame(matrix(nrow = IoU_M, ncol = IoU_B))
rownames(IoU_df_meane_pval) <- IoU_methods3
colnames(IoU_df_meane_pval) <- IoU_methodsbin
IoU_df_meane_01 <- IoU_df_meane_pval
IoU_df_mean <- IoU_df_meane_pval

for (g in 1:IoU_G){
  ms_b123_g <- (c(1:3)-1)*IoU_G+g
  m3_b23_g <- (g-1)*IoU_B+c(2:IoU_B)
  m3_b12_g <- c(1:(IoU_B-1))
    
  IoU_df_comp_meane <- stack(IoU_df_methods_wide[,ms_b123_g])
  colnames(IoU_df_comp_meane) <- c("IoU_value", "method")
    
  if(sum(IoU_df_m_sd_norm[ms_b123_g,8]) == 0 && IoU_df_hom[g,3] == 0){
    IoU_df_meane_pval[m3_b23_g,m3_b12_g] <- pairwise.t.test(IoU_df_comp_meane$IoU_value, IoU_df_comp_meane$method, paired = TRUE, p.adjust.method = "bonferroni")$p.value
  }else{
    IoU_df_meane_pval[m3_b23_g,m3_b12_g] <- pairwise.wilcox.test(IoU_df_comp_meane$IoU_value, IoU_df_comp_meane$method, paired = TRUE, p.adjust.method = "bonferroni")$p.value
  }
}

IoU_df_meane_01[] <- ifelse(IoU_df_meane_pval > 0.1, 0, ifelse(IoU_df_meane_pval < 0.05, 1, 2))
IoU_df_mean[] <- ifelse(IoU_df_meane_pval > 0.1, "=", ifelse(IoU_df_meane_pval < 0.05, "dif", "?"))
```

```{r}
IoU_idx_meane_2 <- which(IoU_df_meane_01 == 2, arr.ind = TRUE)
if (length(IoU_idx_meane_2) > 0){
  for (k in 1:nrow(IoU_idx_meane_2)){
    m3 <- IoU_idx_meane_2[k, "row"]
    b_2 <- IoU_idx_meane_2[k, "col"]
    g <- floor((m3-1)/IoU_B)+1
    b_1 <- (m3-1)%%IoU_B+1
    ms_1 <- (b_1-1)*IoU_G+g
    ms_2 <- (b_2-1)*IoU_G+g
  
    IoU_df_comp_meane <- stack(IoU_df_methods_wide[,c(ms_1,ms_2)])
    colnames(IoU_df_comp_meane) <- c("IoU_value", "method")
  
    # Genera el nom de l'arxiu i el títol de la gràfica
    nom_arxiu <- paste("R09_IoU_boxplot_meane_", IoU_methods_s[ms_1], "_",  IoU_methods_s[ms_2], ".png", sep = "")

    # Crea el boxplot utilitzant les dades filtrades
    boxplot(IoU_df_comp_meane$IoU_value ~ IoU_df_comp_meane$method,
      horizontal = TRUE, boxwex = 0.5,
      xlab = "Valors de IoU", ylab = "",
      main = paste("Comparació de mean per", IoU_methods_s[ms_1], "=", IoU_methods_s[ms_2]),
      names = c(IoU_methods_s[ms_1],IoU_methods_s[ms_2]))
    png(nom_arxiu, width = 1200, height = 800)
    boxplot(IoU_df_comp_meane$IoU_value ~ IoU_df_comp_meane$method,
      horizontal = TRUE, boxwex = 0.5,
      xlab = "Valors de IoU", ylab = "",
      main = paste("Comparació de mean per", IoU_methods_s[ms_1], "=", IoU_methods_s[ms_2]),
      names = c(IoU_methods_s[ms_1],IoU_methods_s[ms_2]))
    dev.off()
  }
}else {
  cat("Tots els contrastos decideixen.")
}
```

Amb els boxplots obtinguts descartam que tenguin mitjanes iguals.

```{r}
IoU_df_meane_01[IoU_df_meane_01 == 2] <- 1
IoU_df_mean[IoU_df_mean == "?"] <- "dif"
```

```{r}
write_xlsx(data.frame(rownames(IoU_df_meane_pval),IoU_df_meane_pval),paste(mainPath,"/Code/Contrasts/R09/R09_IoU_meane_pval.xlsx",sep = ""))
write_xlsx(data.frame(rownames(IoU_df_meane_01),IoU_df_meane_01),paste(mainPath,"/Code/Contrasts/R09/R09_IoU_meane_01.xlsx",sep = ""))
```

Dels mètodes que s'han determinat com diferents, es comparen parell a parell individualment. Per saber quin test i contrast aplicar, s'han de comprovar: la normalitat, les variàncies, i les mitjanes mostrals.

Per això feim primer les taules de variàncies. La primera té els p-valors de realitzar el contrast de variàncies següent, per cada parell de mètodes:

$H_0$: $\sigma_x = \sigma_y$ (si $p-valor>0.1$)
$H_1$: $\sigma_x \neq \sigma_y$ (si $p-valor<0.05$)

Si ambdues mostres provenen de distribucions normals, s'aplica el test F, sinó el test de Fligner-Killeen.

```{r}
IoU_df_var_cont <- data.frame(matrix(nrow = IoU_G, ncol = IoU_B)) # Tipus de contrast aplicat
rownames(IoU_df_var_cont) <- IoU_methodsgrey
colnames(IoU_df_var_cont) <- IoU_methodsbinbin
IoU_df_var_pval <- IoU_df_var_cont # p-valor del contrast aplicat
IoU_df_var_01 <- IoU_df_var_cont # Hipòtesi acceptada del contrast aplicat
IoU_df_var <- IoU_df_var_cont # Relació final
for (g in 1:IoU_G){
  for (b_1 in 1:2){
    for (b_2 in (b_1+1):3){
      bb = b_1+b_2-2
      ms_1 = (b_1-1)*IoU_G+g
      ms_2 = (b_2-1)*IoU_G+g
            
      IoU_df_comp_var <- stack(IoU_df_methods_wide[,c(ms_1,ms_2)])
      colnames(IoU_df_comp_var) <- c("IoU_value", "method")
            
      if (IoU_df_m_sd_norm[ms_1,6] == 0 && IoU_df_m_sd_norm[ms_2,6] == 0){ # Si ambdós són normals, test F
        IoU_df_var_pval[g, bb] <- var.test(IoU_df_comp_var$IoU_value ~ IoU_df_comp_var$method, paired = TRUE)$p.value
      }else{ # Si no són ambdós normals
        IoU_df_var_pval[g, bb] <- fligner.test(IoU_df_comp_var$IoU_value ~ IoU_df_comp_var$method)$p.value
      }
            
      if (IoU_df_var_pval[g,bb] > 0.1){
        IoU_df_var_cont[g,bb] <- "="
        IoU_df_var_01[g,bb] <- 0
        IoU_df_var[g,bb] <- "="
      }else if (IoU_df_var_pval[g,bb] < 0.05){
        IoU_df_var_01[g,bb] <- 1
      }else{
        IoU_df_var_01[g,bb] <- 2
                
        # Genera el nom de l'arxiu i el títol de la gràfica
        nom_arxiu <- paste("R09_IoU_boxplot_vare_", IoU_methods_s[ms_1], "_",  IoU_methods_s[ms_2], ".png", sep = "")

        # Crea el boxplot utilitzant les dades filtrades
        boxplot(IoU_df_comp_var$IoU_value ~ IoU_df_comp_var$method,
          horizontal = TRUE, boxwex = 0.5,
          xlab = "Valors de IoU", ylab = "",
          main = paste("Comparació de var per", IoU_methods_s[ms_1], "=", IoU_methods_s[ms_2]),
          names = c(IoU_methods_s[ms_1],IoU_methods_s[ms_2]))
        png(nom_arxiu, width = 1200, height = 800)
        boxplot(IoU_df_comp_var$IoU_value ~ IoU_df_comp_var$method,
          horizontal = TRUE, boxwex = 0.5,
          xlab = "Valors de IoU", ylab = "",
          main = paste("Comparació de var per", IoU_methods_s[ms_1], "=", IoU_methods_s[ms_2]),
          names = c(IoU_methods_s[ms_1],IoU_methods_s[ms_2]))
        dev.off()
      }
    }
  }
}
```

Pels diagrames de caixes, decidim que tots els parells comparats tenen variàncies diferents.

```{r}
IoU_df_var_01[IoU_df_var_01 == 2] <- 1
```

Estudiem quina relació tenen les variàncies que han resultat ser estadísticament no iguals. Si ambdues mostres provenen de distribucions normals, aplicarem var.test, sinó ens basarem en boxplots. A més ens basarem amb les desviacions mostrals per decidir quin contrast aplicar:

- Si $s_{X} > s_{Y}$, aplicam el contrast

$H_0$: $\sigma_x \leq \sigma_y$ (si $p-valor>0.1$)
$H_1$: $\sigma_x > \sigma_y$ (si $p-valor<0.05$)

- Si $s_{X} < s_{Y}$, aplicam el contrast

$H_0$: $\sigma_x \geq \sigma_y$ (si $p-valor>0.1$)
$H_1$: $\sigma_x < \sigma_y$ (si $p-valor<0.05$)

```{r}
for (g in 1:IoU_G){
  for (b_1 in 1:2){
    for (b_2 in (b_1+1):3){
      bb = b_1+b_2-2
      ms_1 = (b_1-1)*IoU_G+g
      ms_2 = (b_2-1)*IoU_G+g
            
      if (IoU_df_var_01[g,bb] == 1){
              
        IoU_df_comp_var <- stack(IoU_df_methods_wide[,c(ms_1,ms_2)])
        colnames(IoU_df_comp_var) <- c("IoU_value", "method")
            
        if (IoU_df_m_sd_norm[ms_1,2] > IoU_df_m_sd_norm[ms_2,2]){ # Contrast >
          IoU_df_var_cont[g,bb] <- ">"
          if (IoU_df_m_sd_norm[ms_1,6] == 0 && IoU_df_m_sd_norm[ms_2,6] == 0){ # Si ambdós són normals, test F
            IoU_df_var_pval[g, bb] <- var.test(IoU_df_comp_var$IoU_value ~ IoU_df_comp_var$method, alternative = "greater", paired = TRUE)$p.value
          }else{
            IoU_df_var_pval[g,bb] <- 2
            IoU_df_var_01[g,bb] <- 2
          }
                    
          if (IoU_df_var_pval[g,bb] > 0.1 && IoU_df_var_pval[g,bb] != 2){
            IoU_df_var_01[g,bb] <- 0
            IoU_df_var[g,bb] <- "<"
          }else if (IoU_df_var_pval[g,bb] < 0.05){
            IoU_df_var_01[g,bb] <- 1
            IoU_df_var[g,bb] <- ">"
          }else{
            # Genera el nom de l'arxiu i el títol de la gràfica
            nom_arxiu <- paste("R09_IoU_boxplot_varg_", IoU_methods_s[ms_1], "_",  IoU_methods_s[ms_2], ".png", sep = "")

            # Crea el boxplot utilitzant les dades filtrades
            boxplot(IoU_df_comp_var$IoU_value ~ IoU_df_comp_var$method,
              horizontal = TRUE, boxwex = 0.5,
              xlab = "Valors de IoU", ylab = "",
              main = paste("Comparació de var per", IoU_methods_s[ms_1], ">", IoU_methods_s[ms_2]),
              names = c(IoU_methods_s[ms_1],IoU_methods_s[ms_2]))
            png(nom_arxiu, width = 1200, height = 800)
            boxplot(IoU_df_comp_var$IoU_value ~ IoU_df_comp_var$method,
              horizontal = TRUE, boxwex = 0.5,
              xlab = "Valors de IoU", ylab = "",
              main = paste("Comparació de var per", IoU_methods_s[ms_1], ">", IoU_methods_s[ms_2]),
              names = c(IoU_methods_s[ms_1],IoU_methods_s[ms_2]))
            dev.off()
          }
        }else{ # Contrast <
          IoU_df_var_cont[g,bb] <- "<"
          if (IoU_df_m_sd_norm[ms_1,6] == 0 && IoU_df_m_sd_norm[ms_2,6] == 0){ # Si ambdós són normals, test F
            IoU_df_var_pval[g, bb] <- var.test(IoU_df_comp_var$IoU_value ~ IoU_df_comp_var$method, alternative = "less", paired = TRUE)$p.value
          }else{
            IoU_df_var_pval[g,bb] <- 2
            IoU_df_var_01[g,bb] <- 2
          }
                    
          if (IoU_df_var_pval[g,bb] > 0.1 && IoU_df_var_pval[g,bb] != 2){
            IoU_df_var_01[g,bb] <- 0
            IoU_df_var[g,bb] <- ">"
          }else if (IoU_df_var_pval[g,bb] < 0.05){
            IoU_df_var_01[g,bb] <- 1
            IoU_df_var[g,bb] <- "<"
          }else{
            # Genera el nom de l'arxiu i el títol de la gràfica
            nom_arxiu <- paste("R09_IoU_boxplot_varl_", IoU_methods_s[ms_1], "_",  IoU_methods_s[ms_2], ".png", sep = "")

            # Crea el boxplot utilitzant les dades filtrades
            boxplot(IoU_df_comp_var$IoU_value ~ IoU_df_comp_var$method,
              horizontal = TRUE, boxwex = 0.5,
              xlab = "Valors de IoU", ylab = "",
              main = paste("Comparació de var per", IoU_methods_s[ms_1], "<", IoU_methods_s[ms_2]),
              names = c(IoU_methods_s[ms_1],IoU_methods_s[ms_2]))
            png(nom_arxiu, width = 1200, height = 800)
            boxplot(IoU_df_comp_var$IoU_value ~ IoU_df_comp_var$method,
              horizontal = TRUE, boxwex = 0.5,
              xlab = "Valors de IoU", ylab = "",
              main = paste("Comparació de var per", IoU_methods_s[ms_1], "<", IoU_methods_s[ms_2]),
              names = c(IoU_methods_s[ms_1],IoU_methods_s[ms_2]))
            dev.off()
          }
        }
      }
    }
  }
}
```

Pels boxplots es decideix que sí es satisfan totes les relacions indicades, excepte ot-fMAE2 > oa-fMAE2 que és ot-fMAE2 < oa-fMAE2.

```{r}
IoU_df_var["fullMAggEx2",1] <- "<"
IoU_df_var_01["fullMAggEx2",1] <- 1
IoU_df_var[which(IoU_df_var_01 == 2, arr.ind = TRUE)] <- IoU_df_var_cont[which(IoU_df_var_01 == 2, arr.ind = TRUE)]
IoU_df_var_01[IoU_df_var_01 == 2] <- 1
```

```{r}
write_xlsx(data.frame(rownames(IoU_df_var_cont),IoU_df_var_cont),paste(mainPath,"/Code/Contrasts/R09/R09_IoU_var_cont.xlsx",sep = ""))
write_xlsx(data.frame(rownames(IoU_df_var_pval),IoU_df_var_pval),paste(mainPath,"/Code/Contrasts/R09/R09_IoU_var_pval.xlsx",sep = ""))
write_xlsx(data.frame(rownames(IoU_df_var_01),IoU_df_var_01),paste(mainPath,"/Code/Contrasts/R09/R09_IoU_var_01.xlsx",sep = ""))
write_xlsx(data.frame(rownames(IoU_df_var),IoU_df_var),paste(mainPath,"/Code/Contrasts/R09/R09_IoU_df_var.xlsx",sep = ""))
```

A continuació feim els contrasts de desigualtat de mitjanes per cada parell de mètodes que han resultat ser estadísticament diferents.

El contrast a aplicar dependrà de la relació de les mitjanes mostrals:

- Si $\overline{X} > \overline{Y}$, aplicam el contrast

$H_0$: $\mu_x \leq \mu_y$ (si $p-valor>0.1$)
$H_1$: $\mu_x > \mu_y$ (si $p-valor<0.05$)

- Si $\overline{X} < \overline{Y}$, aplicam el contrast

$H_0$: $\mu_x \geq \mu_y$ (si $p-valor>0.1$)
$H_1$: $\mu_x < \mu_y$ (si $p-valor<0.05$)

```{r}
IoU_df_meand_pval <- data.frame(matrix(nrow = IoU_M, ncol = IoU_B))
rownames(IoU_df_meand_pval) <- IoU_methods3
colnames(IoU_df_meand_pval) <- IoU_methodsbin
IoU_df_meand_01 <- IoU_df_meand_pval
IoU_df_meand_cont <- IoU_df_meand_pval
IoU_idx_mean_dif <- which(IoU_df_meane_01 == 1, arr.ind = TRUE)
for (k in 1:nrow(IoU_idx_mean_dif)) {
  m3 <- IoU_idx_mean_dif[k, "row"]
  b_2 <- IoU_idx_mean_dif[k, "col"]
  g <- floor((m3-1)/IoU_B)+1
  b_1 <- (m3-1)%%IoU_B+1
  bb <- b_1+b_2-2
  ms_1 <- (b_1-1)*IoU_G+g
  ms_2 <- (b_2-1)*IoU_G+g
    
  IoU_df_comp_meand <- stack(IoU_df_methods_wide[,c(ms_1,ms_2)])
  colnames(IoU_df_comp_meand) <- c("IoU_value", "method")
    
  if(IoU_df_m_sd_norm[ms_1,1] > IoU_df_m_sd_norm[ms_2,1]){ #si mean(ms_1) > mean(ms_2)
    IoU_df_meand_cont[m3,b_2] <- ">"
    if(IoU_df_m_sd_norm[ms_1,6] == 0 && IoU_df_m_sd_norm[ms_2,6] == 0){ #si ambdós normals
      if(IoU_df_var[g,bb] == "="){ #si desviacions iguals
        IoU_df_meand_pval[m3,b_2] <- t.test(IoU_df_comp_meand$IoU_value ~ IoU_df_comp_meand$method, alternative = "greater", paired = TRUE, var.equal = TRUE)$p.value
      }else{
        IoU_df_meand_pval[m3,b_2] <- t.test(IoU_df_comp_meand$IoU_value ~ IoU_df_comp_meand$method, alternative = "greater", paired = TRUE)$p.value
      }
    }else{
      IoU_df_meand_pval[m3,b_2] <- wilcox.test(IoU_df_comp_meand$IoU_value ~ IoU_df_comp_meand$method, alternative = "greater", paired = TRUE)$p.value
    }
        
    if(IoU_df_meand_pval[m3,b_2] > 0.1){
      IoU_df_meand_01[m3,b_2] <- 0
      IoU_df_mean[m3,b_2] <- "<"
    }else if(IoU_df_meand_pval[m3,b_2] < 0.05){
      IoU_df_meand_01[m3,b_2] <- 1
      IoU_df_mean[m3,b_2] <- ">"
    }else{
      IoU_df_meand_01[m3,b_2] <- 2
            
      # Genera el nom de l'arxiu i el títol de la gràfica
      nom_arxiu <- paste("R09_IoU_boxplot_meang_", methods_s[ms_1], "_",  methods_s[ms_2], ".png", sep = "")

      # Crea el boxplot utilitzant les dades filtrades
      boxplot(IoU_df_comp_meand$IoU_value ~ IoU_df_comp_meand$method,
        horizontal = TRUE, boxwex = 0.5,
        xlab = "Valors de IoU", ylab = "",
        main = paste("Comparació de mean per", IoU_methods_s[ms_1], ">", IoU_methods_s[ms_2]),
        names = c(IoU_methods_s[ms_1],IoU_methods_s[ms_2]))
      png(nom_arxiu, width = 1200, height = 800)
      boxplot(IoU_df_comp_meand$IoU_value ~ IoU_df_comp_meand$method,
        horizontal = TRUE, boxwex = 0.5,
        xlab = "Valors de IoU", ylab = "",
        main = paste("Comparació de mean per", IoU_methods_s[ms_1], ">", IoU_methods_s[ms_2]),
        names = c(IoU_methods_s[ms_1],IoU_methods_s[ms_2]))
      dev.off()
    }
  }else{ #si mean(ms_1) < mean(ms_2)
    IoU_df_meand_cont[m3,b_2] <- "<"
    if(IoU_df_m_sd_norm[ms_1,6] == 0 && IoU_df_m_sd_norm[ms_2,6] == 0){ #si ambdós normals
      if(IoU_df_var[g,bb] == "="){ #si desviacions iguals
        IoU_df_meand_pval[m3,b_2] <- t.test(IoU_df_comp_meand$IoU_value ~ IoU_df_comp_meand$method, alternative = "less", paired = TRUE, var.equal = TRUE)$p.value
      }else{
        IoU_df_meand_pval[m3,b_2] <- t.test(IoU_df_comp_meand$IoU_value ~ IoU_df_comp_meand$method, alternative = "less", paired = TRUE)$p.value
      }
    }else{
      IoU_df_meand_pval[m3,b_2] <- wilcox.test(IoU_df_comp_meand$IoU_value ~ IoU_df_comp_meand$method, alternative = "less", paired = TRUE)$p.value
    }
        
    if(IoU_df_meand_pval[m3,b_2] > 0.1){
      IoU_df_meand_01[m3,b_2] <- 0
      IoU_df_mean[m3,b_2] <- ">"
    }else if(IoU_df_meand_pval[m3,b_2] < 0.05){
      IoU_df_meand_01[m3,b_2] <- 1
      IoU_df_mean[m3,b_2] <- "<"
    }else{
      IoU_df_meand_01[m3,b_2] <- 2
            
      # Genera el nom de l'arxiu i el títol de la gràfica
      nom_arxiu <- paste("R09_IoU_boxplot_meanl_", methods_s[ms_1], "_",  methods_s[ms_2], ".png", sep = "")

      # Crea el boxplot utilitzant les dades filtrades
      boxplot(IoU_df_comp_meand$IoU_value ~ IoU_df_comp_meand$method,
        horizontal = TRUE, boxwex = 0.5,
        xlab = "Valors de IoU", ylab = "",
        main = paste("Comparació de mean per", IoU_methods_s[ms_1], "<", IoU_methods_s[ms_2]),
        names = c(IoU_methods_s[ms_1],IoU_methods_s[ms_2]))
      png(nom_arxiu, width = 1200, height = 800)
      boxplot(IoU_df_comp_meand$IoU_value ~ IoU_df_comp_meand$method,
        horizontal = TRUE, boxwex = 0.5,
        xlab = "Valors de IoU", ylab = "",
        main = paste("Comparació de mean per", IoU_methods_s[ms_1], "<", IoU_methods_s[ms_2]),
        names = c(IoU_methods_s[ms_1],IoU_methods_s[ms_2]))
      dev.off()
    }
  }
}
```

El contrast decideix per totes les combinacions.

```{r}
IoU_df_mean_def <- data.frame(matrix(nrow = IoU_G, ncol = IoU_B))
rownames(IoU_df_mean_def) <- IoU_methodsgrey
colnames(IoU_df_mean_def) <- IoU_methodsbinbin
for(g in 1:IoU_G){
  IoU_df_mean_def[g,1] <- ifelse(IoU_df_mean[(g-1)*IoU_B+2,1] == "=", "=", ifelse(IoU_df_mean[(g-1)*IoU_B+2,1] == ">", "<", ">"))
  IoU_df_mean_def[g,2] <- ifelse(IoU_df_mean[(g-1)*IoU_B+3,1] == "=", "=", ifelse(IoU_df_mean[(g-1)*IoU_B+3,1] == ">", "<", ">"))
  IoU_df_mean_def[g,3] <- ifelse(IoU_df_mean[(g-1)*IoU_B+3,2] == "=", "=", ifelse(IoU_df_mean[(g-1)*IoU_B+3,2] == ">", "<", ">"))
}

write_xlsx(data.frame(rownames(IoU_df_meand_cont),IoU_df_meand_cont),paste(mainPath,"/Code/Contrasts/R09/R09_IoU_meand_cont.xlsx",sep = ""))
write_xlsx(data.frame(rownames(IoU_df_meand_pval),IoU_df_meand_pval),paste(mainPath,"/Code/Contrasts/R09/R09_IoU_meand_pval.xlsx",sep = ""))
write_xlsx(data.frame(rownames(IoU_df_meand_01),IoU_df_meand_01),paste(mainPath,"/Code/Contrasts/R09/R09_IoU_meand_01.xlsx",sep = ""))
write_xlsx(data.frame(rownames(IoU_df_mean),IoU_df_mean),paste(mainPath,"/Code/Contrasts/R09/R09_IoU_df_mean.xlsx",sep = ""))
write_xlsx(data.frame(rownames(IoU_df_mean_def),IoU_df_mean_def),paste(mainPath,"/Code/Contrasts/R09/R09_IoU_df_mean_def.xlsx",sep = ""))
```

Indicam per cada mètode quina és la millor binarització. 

```{r}
IoU_df_mean_def_bin <- data.frame(matrix(nrow = IoU_G, ncol = IoU_B))
rownames(IoU_df_mean_def_bin) <- IoU_methodsgrey
colnames(IoU_df_mean_def_bin) <- IoU_methodsbinbin
IoU_df_mean_def_bin[,1] <- ifelse(IoU_df_mean_def[,1] == ">", 1, ifelse(IoU_df_mean_def[,1] == "<", 2, 0))
IoU_df_mean_def_bin[,2] <- ifelse(IoU_df_mean_def[,2] == ">", 1, ifelse(IoU_df_mean_def[,2] == "<", 3, 0))
IoU_df_mean_def_bin[,3] <- ifelse(IoU_df_mean_def[,3] == ">", 2, ifelse(IoU_df_mean_def[,3] == "<", 3, 0))
```

Afegim les conclusions obtingudes amb IoU.

```{r}
df_binbin <- IoU_df_mean_def_bin
```

Estudiem la variància dels casos d'empat, si n'hi ha.

```{r}
IoU_idx_meane <- which(df_binbin == 0, arr.ind = TRUE)
if (length(IoU_idx_meane) > 0){
  for (k in 1:nrow(IoU_idx_meane)){
    g <- IoU_idx_meane[k, "row"]
    bb <- IoU_idx_meane[k, "col"]
    b_1 <- bb%/%IoU_B+1
    b_2 <- bb%/%2+2
    ms_1 = (b_1-1)*IoU_G+g
    ms_2 = (b_2-1)*IoU_G+g

    if (IoU_df_var[g,bb] == "="){
      cat("Les variàncies satisfan la relació", IoU_methods_s[ms_1], IoU_df_var[g,bb], IoU_methods_s[ms_2], "\n")
    }else if (IoU_df_var[g,bb] == ">"){
      cat("Les variàncies satisfan la relació", IoU_methods_s[ms_1], IoU_df_var[g,bb], IoU_methods_s[ms_2], ", per tant",IoU_methods_s[ms_2],"és millor \n")
      IoU_df_mean_def_bin[g,bb] <- b_2
      df_binbin[g,bb] <- b_2
    }else if (IoU_df_var[g,bb] == "<"){
      cat("Les variàncies satisfan la relació", IoU_methods_s[ms_1], IoU_df_var[g,bb], IoU_methods_s[ms_2], ", per tant",IoU_methods_s[ms_1],"és millor \n")
      IoU_df_mean_def_bin[g,bb] <- b_1
      df_binbin[g,bb] <- b_1
    }
  }
}else {
  cat("No hi ha empats entre binaritzacions.")
}
```

Obtenim la taula de binaritzaciones finals, veient si qualque mètode encara no decideix.

```{r}
df_millor_bin <- data.frame(matrix(nrow = IoU_G, ncol = 3))
rownames(df_millor_bin) <- IoU_methodsgrey
colnames(df_millor_bin) <- c("bin_123", "binarització", "procés")
df_millor_bin$bin_123 <- apply(df_binbin, 1, function(x) x[duplicated(x)][1])
if(any(is.na(df_millor_bin$bin_123)) || any(df_millor_bin$bin_123 == 0, na.rm = TRUE)){
  cat("Qualque mètode no decideix.")
}else {
  cat("Tots els mètodes decideixen.")
}
```

Tots els mètodes decideixen. Per tant, afegim les dades restants a la taula final.

```{r}
df_millor_bin$binarització <- IoU_methodsbin[df_millor_bin$bin_123]
df_millor_bin$procés <- IoU_methods[(df_millor_bin$bin_123 - 1) * IoU_G + 1:IoU_G]
write_xlsx(data.frame(rownames(df_millor_bin),df_millor_bin),paste(mainPath,"/Code/Contrasts/R09/R09_df_millor_bin.xlsx",sep = ""))
```
