---
title: "R14_ordenació_BFA"
author: "Sinty Garau"
date: "23/08/2026"
output: html_document
---
```{r message=FALSE, warning=FALSE, include=FALSE}
# paquets necessaris:

# readxl # per llegir els documents .xls 
# writexl # per exportar dades a .xls
# nortest # pels tests de normalitat

# kableExtra # per visualitzar les taules

# definim les opcions per tots els chunks del document: 
knitr::opts_chunk$set(echo = FALSE, cache=FALSE, message=FALSE, warning=FALSE)

packages = c("readxl","writexl","nortest")
# ,"kableExtra","DT","dplyr","lubridate"

## Now load or install&load all
package.check <- lapply(packages,
  FUN = function(x) {
    if (!require(x, character.only = TRUE, quietly = TRUE)) {
      install.packages(x, dependencies = TRUE)
      library(x, character.only = TRUE)
    }
  }
)
```

Anam a fer un estudi per obtenir una ordenació de les 8 agregacions amb les seves millors binaritzacions obtingudes a R08 segons la mesura d'execució IoU.

Primer de tot carregam les dades, és a dir, els resultats de la mesura d'execució IoU de les imatges test de cada taula
- Results\GroundTruth_BW...-fullAgg... .xls
dels 8 mètodes (una taula per cada mètode), en una sola taula.

```{r}
test_im <- c(8,10,13,17,18,20,30,36,37,39,47,49,52,56,57)
mainPath = "C:/Users/sinty/OneDrive - Universitat de les Illes Balears/TFG_Sinty_Garau"
resultsPath = paste(mainPath,"/Results",sep = "")
resultsNames <- list.files(path = resultsPath) # nom de tots els arxius de la carpeta "resultsPath" amb .xls
```

```{r}
cat("IoU_methods\n")
(IoU_methods <- read_excel(paste(mainPath,"/Code/Contrasts/R08/R08_df_millor_bin.xlsx", sep=""))$procés)
cat("IoU_resultsGTvsBW\n")
(IoU_resultsGTvsBW <- paste("GroundTruth_BW", IoU_methods, ".xls", sep=""))
cat("IoU_methods_s\n")
(IoU_methods_s <- c("ot-fAE1","ot-fAE2","ot-fAMa","ot-fAMe","ot-fAME","ot-fAMi","ot-fAMV","ot-fAQO"))
cat("IoU_M\n")
(IoU_M <- length(IoU_methods))
cat("IoU_methodsgrey\n")
(IoU_methodsgrey <- sub(".*-", "", IoU_methods))
```

La taula global on les columnes són els mètodes i les files els resultats de la mesura IoU de les imatges test és:

```{r}
IoU_df_methods_wide <- data.frame(matrix(nrow = length(test_im), ncol = IoU_M))
colnames(IoU_df_methods_wide) <- IoU_methods

for (m in 1:IoU_M){
  IoU_df_methods_wide[,m] <- read_excel(paste(resultsPath,"/",IoU_resultsGTvsBW[m],sep=""))[test_im,"IoU"]
}

write_xlsx(data.frame(rownames(IoU_df_methods_wide),IoU_df_methods_wide),paste(mainPath,"/Code/Contrasts/R14/R14_IoU_df_methods_wide.xlsx",sep = ""))
```

i la taula de factors on la primera columna és un valor de IoU i la segona columna l'etiqueta del mètode al que correspon és:

```{r}
IoU_df_methods_long <- stack(IoU_df_methods_wide)
colnames(IoU_df_methods_long) <- c("IoU_value", "method")

write_xlsx(data.frame(rownames(IoU_df_methods_long),IoU_df_methods_long),paste(mainPath,"/Code/Contrasts/R14/R14_IoU_df_methods_long.xlsx",sep = ""))
```

Calculam la taula de mitjanes, desviacions típiques i medianes experimentals, i de les normalitzacions del conjunt test, per mètode.

$H_0$: la mostra segueix una distribució normal (si $p-valor>0.1$)
$H_1$: la mostra no segueix una distribució normal (si $p-valor<0.05$)

```{r}
IoU_df_m_sd_norm <- data.frame(matrix(nrow = IoU_M, ncol = 8))
rownames(IoU_df_m_sd_norm) <- IoU_methods
colnames(IoU_df_m_sd_norm) <- c("mean","sd","median","norm_pval","norm_01","norm_01_def","norm_01_aj","norm_01_aj_def")

IoU_df_m_sd_norm[,1] <- colMeans(IoU_df_methods_wide)
IoU_df_m_sd_norm[,2] <- apply(IoU_df_methods_wide,2,sd)
IoU_df_m_sd_norm[,3] <- apply(IoU_df_methods_wide,2,median)
for (m in 1:IoU_M){
  IoU_df_m_sd_norm[m,4] <- shapiro.test(IoU_df_methods_wide[,m])$p.value
  if (IoU_df_m_sd_norm[m,4]>0.1){
    IoU_df_m_sd_norm[m,5] <- 0
    IoU_df_m_sd_norm[m,6] <- 0
  }else if (IoU_df_m_sd_norm[m,4]<0.05){
    IoU_df_m_sd_norm[m,5] <- 1
    IoU_df_m_sd_norm[m,6] <- 1
  }else{
    IoU_df_m_sd_norm[m,5] <- 2
  }
  
  if (IoU_df_m_sd_norm[m,4]>(0.1/IoU_M)){
    IoU_df_m_sd_norm[m,7] <- 0
    IoU_df_m_sd_norm[m,8] <- 0
  }else if (IoU_df_m_sd_norm[m,4]<(0.05/IoU_M)){
    IoU_df_m_sd_norm[m,7] <- 1
    IoU_df_m_sd_norm[m,8] <- 1
  }else{
    IoU_df_m_sd_norm[m,7] <- 2
  }
}
```

Veiem si el contrast ajustat no decideix per algun mètode.

```{r}
IoU_idx_norm_aj_2 <- which(IoU_df_m_sd_norm[,7] == 2, arr.ind = TRUE)
if (length(IoU_idx_norm_aj_2) > 0){
  cat("El contrast ajustat no decideix pels mètodes: ", paste(IoU_methods[IoU_idx_norm_aj_2], collapse = ", "), "\n")
  
  # Genera el nom de l'arxiu i el títol de la gràfica
  nom_arxiu <- paste("R14_IoU_boxplot_norm_aj.png", sep = "")
  
  # Crea el boxplot utilitzant les dades filtrades
  boxplot(IoU_df_methods_long$IoU_value ~ IoU_df_methods_long$method,
    horizontal = TRUE, boxwex = 0.5,
    xlab = "Valors de IoU", ylab = "",
    main = paste("Comparació de normalitats ajustades de", paste(IoU_methods[IoU_idx_norm_aj_2], collapse = ", ")),
    names = IoU_methods_s)
  png(nom_arxiu, width = 1200, height = 800)
  boxplot(IoU_df_methods_long$IoU_value ~ IoU_df_methods_long$method,
    horizontal = TRUE, boxwex = 0.5,
    xlab = "Valors de IoU", ylab = "",
    main = paste("Comparació de normalitats ajustades de", paste(IoU_methods[IoU_idx_norm_aj_2], collapse = ", ")),
    names = IoU_methods_s)
  dev.off()
}else {
  cat("El contrast ajustat decideix per tots els mètodes.")
}
```

El contrast ajustat decideix per tot els mètodes. 

```{r}
# Si el contrast ajustat no ha decidit per tots els mètodes, assignar aquí els valors finals
```

Veiem si els contrasts individuals no decideixen per algun mètode.

```{r}
IoU_idx_norm_ind_2 <- which(IoU_df_m_sd_norm[,5] == 2, arr.ind = TRUE)
if (length(IoU_idx_norm_ind_2) > 0){
  cat("Els contrasts individuals no decideixen pels mètodes: ", paste(IoU_methods[IoU_idx_norm_ind_2], collapse = ", "), "\n")
  
  for (m in IoU_idx_norm_ind_2) {
  
    # Genera el nom de l'arxiu i el títol de la gràfica
    nom_arxiu <- paste("R14_IoU_boxplot_norm_ind_", IoU_methods_s[m], ".png", sep = "")
  
    # Crea el boxplot utilitzant les dades filtrades
    boxplot(IoU_df_methods_wide[,m],
      horizontal = TRUE, boxwex = 0.5,
      xlab = "Valors de IoU", ylab = "",
      main = paste("Estudi de la normalitat individual de", IoU_methods[m]),
      names = IoU_methods_s[m])
    png(nom_arxiu, width = 1200, height = 800)
    boxplot(IoU_df_methods_wide[,m],
      horizontal = TRUE, boxwex = 0.5,
      xlab = "Valors de IoU", ylab = "",
      main = paste("Estudi de la normalitat individual de", IoU_methods[m]),
      names = IoU_methods_s[m])
    dev.off()
  }
}else {
  cat("Els contrasts individuals decideixen per tots els mètodes.")
}
```

Pels diagrames de caixes decidim que no són normals.

```{r}
# Si els contrasts individuals no han decidit per tots els mètodes, assignar aquí els valors finals
IoU_df_m_sd_norm[which(is.na(IoU_df_m_sd_norm[,6]), arr.ind = TRUE), 6] <- 1

write_xlsx(data.frame(rownames(IoU_df_m_sd_norm),IoU_df_m_sd_norm),paste(mainPath,"/Code/Contrasts/R14/R14_IoU_df_m_sd_norm.xlsx",sep = ""))
```

Si cal, realitzam l'estudi d'homoscedasticitat, és a dir, si totes les variàncies són o no iguals.

$H_0$: $\sigma_{x_1} = \sigma_{x_2} = \sigma_{x_3}$ (si $p-valor>0.1$)
$H_1$: hi ha qualque variància diferent (si $p-valor<0.05$)

```{r}
if (sum(IoU_df_m_sd_norm[,8]) == 0){
  cat("Tots els mètodes segueixen una distribució normal: ", paste(IoU_df_m_sd_norm[,8], collapse = ", "), "\n")
  (IoU_hom = bartlett.test(IoU_value ~ method, data = IoU_df_methods_long)$p.value)
  cat("Com el p-valor del test de Bartlett és", IoU_hom)
  
  if (IoU_hom > 0.1){
    cat(", totes les variàncies sí són iguals.")
  }else if (IoU_hom < 0.05){
    cat(", no totes les variàncies són iguals.")
  }else{
    cat(", veiem al diagrama de caixes si totes les variàncies són o no iguals.")
  
    # Genera el nom de l'arxiu i el títol de la gràfica
    nom_arxiu <- paste("R14_IoU_boxplot_hom.png", sep = "")
  
    # Crea el boxplot utilitzant les dades filtrades
    boxplot(IoU_df_methods_long$IoU_value ~ IoU_df_methods_long$method,
      horizontal = TRUE, boxwex = 0.5,
      xlab = "Valors de IoU", ylab = "",
      main = paste("Comparació de totes les variàncies"),
      names = IoU_methods_s)
    png(nom_arxiu, width = 1200, height = 800)
    boxplot(IoU_df_methods_long$IoU_value ~ IoU_df_methods_long$method,
      horizontal = TRUE, boxwex = 0.5,
      xlab = "Valors de IoU", ylab = "",
      main = paste("Comparació de totes les variàncies"),
      names = IoU_methods_s)
    dev.off()
  }
}else {
  cat("No tots els mètodes segueixen una distribució normal: ", paste(IoU_df_m_sd_norm[,8], collapse = ", "), "\n")
}
```

Anem a comprovar si podem rebutjar o no que les mitjanes de tots els mètodes són iguals. Si es satisfan la normalitat en totes les mostres i l'homoscedasticitat, s'aplica ANOVA. En cas contrari, s'aplica Kruskal-Wallis.

$H_0$: $\mu_{x_1} = \mu_{x_2} = \dots = \mu_{x_{11}}$ (si $p-valor>0.1$)
$H_1$: hi ha qualque mitjana diferent (si $p-valor<0.05$)

```{r}
if(sum(IoU_df_m_sd_norm[,8]) == 0 && IoU_hom > 0.1){
  (IoU_meane_all <- summary(aov(IoU_value ~ method, data = IoU_df_methods_long))[[1]]$"Pr(>F)"[1])
}else{
  (IoU_meane_all <- kruskal.test(IoU_value ~ method, data = IoU_df_methods_long)$p.value)
}
```

El p-valor ens dóna evidències significatives de que no totes les mitjanes són iguals.

Comparem idò per parells de mètodes si tenen o no mateixa mitjana. Si es satisfan la normalitat en totes les mostres i l'homoscedasticitat, s'aplica el test t per parelles amb ajust de Bonferroni. En cas contrari, s'aplica el test de Mann-Whitney per parelles amb l'ajust dels p-valors de Bonferroni.

$H_0$: $\mu_{x_1} = \mu_{x_2}$ (si $p-valor>0.1$)
$H_1$: $\mu_{x_1} \neq \mu_{x_2}$ (si $p-valor<0.05$)

```{r}
IoU_df_meane_pval <- data.frame(matrix(nrow = IoU_M, ncol = IoU_M))
rownames(IoU_df_meane_pval) <- IoU_methods
colnames(IoU_df_meane_pval) <- IoU_methods
IoU_df_meane_01 <- IoU_df_meane_pval
IoU_df_mean <- IoU_df_meane_pval

if(sum(IoU_df_m_sd_norm[,8]) == 0 && IoU_hom > 0.1){
  IoU_df_meane_pval[2:IoU_M,1:(IoU_M-1)] <- pairwise.t.test(IoU_df_methods_long$IoU_value, IoU_df_methods_long$method, paired = TRUE, p.adjust.method = "bonferroni")$p.value
}else{
  IoU_df_meane_pval[2:IoU_M,1:(IoU_M-1)] <- pairwise.wilcox.test(IoU_df_methods_long$IoU_value, IoU_df_methods_long$method, paired = TRUE, p.adjust.method = "bonferroni")$p.value
}

IoU_df_meane_01[] <- ifelse(IoU_df_meane_pval > 0.1, 0, ifelse(IoU_df_meane_pval < 0.05, 1, 2))
IoU_df_mean[] <- ifelse(IoU_df_meane_pval > 0.1, "=", ifelse(IoU_df_meane_pval < 0.05, "dif", "?"))
```

```{r}
IoU_idx_meane_2 <- which(IoU_df_meane_01 == 2, arr.ind = TRUE)
if (length(IoU_idx_meane_2) > 0){
  for (k in 1:nrow(IoU_idx_meane_2)) {
    i <- IoU_idx_meane_2[k, "row"]
    j <- IoU_idx_meane_2[k, "col"]
  
    # Filtra el dataframe llarg per obtenir les dades dels dos mètodes
    IoU_df_comp_meane <- stack(IoU_df_methods_wide[,c(i,j)])
    colnames(IoU_df_comp_meane) <- c("IoU_value", "method")
  
    # Genera el nom de l'arxiu i el títol de la gràfica
    nom_arxiu <- paste("R14_IoU_boxplot_meane_", IoU_methods_s[i], "_", IoU_methods_s[j], ".png", sep = "")
  
    # Crea el boxplot utilitzant les dades filtrades
    boxplot(IoU_df_comp_meane$IoU_value ~ IoU_df_comp_meane$method,
      horizontal = TRUE, boxwex = 0.5,
      xlab = "Valors de IoU", ylab = "",
      main = paste("Comparació de mean per", IoU_methods_s[i], "=", IoU_methods_s[j]),
      names = IoU_methods_s[c(i,j)])
    png(nom_arxiu, width = 1200, height = 800)
    boxplot(IoU_df_comp_meane$IoU_value ~ IoU_df_comp_meane$method,
      horizontal = TRUE, boxwex = 0.5,
      xlab = "Valors de IoU", ylab = "",
      main = paste("Comparació de mean per", IoU_methods_s[i], "=", IoU_methods_s[j]),
      names = IoU_methods_s[c(i,j)])
    dev.off()
  }
}else {
  cat("Tots els contrastos decideixen.")
}
```

Amb els boxplots obtinguts descartam que tenguin mitjanes iguals.

```{r}
# Si qualque contrast no ha decidit, assignar aquí els valors finals
IoU_df_meane_01[IoU_df_meane_01 == 2] <- 1
IoU_df_mean[IoU_df_mean == "?"] <- "dif"
```

```{r}
write_xlsx(data.frame(rownames(IoU_df_meane_pval),IoU_df_meane_pval),paste(mainPath,"/Code/Contrasts/R14/R14_IoU_meane_pval.xlsx",sep = ""))
write_xlsx(data.frame(rownames(IoU_df_meane_01),IoU_df_meane_01),paste(mainPath,"/Code/Contrasts/R14/R14_IoU_meane_01.xlsx",sep = ""))
```

Dels mètodes que s'han determinat com diferents, es comparen parell a parell individualment. Per saber quin test i contrast aplicar, s'han de comprovar: la normalitat, les variàncies, i les mitjanes mostrals.

Feim les taules de variàncies. La primera té els p-valors de realitzar el contrast de variàncies següent, per cada parell de mètodes:

$H_0$: $\sigma_x = \sigma_y$ (si $p-valor>0.1$)
$H_1$: $\sigma_x \neq \sigma_y$ (si $p-valor<0.05$)

Si ambdues mostres provenen de distribucions normals, s'aplica el test F, sinó el test de Fligner-Killeen.

```{r}
IoU_df_var_cont <- data.frame(matrix(nrow = IoU_M, ncol = IoU_M)) # Tipus de contrast aplicat
rownames(IoU_df_var_cont) <- IoU_methods
colnames(IoU_df_var_cont) <- IoU_methods
IoU_df_var_pval <- IoU_df_var_cont # p-valor del contrast aplicat
IoU_df_var_01 <- IoU_df_var_cont # Hipòtesi acceptada del contrast aplicat
IoU_df_var <- IoU_df_var_cont # Relació final
for (i in 2:nrow(IoU_df_var)){
  for (j in 1:(i-1)){
    IoU_df_comp_var <- stack(IoU_df_methods_wide[,c(i,j)])
    colnames(IoU_df_comp_var) <- c("IoU_value", "method")
        
    if (IoU_df_m_sd_norm[i,6]==0 && IoU_df_m_sd_norm[j,6]==0){ # Si ambdós són normals, igualtat
      IoU_df_var_pval[i, j] <- var.test(IoU_df_comp_var$IoU_value ~ IoU_df_comp_var$method, paired = TRUE)$p.value 
    }else{ # Si no són ambdós normals
      IoU_df_var_pval[i, j] <- fligner.test(IoU_df_comp_var$IoU_value ~ IoU_df_comp_var$method)$p.value
    }
        
    if (IoU_df_var_pval[i, j] > 0.1){
      IoU_df_var_cont[i, j] <- "="
      IoU_df_var_01[i, j] <- 0
      IoU_df_var[i, j] <- "="
    }else if (IoU_df_var_pval[i, j] < 0.05){
      IoU_df_var_01[i,j] <- 1
    }else{
      IoU_df_var_01[i,j] <- 2

      # Genera el nom de l'arxiu i el títol de la gràfica
      nom_arxiu <- paste("R14_IoU_boxplot_vare_", IoU_methods_s[i], "_", IoU_methods_s[j], ".png", sep = "")

      # Crea el boxplot utilitzant les dades filtrades
      boxplot(IoU_df_comp_var$IoU_value ~ IoU_df_comp_var$method,
        horizontal = TRUE, boxwex = 0.5,
        xlab = "Valors de IoU", ylab = "",
        main = paste("Comparació de var per", IoU_methods_s[i], "=", IoU_methods_s[j]),
        names = c(IoU_methods_s[i],IoU_methods_s[j]))
      png(nom_arxiu, width = 1200, height = 800)
      boxplot(IoU_df_comp_var$IoU_value ~ IoU_df_comp_var$method,
        horizontal = TRUE, boxwex = 0.5,
        xlab = "Valors de IoU", ylab = "",
        main = paste("Comparació de var per", IoU_methods_s[i], "=", IoU_methods_s[j]),
        names = c(IoU_methods_s[i],IoU_methods_s[j]))
      dev.off()
    }
  }
}
```

Tots els contrasts decideixen.

```{r}
# IoU_df_var_01[IoU_df_var_01 == 2] <- 1
```

Estudiem quina relació tenen les variàncies que han resultat ser estadísticament no iguals. Si ambdues mostres provenen de distribucions normals, aplicarem var.test, sinó ens basarem amb boxplots. A més ens basarem amb les desviacions mostrals per decidir quin contrast aplicar:

- Si $s_{X} > s_{Y}$, aplicam el contrast

$H_0$: $\sigma_x \leq \sigma_y$ (si $p-valor>0.1$)
$H_1$: $\sigma_x > \sigma_y$ (si $p-valor<0.05$)

- Si $s_{X} < s_{Y}$, aplicam el contrast

$H_0$: $\sigma_x \geq \sigma_y$ (si $p-valor>0.1$)
$H_1$: $\sigma_x < \sigma_y$ (si $p-valor<0.05$)

```{r}
IoU_idx_var_dif <- which(IoU_df_var_01 == 1, arr.ind = TRUE)
if (length(IoU_idx_var_dif) > 0){
  for (k in 1:nrow(IoU_idx_var_dif)) {
    i <- IoU_idx_var_dif[k, "row"]
    j <- IoU_idx_var_dif[k, "col"]
  
    # Filtra el dataframe llarg per obtenir les dades dels dos mètodes
    IoU_df_comp_var <- stack(IoU_df_methods_wide[,c(i,j)])
    colnames(IoU_df_comp_var) <- c("IoU_value", "method")
  
    if (IoU_df_m_sd_norm[i, 2] > IoU_df_m_sd_norm[j, 2]){ # Contrast >
      IoU_df_var_cont[i,j] <- ">"
      if (IoU_df_m_sd_norm[i, 6]==0 && IoU_df_m_sd_norm[j, 6]==0){ # Si són normals
        IoU_df_var_pval[i,j] <- var.test(IoU_df_comp_var$IoU_value ~ IoU_df_comp_var$method, alternative = "greater", paired = TRUE)$p.value
      }else{
        IoU_df_var_pval[i,j] <- 2 # Aquí serveix d'indicador, no és un p-valor real
        IoU_df_var_01[i,j] <- 2
      }
          
      if (IoU_df_var_pval[i,j] > 0.1 && IoU_df_var_pval[i,j] != 2){
        IoU_df_var_01[i,j] <- 0
        IoU_df_var[i,j] <- "<"
      }else if (IoU_df_var_pval[i,j] < 0.05){
        IoU_df_var_01[i,j] <- 1
        IoU_df_var[i,j] <- ">"
      }else{
        # Genera el nom de l'arxiu i el títol de la gràfica
        nom_arxiu <- paste("R14_IoU_boxplot_varg_", IoU_methods_s[i], "_", IoU_methods_s[j], ".png", sep = "")
  
        # Crea el boxplot utilitzant les dades filtrades
        boxplot(IoU_df_comp_var$IoU_value ~ IoU_df_comp_var$method,
          horizontal = TRUE, boxwex = 0.5,
          xlab = "Valors de IoU", ylab = "",
          main = paste("Comparació de var per", IoU_methods_s[i], ">", IoU_methods_s[j]),
          names = c(IoU_methods_s[i],IoU_methods_s[j]))
        png(nom_arxiu, width = 1200, height = 800)
        boxplot(IoU_df_comp_var$IoU_value ~ IoU_df_comp_var$method,
          horizontal = TRUE, boxwex = 0.5,
          xlab = "Valors de IoU", ylab = "",
          main = paste("Comparació de var per", IoU_methods_s[i], ">", IoU_methods_s[j]),
          names = c(IoU_methods_s[i],IoU_methods_s[j]))
        dev.off()
      }
    }else{ # Contrast <
      IoU_df_var_cont[i,j] <- "<"
      if (IoU_df_m_sd_norm[i, 6]==0 && IoU_df_m_sd_norm[j, 6]==0){ # Si són normals
        IoU_df_var_pval[i,j] <- var.test(IoU_df_comp_var$IoU_value ~ IoU_df_comp_var$method, alternative = "less", paired = TRUE)$p.value
      }else{
        IoU_df_var_pval[i,j] <- 2 # Aquí serveix d'indicador, no és un p-valor real
        IoU_df_var_01[i,j] <- 2
      }
          
      if (IoU_df_var_pval[i,j] > 0.1 && IoU_df_var_pval[i,j] != 2){
        IoU_df_var_01[i,j] <- 0
        IoU_df_var[i,j] <- ">"
      }else if (IoU_df_var_pval[i,j] < 0.05){
        IoU_df_var_01[i,j] <- 1
        IoU_df_var[i,j] <- "<"
      }else{
        # Genera el nom de l'arxiu i el títol de la gràfica
        nom_arxiu <- paste("R14_IoU_boxplot_varl_", IoU_methods_s[i], "_", IoU_methods_s[j], ".png", sep = "")
  
        # Crea el boxplot utilitzant les dades filtrades
        boxplot(IoU_df_comp_var$IoU_value ~ IoU_df_comp_var$method,
          horizontal = TRUE, boxwex = 0.5,
          xlab = "Valors de IoU", ylab = "",
          main = paste("Comparació de var per", IoU_methods_s[i], "<", IoU_methods_s[j]),
          names = c(IoU_methods_s[i],IoU_methods_s[j]))
        png(nom_arxiu, width = 1200, height = 800)
        boxplot(IoU_df_comp_var$IoU_value ~ IoU_df_comp_var$method,
          horizontal = TRUE, boxwex = 0.5,
          xlab = "Valors de IoU", ylab = "",
          main = paste("Comparació de var per", IoU_methods_s[i], "<", IoU_methods_s[j]),
          names = c(IoU_methods_s[i],IoU_methods_s[j]))
        dev.off()
      }
    }
  }
}else {
  cat("Totes les variàncies han resultat ser estadísticament iguals.")
}
```

Totes les variàncies han resultat ser estadísticament iguals.

```{r}
# IoU_df_var[which(IoU_df_var_01 == 2, arr.ind = TRUE)] <- IoU_df_var_cont[which(IoU_df_var_01 == 2, arr.ind = TRUE)]
# IoU_df_var_01[IoU_df_var_01 == 2] <- 1
```

```{r}
write_xlsx(data.frame(rownames(IoU_df_var_cont),IoU_df_var_cont),paste(mainPath,"/Code/Contrasts/R14/R14_IoU_var_cont.xlsx",sep = ""))
write_xlsx(data.frame(rownames(IoU_df_var_pval),IoU_df_var_pval),paste(mainPath,"/Code/Contrasts/R14/R14_IoU_var_pval.xlsx",sep = ""))
write_xlsx(data.frame(rownames(IoU_df_var_01),IoU_df_var_01),paste(mainPath,"/Code/Contrasts/R14/R14_IoU_var_01.xlsx",sep = ""))
write_xlsx(data.frame(rownames(IoU_df_var),IoU_df_var),paste(mainPath,"/Code/Contrasts/R14/R14_IoU_df_var.xlsx",sep = ""))
```

A continuació feim els contrasts de desigualtat de mitjanes per cada parell de mètodes que han resultat ser estadísticament diferents.

El contrast a aplicar dependrà de la relació de les mitjanes mostrals:

- Si $\overline{X} > \overline{Y}$, aplicam el contrast

$H_0$: $\mu_x \leq \mu_y$ (si $p-valor>0.1$)
$H_1$: $\mu_x > \mu_y$ (si $p-valor<0.05$)

- Si $\overline{X} < \overline{Y}$, aplicam el contrast

$H_0$: $\mu_x \geq \mu_y$ (si $p-valor>0.1$)
$H_1$: $\mu_x < \mu_y$ (si $p-valor<0.05$)

```{r}
IoU_df_meand_pval <- data.frame(matrix(nrow = IoU_M, ncol = IoU_M))
rownames(IoU_df_meand_pval) <- IoU_methods
colnames(IoU_df_meand_pval) <- IoU_methods
IoU_df_meand_01 <- IoU_df_meand_pval
IoU_df_meand_cont <- IoU_df_meand_pval
IoU_idx_mean_dif <- which(IoU_df_meane_01 == 1, arr.ind = TRUE)
for (k in 1:nrow(IoU_idx_mean_dif)) {
  i <- IoU_idx_mean_dif[k, "row"]
  j <- IoU_idx_mean_dif[k, "col"]
  
  # Filtra el dataframe llarg per obtenir les dades dels dos mètodes
  IoU_df_comp_meand <- stack(IoU_df_methods_wide[,c(i,j)])
  colnames(IoU_df_comp_meand) <- c("IoU_value", "method")
    
  if (IoU_df_m_sd_norm[i, 1] > IoU_df_m_sd_norm[j, 1]){ #si mean(i) > mean(j)
    IoU_df_meand_cont[i,j] <- ">"
    if (IoU_df_m_sd_norm[i, 6]==0 && IoU_df_m_sd_norm[j, 6]==0){ #si ambdós normals
      if (IoU_df_var[i,j] == "="){ #si desviacions iguals
        IoU_df_meand_pval[i,j] <- t.test(IoU_df_comp_meand$IoU_value ~ IoU_df_comp_meand$method, alternative = "greater", paired = TRUE, var.equal = TRUE)$p.value
      }else{
        IoU_df_meand_pval[i,j] <- t.test(IoU_df_comp_meand$IoU_value ~ IoU_df_comp_meand$method, alternative = "greater", paired = TRUE)$p.value
      }
    }else{
      IoU_df_meand_pval[i,j] <- wilcox.test(IoU_df_comp_meand$IoU_value ~ IoU_df_comp_meand$method,alternative = "greater",paired = TRUE)$p.value
    }
      
    if (IoU_df_meand_pval[i,j] > 0.1){
      IoU_df_meand_01[i,j] <- 0
      IoU_df_mean[i,j] <- "<"
    }else if (IoU_df_meand_pval[i,j] < 0.05){
      IoU_df_meand_01[i,j] <- 1
      IoU_df_mean[i,j] <- ">"
    }else{
      IoU_df_meand_01[i,j] <- 2
            
      # Genera el nom de l'arxiu i el títol de la gràfica
      nom_arxiu <- paste("R14_IoU_boxplot_meang_", IoU_methods_s[i], "_", IoU_methods_s[j], ".png", sep = "")
  
      # Crea el boxplot utilitzant les dades filtrades
      boxplot(IoU_df_comp_meand$IoU_value ~ IoU_df_comp_meand$method,
        horizontal = TRUE, boxwex = 0.5,
        xlab = "Valors de IoU", ylab = "",
        main = paste("Comparació de mean per", IoU_methods_s[i], ">", IoU_methods_s[j]),
        names = c(IoU_methods_s[i],IoU_methods_s[j]))
      png(nom_arxiu, width = 1200, height = 800)
      boxplot(IoU_df_comp_meand$IoU_value ~ IoU_df_comp_meand$method,
        horizontal = TRUE, boxwex = 0.5,
        xlab = "Valors de IoU", ylab = "",
        main = paste("Comparació de mean per", IoU_methods_s[i], ">", IoU_methods_s[j]),
        names = c(IoU_methods_s[i],IoU_methods_s[j]))
      dev.off()
    }
  }else{ #si mean(i) < mean(j)
    IoU_df_meand_cont[i,j] <- "<"
    if (IoU_df_m_sd_norm[i, 6]==0 && IoU_df_m_sd_norm[j, 6]==0){ #si ambdós normals
      if (IoU_df_var[i,j] == "="){ #si desviacions iguals
        IoU_df_meand_pval[i,j] <- t.test(IoU_df_comp_meand$IoU_value ~ IoU_df_comp_meand$method, alternative = "less", paired = TRUE, var.equal = TRUE)$p.value
      }else{
        IoU_df_meand_pval[i,j] <- t.test(IoU_df_comp_meand$IoU_value ~ IoU_df_comp_meand$method, alternative = "less", paired = TRUE)$p.value
      }
    }else{
      IoU_df_meand_pval[i,j] <- wilcox.test(IoU_df_comp_meand$IoU_value ~ IoU_df_comp_meand$method,alternative = "less",paired = TRUE)$p.value
    }
      
    if (IoU_df_meand_pval[i,j] > 0.1){
      IoU_df_meand_01[i,j] <- 0
      IoU_df_mean[i,j] <- ">"
    }else if (IoU_df_meand_pval[i,j] < 0.05){
      IoU_df_meand_01[i,j] <- 1
      IoU_df_mean[i,j] <- "<"
    }else{
      IoU_df_meand_01[i,j] <- 2
            
      # Genera el nom de l'arxiu i el títol de la gràfica
      nom_arxiu <- paste("R14_IoU_boxplot_meanl_", IoU_methods_s[i], "_", IoU_methods_s[j], ".png", sep = "")
  
      # Crea el boxplot utilitzant les dades filtrades
      boxplot(IoU_df_comp_meand$IoU_value ~ IoU_df_comp_meand$method,
        horizontal = TRUE, boxwex = 0.5,
        xlab = "Valors de IoU", ylab = "",
        main = paste("Comparació de mean per", IoU_methods_s[i], "<", IoU_methods_s[j]),
        names = c(IoU_methods_s[i],IoU_methods_s[j]))
      png(nom_arxiu, width = 1200, height = 800)
      boxplot(IoU_df_comp_meand$IoU_value ~ IoU_df_comp_meand$method,
        horizontal = TRUE, boxwex = 0.5,
        xlab = "Valors de IoU", ylab = "",
        main = paste("Comparació de mean per", IoU_methods_s[i], "<", IoU_methods_s[j]),
        names = c(IoU_methods_s[i],IoU_methods_s[j]))
      dev.off()
    }
  }
}
```

El contrast decideix per totes les combinacions.

```{r warning=FALSE}
write_xlsx(data.frame(rownames(IoU_df_meand_cont),IoU_df_meand_cont),paste(mainPath,"/Code/Contrasts/R14/R14_IoU_meand_cont.xlsx",sep = ""))
write_xlsx(data.frame(rownames(IoU_df_meand_pval),IoU_df_meand_pval),paste(mainPath,"/Code/Contrasts/R14/R14_IoU_meand_pval.xlsx",sep = ""))
write_xlsx(data.frame(rownames(IoU_df_meand_01),IoU_df_meand_01),paste(mainPath,"/Code/Contrasts/R14/R14_IoU_meand_01.xlsx",sep = ""))
write_xlsx(data.frame(rownames(IoU_df_mean),IoU_df_mean),paste(mainPath,"/Code/Contrasts/R14/R14_IoU_df_mean.xlsx",sep = ""))
```

Per acabar, cream la taula que indica de cada mètode, a quants altres mètodes supera, a quants n'és inferior, i la posició en la jerarquia dels millors mètodes a la que pertany.

```{r}
IoU_df_ord <- data.frame(matrix(nrow = IoU_M, ncol = 5))
rownames(IoU_df_ord) <- IoU_methods
colnames(IoU_df_ord) <- c("millor_que","pitjor_que","ord","ord_def","methodsgrey")
IoU_df_ord$methodsgrey <- IoU_methodsgrey

for (m in 1:IoU_M) {
  IoU_df_ord[m, 1] <- sum(IoU_df_mean[m, ] == '>', na.rm = TRUE) + sum(IoU_df_mean[, m] == '<', na.rm = TRUE)
  IoU_df_ord[m, 2] <- sum(IoU_df_mean[m, ] == '<', na.rm = TRUE) + sum(IoU_df_mean[, m] == '>', na.rm = TRUE)
}
IoU_df_ord$ord <- rank(-100*IoU_df_ord$millor_que + IoU_df_ord$pitjor_que, ties.method = "min")
df_ord_final <- IoU_df_ord[order(IoU_df_ord$ord),]
IoU_df_ord$ord_def <- IoU_df_ord$ord

IoU_list_ord <- split(rownames(IoU_df_ord), IoU_df_ord[[3]])
IoU_list_ord_long <- sapply(IoU_list_ord, length)
IoU_list_ord_empats <- sum(IoU_list_ord_long > 1)
if (IoU_list_ord_empats == 0){
  cat("No hi ha empats\n")
  (IoU_df_ord)
  write_xlsx(data.frame(rownames(IoU_df_ord),IoU_df_ord),paste(mainPath,"/Code/Contrasts/R14/R14_IoU_df_ord.xlsx",sep = ""))
}else{
  cat("Hi ha", IoU_list_ord_empats, "empats:\n")
  (IoU_list_empats <- IoU_list_ord[IoU_list_ord_long > 1])
}
```

Hi ha 1 empat entre varis processos: otsu-fullAggMEOWA, otsu-fullAggMVOWA i otsu-fullAggQOWA.

Comprovam quina relació estadística tenien:

```{r}
for(emp in names(IoU_list_empats)){
  print(IoU_df_mean[IoU_list_empats[[emp]],IoU_list_empats[[emp]]])
}
```

Són tots iguals. Comprovam relació de variàncies:

```{r}
for(emp in names(IoU_list_empats)){
  print(IoU_df_var[IoU_list_empats[[emp]],IoU_list_empats[[emp]]])
}
```

Com qualsevol mesura indica un millor resultat com menor sigui la variància, no obtenim cap conclusió addicional.

```{r}
# IoU_df_ord["otsuA-GreyM2012Bankhead","ord_def"] <- IoU_df_ord["otsuA-GreyM2012Bankhead","ord"] + 3
write_xlsx(data.frame(rownames(IoU_df_ord),IoU_df_ord),paste(mainPath,"/Code/Contrasts/R14/R14_IoU_df_ord.xlsx",sep = ""))

# df_ord_final["otsuA-GreyM2012Bankhead","ord"] <- IoU_df_ord["otsuA-GreyM2012Bankhead","ord_def"] 
df_ord_final <- df_ord_final[order(df_ord_final$ord),]
df_ord_final$ord_def <- df_ord_final$ord
```

Anem a fer el mateix estudi pels empats restants, otsu-fullAggMEOWA, otsu-fullAggMVOWA i otsu-fullAggQOWA, amb l'índex FPR, que és millor com més petit sigui. 

```{r}
idx_list_ord <- split(rownames(df_ord_final), df_ord_final[[3]])
idx_list_ord_length <- sapply(idx_list_ord, length)
cat("FPR_methods\n")
(FPR_methods <- sort(unlist(idx_list_ord[idx_list_ord_length > 1], use.names = FALSE)))
idx_methods <- match(FPR_methods, IoU_methods)
cat("FPR_resultsGTvsBW\n")
(FPR_resultsGTvsBW <- IoU_resultsGTvsBW[idx_methods])
cat("FPR_methods_s\n")
(FPR_methods_s <- IoU_methods_s[idx_methods])
cat("FPR_M\n")
(FPR_M <- length(FPR_methods_s))
cat("FPR_methodsgrey\n")
(FPR_methodsgrey <- IoU_methodsgrey[idx_methods])
```

La taula global on les columnes són els mètodes i les files els resultats de la mesura FPR de les imatges test és:

```{r}
FPR_df_methods_wide <- data.frame(matrix(nrow = length(test_im), ncol = FPR_M))
colnames(FPR_df_methods_wide) <- FPR_methods

for (m in 1:FPR_M){
  FPR_df_methods_wide[,m] <- read_excel(paste(resultsPath,"/",FPR_resultsGTvsBW[m],sep=""))[test_im,"FPR"]
}

write_xlsx(data.frame(rownames(FPR_df_methods_wide),FPR_df_methods_wide),paste(mainPath,"/Code/Contrasts/R14/R14_FPR_df_methods_wide.xlsx",sep = ""))
```

i la taula de factors on la primera columna és un valor de FPR i la segona columna l'etiqueta del mètode al que correspon és:

```{r}
FPR_df_methods_long <- stack(FPR_df_methods_wide)
colnames(FPR_df_methods_long) <- c("FPR_value", "method")

write_xlsx(data.frame(rownames(FPR_df_methods_long),FPR_df_methods_long),paste(mainPath,"/Code/Contrasts/R14/R14_FPR_df_methods_long.xlsx",sep = ""))
```

Calculam la taula de mitjanes, desviacions típiques i medianes experimentals, i de les normalitzacions del conjunt test, per mètode.

$H_0$: la mostra segueix una distribució normal (si $p-valor>0.1$)
$H_1$: la mostra no segueix una distribució normal (si $p-valor<0.05$)

```{r}
FPR_df_m_sd_norm <- data.frame(matrix(nrow = FPR_M, ncol = 8))
rownames(FPR_df_m_sd_norm) <- FPR_methods
colnames(FPR_df_m_sd_norm) <- c("mean","sd","median","norm_pval","norm_01","norm_01_def","norm_01_aj","norm_01_aj_def")

FPR_df_m_sd_norm[,1] <- colMeans(FPR_df_methods_wide)
FPR_df_m_sd_norm[,2] <- apply(FPR_df_methods_wide,2,sd)
FPR_df_m_sd_norm[,3] <- apply(FPR_df_methods_wide,2,median)
for (m in 1:FPR_M){
  FPR_df_m_sd_norm[m,4] <- shapiro.test(FPR_df_methods_wide[,m])$p.value
  if (FPR_df_m_sd_norm[m,4]>0.1){
    FPR_df_m_sd_norm[m,5] <- 0
    FPR_df_m_sd_norm[m,6] <- 0
  }else if (FPR_df_m_sd_norm[m,4]<0.05){
    FPR_df_m_sd_norm[m,5] <- 1
    FPR_df_m_sd_norm[m,6] <- 1
  }else{
    FPR_df_m_sd_norm[m,5] <- 2
  }
  
  if (FPR_df_m_sd_norm[m,4]>(0.1/FPR_M)){
    FPR_df_m_sd_norm[m,7] <- 0
    FPR_df_m_sd_norm[m,8] <- 0
  }else if (FPR_df_m_sd_norm[m,4]<(0.05/FPR_M)){
    FPR_df_m_sd_norm[m,7] <- 1
    FPR_df_m_sd_norm[m,8] <- 1
  }else{
    FPR_df_m_sd_norm[m,7] <- 2
  }
}
```

Veiem si el contrast ajustat no decideix per algun mètode.

```{r}
FPR_idx_norm_aj_2 <- which(FPR_df_m_sd_norm[,7] == 2, arr.ind = TRUE)
if (length(FPR_idx_norm_aj_2) > 0){
  cat("El contrast ajustat no decideix pels mètodes: ", paste(FPR_methods[FPR_idx_norm_aj_2], collapse = ", "), "\n")
  
  # Genera el nom de l'arxiu i el títol de la gràfica
  nom_arxiu <- paste("R14_FPR_boxplot_norm_aj.png", sep = "")
  
  # Crea el boxplot utilitzant les dades filtrades
  boxplot(FPR_df_methods_long$FPR_value ~ FPR_df_methods_long$method,
    horizontal = TRUE, boxwex = 0.5,
    xlab = "Valors de FPR", ylab = "",
    main = paste("Comparació de normalitats ajustades de", paste(FPR_methods[FPR_idx_norm_aj_2], collapse = ", ")),
    names = FPR_methods_s)
  png(nom_arxiu, width = 1200, height = 800)
  boxplot(FPR_df_methods_long$FPR_value ~ FPR_df_methods_long$method,
    horizontal = TRUE, boxwex = 0.5,
    xlab = "Valors de FPR", ylab = "",
    main = paste("Comparació de normalitats ajustades de", paste(FPR_methods[FPR_idx_norm_aj_2], collapse = ", ")),
    names = FPR_methods_s)
  dev.off()
}else {
  cat("El contrast ajustat decideix per tots els mètodes.")
}
```

El contrast ajustat decideix per tots els mètodes.

```{r}
# FPR_df_m_sd_norm["otsuA-GreyM1989Chaudhuri", 8] <- 0
```

Veiem si els contrasts individuals no decideixen per algun mètode.

```{r}
FPR_idx_norm_ind_2 <- which(FPR_df_m_sd_norm[,5] == 2, arr.ind = TRUE)
if (length(FPR_idx_norm_ind_2) > 0){
  cat("Els contrasts individuals no decideixen pels mètodes: ", paste(FPR_methods[FPR_idx_norm_ind_2], collapse = ", "), "\n")
  
  for (m in FPR_idx_norm_ind_2) {
  
    # Genera el nom de l'arxiu i el títol de la gràfica
    nom_arxiu <- paste("R14_FPR_boxplot_norm_ind_", FPR_methods_s[m], ".png", sep = "")
  
    # Crea el boxplot utilitzant les dades filtrades
    boxplot(FPR_df_methods_wide[,m],
      horizontal = TRUE, boxwex = 0.5,
      xlab = "Valors de FPR", ylab = "",
      main = paste("Estudi de la normalitat individual de", FPR_methods[m]),
      names = FPR_methods_s[m])
    png(nom_arxiu, width = 1200, height = 800)
    boxplot(FPR_df_methods_wide[,m],
      horizontal = TRUE, boxwex = 0.5,
      xlab = "Valors de FPR", ylab = "",
      main = paste("Estudi de la normalitat individual de", FPR_methods[m]),
      names = FPR_methods_s[m])
    dev.off()
  }
}else {
  cat("Els contrasts individuals decideixen per tots els mètodes.")
}
```

Els contrasts individuals decideixen per tots els mètodes.

```{r}
# Si els contrasts individuals no han decidit per tots els mètodes, assignar aquí els valors finals

write_xlsx(data.frame(rownames(FPR_df_m_sd_norm),FPR_df_m_sd_norm),paste(mainPath,"/Code/Contrasts/R14/R14_FPR_df_m_sd_norm.xlsx",sep = ""))
```

Si cal, realitzam l'estudi d'homoscedasticitat, és a dir, si totes les variàncies són o no iguals.

$H_0$: $\sigma_{x_1} = \sigma_{x_2} = \sigma_{x_3}$ (si $p-valor>0.1$)
$H_1$: hi ha qualque variància diferent (si $p-valor<0.05$)

```{r}
if (sum(FPR_df_m_sd_norm[,8]) == 0){
  cat("Tots els mètodes segueixen una distribució normal: ", paste(FPR_df_m_sd_norm[,8], collapse = ", "), "\n")
  (FPR_hom = bartlett.test(FPR_value ~ method, data = FPR_df_methods_long)$p.value)
  cat("Com el p-valor del test de Bartlett és", FPR_hom)
  
  if (FPR_hom > 0.1){
    cat(", totes les variàncies sí són iguals.")
  }else if (FPR_hom < 0.05){
    cat(", no totes les variàncies són iguals.")
  }else{
    cat(", veiem al diagrama de caixes si totes les variàncies són o no iguals.")
  
    # Genera el nom de l'arxiu i el títol de la gràfica
    nom_arxiu <- paste("R14_FPR_boxplot_hom.png", sep = "")
  
    # Crea el boxplot utilitzant les dades filtrades
    boxplot(FPR_df_methods_long$FPR_value ~ FPR_df_methods_long$method,
      horizontal = TRUE, boxwex = 0.5,
      xlab = "Valors de FPR", ylab = "",
      main = paste("Comparació de totes les variàncies"),
      names = FPR_methods_s)
    png(nom_arxiu, width = 1200, height = 800)
    boxplot(FPR_df_methods_long$FPR_value ~ FPR_df_methods_long$method,
      horizontal = TRUE, boxwex = 0.5,
      xlab = "Valors de FPR", ylab = "",
      main = paste("Comparació de totes les variàncies"),
      names = FPR_methods_s)
    dev.off()
  }
}else {
  cat("No tots els mètodes segueixen una distribució normal: ", paste(FPR_df_m_sd_norm[,8], collapse = ", "), "\n")
}
```

Anem a comprovar si podem rebutjar o no que les mitjanes de tots els mètodes són iguals. Si es satisfan la normalitat en totes les mostres i l'homoscedasticitat, s'aplica ANOVA. En cas contrari, s'aplica Kruskal-Wallis.

$H_0$: $\mu_{x_1} = \mu_{x_2} = \dots = \mu_{x_{11}}$ (si $p-valor>0.1$)
$H_1$: hi ha qualque mitjana diferent (si $p-valor<0.05$)

```{r}
if(sum(FPR_df_m_sd_norm[,8]) == 0 && FPR_hom > 0.1){
  (FPR_meane_all <- summary(aov(FPR_value ~ method, data = FPR_df_methods_long))[[1]]$"Pr(>F)"[1])
}else{
  (FPR_meane_all <- kruskal.test(FPR_value ~ method, data = FPR_df_methods_long)$p.value)
}
```

El p-valor ens dóna evidències significatives de que no totes les mitjanes són iguals.

Comparem idò per parells de mètodes si tenen o no mateixa mitjana. Si es satisfan la normalitat en totes les mostres i l'homoscedasticitat, s'aplica el test t per parelles amb ajust de Bonferroni. En cas contrari, s'aplica el test de Mann-Whitney per parelles amb l'ajust dels p-valors de Bonferroni.

$H_0$: $\mu_{x_1} = \mu_{x_2}$ (si $p-valor>0.1$)
$H_1$: $\mu_{x_1} \neq \mu_{x_2}$ (si $p-valor<0.05$)

```{r}
FPR_df_meane_pval <- data.frame(matrix(nrow = FPR_M, ncol = FPR_M))
rownames(FPR_df_meane_pval) <- FPR_methods
colnames(FPR_df_meane_pval) <- FPR_methods
FPR_df_meane_01 <- FPR_df_meane_pval
FPR_df_mean <- FPR_df_meane_pval

if(sum(FPR_df_m_sd_norm[,8]) == 0 && FPR_hom > 0.1){
  FPR_df_meane_pval[2:FPR_M,1:(FPR_M-1)] <- pairwise.t.test(FPR_df_methods_long$FPR_value, FPR_df_methods_long$method, paired = TRUE, p.adjust.method = "bonferroni")$p.value
}else{
  FPR_df_meane_pval[2:FPR_M,1:(FPR_M-1)] <- pairwise.wilcox.test(FPR_df_methods_long$FPR_value, FPR_df_methods_long$method, paired = TRUE, p.adjust.method = "bonferroni")$p.value
}

FPR_df_meane_01[] <- ifelse(FPR_df_meane_pval > 0.1, 0, ifelse(FPR_df_meane_pval < 0.05, 1, 2))
FPR_df_mean[] <- ifelse(FPR_df_meane_pval > 0.1, "=", ifelse(FPR_df_meane_pval < 0.05, "dif", "?"))
```

```{r}
FPR_idx_meane_2 <- which(FPR_df_meane_01 == 2, arr.ind = TRUE)
if (length(FPR_idx_meane_2) > 0){
  for (k in 1:nrow(FPR_idx_meane_2)) {
    i <- FPR_idx_meane_2[k, "row"]
    j <- FPR_idx_meane_2[k, "col"]
  
    # Filtra el dataframe llarg per obtenir les dades dels dos mètodes
    FPR_df_comp_meane <- stack(FPR_df_methods_wide[,c(i,j)])
    colnames(FPR_df_comp_meane) <- c("FPR_value", "method")
  
    # Genera el nom de l'arxiu i el títol de la gràfica
    nom_arxiu <- paste("R14_FPR_boxplot_meane_", FPR_methods_s[i], "_", FPR_methods_s[j], ".png", sep = "")
  
    # Crea el boxplot utilitzant les dades filtrades
    boxplot(FPR_df_comp_meane$FPR_value ~ FPR_df_comp_meane$method,
      horizontal = TRUE, boxwex = 0.5,
      xlab = "Valors de FPR", ylab = "",
      main = paste("Comparació de mean per", FPR_methods_s[i], "=", FPR_methods_s[j]),
      names = FPR_methods_s[c(i,j)])
    png(nom_arxiu, width = 1200, height = 800)
    boxplot(FPR_df_comp_meane$FPR_value ~ FPR_df_comp_meane$method,
      horizontal = TRUE, boxwex = 0.5,
      xlab = "Valors de FPR", ylab = "",
      main = paste("Comparació de mean per", FPR_methods_s[i], "=", FPR_methods_s[j]),
      names = FPR_methods_s[c(i,j)])
    dev.off()
  }
}else {
  cat("Tots els contrastos decideixen.")
}
```

Tots els contrastos decideixen.

```{r}
# Si qualque contrast no ha decidit, assignar aquí els valors finals
```

```{r}
write_xlsx(data.frame(rownames(FPR_df_meane_pval),FPR_df_meane_pval),paste(mainPath,"/Code/Contrasts/R14/R14_FPR_meane_pval.xlsx",sep = ""))
write_xlsx(data.frame(rownames(FPR_df_meane_01),FPR_df_meane_01),paste(mainPath,"/Code/Contrasts/R14/R14_FPR_meane_01.xlsx",sep = ""))
```

Dels mètodes que s'han determinat com diferents, es comparen parell a parell individualment. Per saber quin test i contrast aplicar, s'han de comprovar: la normalitat, les variàncies, i les mitjanes mostrals.

Feim les taules de variàncies. La primera té els p-valors de realitzar el contrast de variàncies següent, per cada parell de mètodes:

$H_0$: $\sigma_x = \sigma_y$ (si $p-valor>0.1$)
$H_1$: $\sigma_x \neq \sigma_y$ (si $p-valor<0.05$)

Si ambdues mostres provenen de distribucions normals, s'aplica el test F, sinó el test de Fligner-Killeen.

```{r}
FPR_df_var_cont <- data.frame(matrix(nrow = FPR_M, ncol = FPR_M)) # Tipus de contrast aplicat
rownames(FPR_df_var_cont) <- FPR_methods
colnames(FPR_df_var_cont) <- FPR_methods
FPR_df_var_pval <- FPR_df_var_cont # p-valor del contrast aplicat
FPR_df_var_01 <- FPR_df_var_cont # Hipòtesi acceptada del contrast aplicat
FPR_df_var <- FPR_df_var_cont # Relació final
for (i in 2:nrow(FPR_df_var)){
  for (j in 1:(i-1)){
    FPR_df_comp_var <- stack(FPR_df_methods_wide[,c(i,j)])
    colnames(FPR_df_comp_var) <- c("FPR_value", "method")
        
    if (FPR_df_m_sd_norm[i,6]==0 && FPR_df_m_sd_norm[j,6]==0){ # Si ambdós són normals, igualtat
      FPR_df_var_pval[i, j] <- var.test(FPR_df_comp_var$FPR_value ~ FPR_df_comp_var$method, paired = TRUE)$p.value 
    }else{ # Si no són ambdós normals
      FPR_df_var_pval[i, j] <- fligner.test(FPR_df_comp_var$FPR_value ~ FPR_df_comp_var$method)$p.value
    }
        
    if (FPR_df_var_pval[i, j] > 0.1){
      FPR_df_var_cont[i, j] <- "="
      FPR_df_var_01[i, j] <- 0
      FPR_df_var[i, j] <- "="
    }else if (FPR_df_var_pval[i, j] < 0.05){
      FPR_df_var_01[i,j] <- 1
    }else{
      FPR_df_var_01[i,j] <- 2

      # Genera el nom de l'arxiu i el títol de la gràfica
      nom_arxiu <- paste("R14_FPR_boxplot_vare_", FPR_methods_s[i], "_", FPR_methods_s[j], ".png", sep = "")

      # Crea el boxplot utilitzant les dades filtrades
      boxplot(FPR_df_comp_var$FPR_value ~ FPR_df_comp_var$method,
        horizontal = TRUE, boxwex = 0.5,
        xlab = "Valors de FPR", ylab = "",
        main = paste("Comparació de var per", FPR_methods_s[i], "=", FPR_methods_s[j]),
        names = c(FPR_methods_s[i],FPR_methods_s[j]))
      png(nom_arxiu, width = 1200, height = 800)
      boxplot(FPR_df_comp_var$FPR_value ~ FPR_df_comp_var$method,
        horizontal = TRUE, boxwex = 0.5,
        xlab = "Valors de FPR", ylab = "",
        main = paste("Comparació de var per", FPR_methods_s[i], "=", FPR_methods_s[j]),
        names = c(FPR_methods_s[i],FPR_methods_s[j]))
      dev.off()
    }
  }
}
```

Tots els contrastos decideixen.

```{r}
# Si qualque contrast no ha decidit, assignar aquí els valors finals
# FPR_df_var_01[FPR_df_var_01 == 2] <- 1
```

Estudiem quina relació tenen les variàncies que han resultat ser estadísticament no iguals. Si ambdues mostres provenen de distribucions normals, aplicarem var.test, sinó ens basarem amb boxplots. A més ens basarem amb les desviacions mostrals per decidir quin contrast aplicar:

- Si $s_{X} > s_{Y}$, aplicam el contrast

$H_0$: $\sigma_x \leq \sigma_y$ (si $p-valor>0.1$)
$H_1$: $\sigma_x > \sigma_y$ (si $p-valor<0.05$)

- Si $s_{X} < s_{Y}$, aplicam el contrast

$H_0$: $\sigma_x \geq \sigma_y$ (si $p-valor>0.1$)
$H_1$: $\sigma_x < \sigma_y$ (si $p-valor<0.05$)

```{r}
FPR_idx_var_dif <- which(FPR_df_var_01 == 1, arr.ind = TRUE)
if (length(FPR_idx_var_dif) > 0){
  for (k in 1:nrow(FPR_idx_var_dif)) {
    i <- FPR_idx_var_dif[k, "row"]
    j <- FPR_idx_var_dif[k, "col"]
  
    # Filtra el dataframe llarg per obtenir les dades dels dos mètodes
    FPR_df_comp_var <- stack(FPR_df_methods_wide[,c(i,j)])
    colnames(FPR_df_comp_var) <- c("FPR_value", "method")
  
    if (FPR_df_m_sd_norm[i, 2] > FPR_df_m_sd_norm[j, 2]){ # Contrast >
      FPR_df_var_cont[i,j] <- ">"
      if (FPR_df_m_sd_norm[i, 6]==0 && FPR_df_m_sd_norm[j, 6]==0){ # Si són normals
        FPR_df_var_pval[i,j] <- var.test(FPR_df_comp_var$FPR_value ~ FPR_df_comp_var$method, alternative = "greater", paired = TRUE)$p.value
      }else{
        FPR_df_var_pval[i,j] <- 2 # Aquí serveix d'indicador, no és un p-valor real
        FPR_df_var_01[i,j] <- 2
      }
          
      if (FPR_df_var_pval[i,j] > 0.1 && FPR_df_var_pval[i,j] != 2){
        FPR_df_var_01[i,j] <- 0
        FPR_df_var[i,j] <- "<"
      }else if (FPR_df_var_pval[i,j] < 0.05){
        FPR_df_var_01[i,j] <- 1
        FPR_df_var[i,j] <- ">"
      }else{
        # Genera el nom de l'arxiu i el títol de la gràfica
        nom_arxiu <- paste("R14_FPR_boxplot_varg_", FPR_methods_s[i], "_", FPR_methods_s[j], ".png", sep = "")
  
        # Crea el boxplot utilitzant les dades filtrades
        boxplot(FPR_df_comp_var$FPR_value ~ FPR_df_comp_var$method,
          horizontal = TRUE, boxwex = 0.5,
          xlab = "Valors de FPR", ylab = "",
          main = paste("Comparació de var per", FPR_methods_s[i], ">", FPR_methods_s[j]),
          names = c(FPR_methods_s[i],FPR_methods_s[j]))
        png(nom_arxiu, width = 1200, height = 800)
        boxplot(FPR_df_comp_var$FPR_value ~ FPR_df_comp_var$method,
          horizontal = TRUE, boxwex = 0.5,
          xlab = "Valors de FPR", ylab = "",
          main = paste("Comparació de var per", FPR_methods_s[i], ">", FPR_methods_s[j]),
          names = c(FPR_methods_s[i],FPR_methods_s[j]))
        dev.off()
      }
    }else{ # Contrast <
      FPR_df_var_cont[i,j] <- "<"
      if (FPR_df_m_sd_norm[i, 6]==0 && FPR_df_m_sd_norm[j, 6]==0){ # Si són normals
        FPR_df_var_pval[i,j] <- var.test(FPR_df_comp_var$FPR_value ~ FPR_df_comp_var$method, alternative = "less", paired = TRUE)$p.value
      }else{
        FPR_df_var_pval[i,j] <- 2 # Aquí serveix d'indicador, no és un p-valor real
        FPR_df_var_01[i,j] <- 2
      }
          
      if (FPR_df_var_pval[i,j] > 0.1 && FPR_df_var_pval[i,j] != 2){
        FPR_df_var_01[i,j] <- 0
        FPR_df_var[i,j] <- ">"
      }else if (FPR_df_var_pval[i,j] < 0.05){
        FPR_df_var_01[i,j] <- 1
        FPR_df_var[i,j] <- "<"
      }else{
        # Genera el nom de l'arxiu i el títol de la gràfica
        nom_arxiu <- paste("R14_FPR_boxplot_varl_", FPR_methods_s[i], "_", FPR_methods_s[j], ".png", sep = "")
  
        # Crea el boxplot utilitzant les dades filtrades
        boxplot(FPR_df_comp_var$FPR_value ~ FPR_df_comp_var$method,
          horizontal = TRUE, boxwex = 0.5,
          xlab = "Valors de FPR", ylab = "",
          main = paste("Comparació de var per", FPR_methods_s[i], "<", FPR_methods_s[j]),
          names = c(FPR_methods_s[i],FPR_methods_s[j]))
        png(nom_arxiu, width = 1200, height = 800)
        boxplot(FPR_df_comp_var$FPR_value ~ FPR_df_comp_var$method,
          horizontal = TRUE, boxwex = 0.5,
          xlab = "Valors de FPR", ylab = "",
          main = paste("Comparació de var per", FPR_methods_s[i], "<", FPR_methods_s[j]),
          names = c(FPR_methods_s[i],FPR_methods_s[j]))
        dev.off()
      }
    }
  }
}else {
  cat("Totes les variàncies han resultat ser estadísticament iguals.")
}
```

Totes les variàncies han resultat ser estadísticament iguals.

```{r}
# Si qualque contrast no ha decidit, assignar aquí els valors finals
# FPR_df_var[which(FPR_df_var_01 == 2, arr.ind = TRUE)] <- FPR_df_var_cont[which(FPR_df_var_01 == 2, arr.ind = TRUE)]
# FPR_df_var_01[FPR_df_var_01 == 2] <- 1
```

```{r}
write_xlsx(data.frame(rownames(FPR_df_var_cont),FPR_df_var_cont),paste(mainPath,"/Code/Contrasts/R14/R14_FPR_var_cont.xlsx",sep = ""))
write_xlsx(data.frame(rownames(FPR_df_var_pval),FPR_df_var_pval),paste(mainPath,"/Code/Contrasts/R14/R14_FPR_var_pval.xlsx",sep = ""))
write_xlsx(data.frame(rownames(FPR_df_var_01),FPR_df_var_01),paste(mainPath,"/Code/Contrasts/R14/R14_FPR_var_01.xlsx",sep = ""))
write_xlsx(data.frame(rownames(FPR_df_var),FPR_df_var),paste(mainPath,"/Code/Contrasts/R14/R14_FPR_df_var.xlsx",sep = ""))
```

A continuació feim els contrasts de desigualtat de mitjanes per cada parell de mètodes que han resultat ser estadísticament diferents.

El contrast a aplicar dependrà de la relació de les mitjanes mostrals:

- Si $\overline{X} > \overline{Y}$, aplicam el contrast

$H_0$: $\mu_x \leq \mu_y$ (si $p-valor>0.1$)
$H_1$: $\mu_x > \mu_y$ (si $p-valor<0.05$)

- Si $\overline{X} < \overline{Y}$, aplicam el contrast

$H_0$: $\mu_x \geq \mu_y$ (si $p-valor>0.1$)
$H_1$: $\mu_x < \mu_y$ (si $p-valor<0.05$)

```{r}
FPR_df_meand_pval <- data.frame(matrix(nrow = FPR_M, ncol = FPR_M))
rownames(FPR_df_meand_pval) <- FPR_methods
colnames(FPR_df_meand_pval) <- FPR_methods
FPR_df_meand_01 <- FPR_df_meand_pval
FPR_df_meand_cont <- FPR_df_meand_pval
FPR_idx_mean_dif <- which(FPR_df_meane_01 == 1, arr.ind = TRUE)
for (k in 1:nrow(FPR_idx_mean_dif)) {
  i <- FPR_idx_mean_dif[k, "row"]
  j <- FPR_idx_mean_dif[k, "col"]
  
  # Filtra el dataframe llarg per obtenir les dades dels dos mètodes
  FPR_df_comp_meand <- stack(FPR_df_methods_wide[,c(i,j)])
  colnames(FPR_df_comp_meand) <- c("FPR_value", "method")
    
  if (FPR_df_m_sd_norm[i, 1] > FPR_df_m_sd_norm[j, 1]){ #si mean(i) > mean(j)
    FPR_df_meand_cont[i,j] <- ">"
    if (FPR_df_m_sd_norm[i, 6]==0 && FPR_df_m_sd_norm[j, 6]==0){ #si ambdós normals
      if (FPR_df_var[i,j] == "="){ #si desviacions iguals
        FPR_df_meand_pval[i,j] <- t.test(FPR_df_comp_meand$FPR_value ~ FPR_df_comp_meand$method, alternative = "greater", paired = TRUE, var.equal = TRUE)$p.value
      }else{
        FPR_df_meand_pval[i,j] <- t.test(FPR_df_comp_meand$FPR_value ~ FPR_df_comp_meand$method, alternative = "greater", paired = TRUE)$p.value
      }
    }else{
      FPR_df_meand_pval[i,j] <- wilcox.test(FPR_df_comp_meand$FPR_value ~ FPR_df_comp_meand$method,alternative = "greater",paired = TRUE)$p.value
    }
      
    if (FPR_df_meand_pval[i,j] > 0.1){
      FPR_df_meand_01[i,j] <- 0
      FPR_df_mean[i,j] <- "<"
    }else if (FPR_df_meand_pval[i,j] < 0.05){
      FPR_df_meand_01[i,j] <- 1
      FPR_df_mean[i,j] <- ">"
    }else{
      FPR_df_meand_01[i,j] <- 2
            
      # Genera el nom de l'arxiu i el títol de la gràfica
      nom_arxiu <- paste("R14_FPR_boxplot_meang_", FPR_methods_s[i], "_", FPR_methods_s[j], ".png", sep = "")
  
      # Crea el boxplot utilitzant les dades filtrades
      boxplot(FPR_df_comp_meand$FPR_value ~ FPR_df_comp_meand$method,
        horizontal = TRUE, boxwex = 0.5,
        xlab = "Valors de FPR", ylab = "",
        main = paste("Comparació de mean per", FPR_methods_s[i], ">", FPR_methods_s[j]),
        names = c(FPR_methods_s[i],FPR_methods_s[j]))
      png(nom_arxiu, width = 1200, height = 800)
      boxplot(FPR_df_comp_meand$FPR_value ~ FPR_df_comp_meand$method,
        horizontal = TRUE, boxwex = 0.5,
        xlab = "Valors de FPR", ylab = "",
        main = paste("Comparació de mean per", FPR_methods_s[i], ">", FPR_methods_s[j]),
        names = c(FPR_methods_s[i],FPR_methods_s[j]))
      dev.off()
    }
  }else{ #si mean(i) < mean(j)
    FPR_df_meand_cont[i,j] <- "<"
    if (FPR_df_m_sd_norm[i, 6]==0 && FPR_df_m_sd_norm[j, 6]==0){ #si ambdós normals
      if (FPR_df_var[i,j] == "="){ #si desviacions iguals
        FPR_df_meand_pval[i,j] <- t.test(FPR_df_comp_meand$FPR_value ~ FPR_df_comp_meand$method, alternative = "less", paired = TRUE, var.equal = TRUE)$p.value
      }else{
        FPR_df_meand_pval[i,j] <- t.test(FPR_df_comp_meand$FPR_value ~ FPR_df_comp_meand$method, alternative = "less", paired = TRUE)$p.value
      }
    }else{
      FPR_df_meand_pval[i,j] <- wilcox.test(FPR_df_comp_meand$FPR_value ~ FPR_df_comp_meand$method,alternative = "less",paired = TRUE)$p.value
    }
      
    if (FPR_df_meand_pval[i,j] > 0.1){
      FPR_df_meand_01[i,j] <- 0
      FPR_df_mean[i,j] <- ">"
    }else if (FPR_df_meand_pval[i,j] < 0.05){
      FPR_df_meand_01[i,j] <- 1
      FPR_df_mean[i,j] <- "<"
    }else{
      FPR_df_meand_01[i,j] <- 2
            
      # Genera el nom de l'arxiu i el títol de la gràfica
      nom_arxiu <- paste("R14_FPR_boxplot_meanl_", FPR_methods_s[i], "_", FPR_methods_s[j], ".png", sep = "")
  
      # Crea el boxplot utilitzant les dades filtrades
      boxplot(FPR_df_comp_meand$FPR_value ~ FPR_df_comp_meand$method,
        horizontal = TRUE, boxwex = 0.5,
        xlab = "Valors de FPR", ylab = "",
        main = paste("Comparació de mean per", FPR_methods_s[i], "<", FPR_methods_s[j]),
        names = c(FPR_methods_s[i],FPR_methods_s[j]))
      png(nom_arxiu, width = 1200, height = 800)
      boxplot(FPR_df_comp_meand$FPR_value ~ FPR_df_comp_meand$method,
        horizontal = TRUE, boxwex = 0.5,
        xlab = "Valors de FPR", ylab = "",
        main = paste("Comparació de mean per", FPR_methods_s[i], "<", FPR_methods_s[j]),
        names = c(FPR_methods_s[i],FPR_methods_s[j]))
      dev.off()
    }
  }
}
```

El contrast decideix per totes les combinacions.

```{r warning=FALSE}
write_xlsx(data.frame(rownames(FPR_df_meand_cont),FPR_df_meand_cont),paste(mainPath,"/Code/Contrasts/R14/R14_FPR_meand_cont.xlsx",sep = ""))
write_xlsx(data.frame(rownames(FPR_df_meand_pval),FPR_df_meand_pval),paste(mainPath,"/Code/Contrasts/R14/R14_FPR_meand_pval.xlsx",sep = ""))
write_xlsx(data.frame(rownames(FPR_df_meand_01),FPR_df_meand_01),paste(mainPath,"/Code/Contrasts/R14/R14_FPR_meand_01.xlsx",sep = ""))
write_xlsx(data.frame(rownames(FPR_df_mean),FPR_df_mean),paste(mainPath,"/Code/Contrasts/R14/R14_FPR_df_mean.xlsx",sep = ""))
```

Per acabar, cream la taula que indica de cada mètode, a quants altres mètodes supera, a quants n'és inferior, i la posició en la jerarquia dels millors mètodes a la que pertany.

```{r}
FPR_df_ord <- data.frame(matrix(nrow = FPR_M, ncol = 5))
rownames(FPR_df_ord) <- FPR_methods
colnames(FPR_df_ord) <- c("millor_que","pitjor_que","ord","ord_def","methodsgrey")
FPR_df_ord$methodsgrey <- FPR_methodsgrey

for (m in 1:FPR_M) {
  FPR_df_ord[m, 1] <- sum(FPR_df_mean[m, ] == '<', na.rm = TRUE) + sum(FPR_df_mean[, m] == '>', na.rm = TRUE)
  FPR_df_ord[m, 2] <- sum(FPR_df_mean[m, ] == '>', na.rm = TRUE) + sum(FPR_df_mean[, m] == '<', na.rm = TRUE)
}
FPR_df_ord$ord <- rank(-100*FPR_df_ord$millor_que + FPR_df_ord$pitjor_que, ties.method = "min")
FPR_df_ord$ord_def <- FPR_df_ord$ord

FPR_list_ord <- split(rownames(FPR_df_ord), FPR_df_ord[[3]])
FPR_list_ord_long <- sapply(FPR_list_ord, length)
FPR_list_ord_empats <- sum(FPR_list_ord_long > 1)
if (FPR_list_ord_empats == 0){
  cat("No hi ha empats\n")
  (FPR_df_ord)
  write_xlsx(data.frame(rownames(FPR_df_ord),FPR_df_ord),paste(mainPath,"/Code/Contrasts/R14/R14_FPR_df_ord.xlsx",sep = ""))
}else{
  cat("Hi ha", FPR_list_ord_empats, "empats:\n")
  (FPR_list_empats <- FPR_list_ord[FPR_list_ord_long > 1])
}
```

No hi ha empats, i concloem que otsu-fullAggQOWA és el pitjor dels 3, i otsu-fullAggMVOWA és el segon pitjor.

```{r}
write_xlsx(data.frame(rownames(FPR_df_ord),FPR_df_ord),paste(mainPath,"/Code/Contrasts/R14/R14_FPR_df_ord.xlsx",sep = ""))

df_ord_final["otsu-fullAggQOWA","ord_def"] <- df_ord_final["otsu-fullAggQOWA","ord_def"] + 2
df_ord_final["otsu-fullAggMVOWA","ord_def"] <- df_ord_final["otsu-fullAggMVOWA","ord_def"] + 1 
df_ord_final <- df_ord_final[order(df_ord_final$ord_def),]
```

```{r}
write_xlsx(data.frame(rownames(df_ord_final),df_ord_final),paste(mainPath,"/Code/Contrasts/R14/R14_df_ord_final.xlsx",sep = ""))
```
